---
title: "Données générales"
output: 
  flexdashboard::flex_dashboard:
    self_contained : FALSE
    orientation: rows
    social: menu
   #source_code: embed
    navbar:
      - { title: "Accueil", href: index.html, align: right, icon: fa-home }
    theme: simplex
runtime: shiny

---

```{r}

load("data/demo/tab_demo.RData")
load("data/demo/CRTE.RData")

#définition des variables des tableaux
demo <- function(.tbl,geo) {.tbl %>%
    dplyr::select({{geo}},Nom,Population,
                  Densité,rang,`Taux femmes`,
                  partZRR,partQPV,comm) %>%
    dplyr::rename( "partZRR<sup>1</sup>" = partZRR ,
                   "partQPV<sup>2</sup>" = partQPV,
                   "Nombre de communes" = comm)  %>%
    dplyr::relocate("Nombre de communes",.after="Population") 

}

#définition des sources
credits <- function(.tbl){
  .tbl %>% 
    column_spec(3,bold = T) %>%
    footnote(general = " Insee RP2019", 
             general_title = "Source : ",
             number = c("Zone de Revitalisation Rurale 2018 \n",
                      "Population des quartiers politique de la ville (QPV) 2018/population RP 2019"), 
             footnote_as_chunk = T)   }


#définition des ronds proportionnels
carto <- function(.map) {
  .map %>%
  addPolygons(data = carte,
              color = "#2F4F4F", weight=2, opacity = 0.6, 
              fill=F, smoothFactor = 2 ) %>%
  addCircles(centroid(carte)[,1],centroid(carte)[,2],group = "carte",
             radius = 50*carte$pop^(1/2), 
             color = "#4169E1", opacity = 0.8,weight=4,
             fillColor = "#FFFFFF", fillOpacity = 0.3,
             highlight = highlightOptions (
                          color = "#00FFFF", weight = 5,
                          fillOpacity =  0.1 ),
             popup = popupTable(carte@data %>% 
                                  select(-pop),
                                 feature.id=F,row.numbers = F))
}

#définition de la couche QPV
QPV <- function(.map){
  .map %>%
    addPolygons(data=QPV27, group  = "QPV",
              color="#2F4F4F",weight = 2, fill = T,
              highlight = highlightOptions (
                              color = "#000080", weight = 5, 
                              fillOpacity =  0.4 ),
              popup = glue("QP : {QPV27$LIBGEO} <br> 
                           Population : {QPV27$POP_MUN}") ) 
}

#définition de la couche ZRR
carto_ZRR <- function(.map){
  .map %>%
    addPolygons(data=ZRR, group  = "ZRR",
              fillColor = "#6B8E23", fillOpacity = 0.4,  
              fill = T, stroke=F, smoothFactor = 2) %>%
    addLegend(colors = "#6B8E23",
              labels = "ZRR",
              title = "Zones de Revitalisation Rurale",
              position = "bottomright")
}

#définition de la couche densité    
pal <- colorFactor(c("#e23e3e","#fa7f00","#e1ec3c",
                     "#e98e8b","#bfef94","#a0d27b","#006a49"),
                   domain = NULL)

densite <- function(.map){
  .map %>%
      addPolygons(data=densitewgs,
              fillColor = ~pal(Typdgrd), fillOpacity = 0.5,
              stroke = F, group = "densite" ) %>% 
      addLegend(pal = pal, values = unique(densitewgs$Lblldgr), 
                opacity = 0.7, 
                title = "grille densité 7 niveaux", 
                position = "bottomright") 
}

```

# ![](images/BFC_s.svg) Régions {data-orientation="rows" height="20"}

## Row {data-height="20"}

## Row {data-height="100"}

### Données générales

La région Bourgogne-Franche-Comté compte **`r prettyNum(round(region$pop[3]/1000,0)*1000,big.mark = " ")`** habitants au 1er janvier 2019 .

Elle est la **`r rank(-region$densite)[3]`e** région la moins dense des 13 régions de France métropolitaine avec **`r prettyNum(round(region$densite,1)[3],decimal.mark=",")`** habitants par km²

La région est très rurale : **`r prettyNum(round(region$partZRR,1)[3],decimal.mark=",")` %** de la population réside dans une commune classée en Zone de revitalisation rurale. A contrario, **`r prettyNum(round(region$partQPV,1)[3],decimal.mark=",")` %** des habitants résident dans un des **58** quartiers politique de la ville (QPV) de la région.

## Row {.tabset .tabset-fade}

### Comparaisons régionales

```{r,echo=F}

tab <-  region_tab %>%   
   left_join(.,pop_basecom(REG) %>% 
               adorn_totals("row",name="METRO"),
             by=c("Région"="REG")) %>%   
   demo(geo=Région) 

tab %>%
  cc_kable(aligne = "clrrrccll") %>%
  credits()

#tab %>%          passage en datatable si besoin de tri/filtre
#  formattable() %>%
#  as.datatable(escape = FALSE,
#               extensions = 'Buttons',
#               options = list(
#                 dom = 'Bfrtip',
#                 buttons = c('copy', 'csv', 'excel', 'pdf', 'print'),
#                 scrollX = FALSE),
#               rownames = FALSE)
  
```

### Carte régionale

```{r}
carte <- regwgs
carte@data <- carte@data %>% select(Région=REG,pop)
carte <- merge(carte,tab,by="Région")

leaflet() %>%
 carto_ZRR() %>%
 carto() %>%
 contour_bfc() 
 
```

# ![](images/BFC_dep_s.svg) Départements {data-orientation="rows" height="20"}

## Row {data-height="20"}

## Row {data-height="100"}

### Données générales

La densité dépasse 230 habitants par km² dans le Territoire de Belfort et seulement 30 habitants par km² dans le Nièvre. La Bourgogne-Franche-Comté est une terre de contrastes dont la composante essentiellement rurale apparaît dans la forte part de communes classées en ZRR, et le faible taux de population en QPV. Le territoire de Belfort reste un département atypique.

## Row {.tabset .tabset-fade}

### Comparaisons départementales

```{r,echo=F}

tab <- dep27_tab %>%  
  left_join(.,pop_basecom(DEP) %>% 
              adorn_totals("row",name="BFC") %>%
              bind_rows(.,basecom %>% 
                          group_by () %>% 
                          summarise(DEP="METRO", comm=n())),
            by=c("Département"="DEP")) %>%
  demo(geo=Département) %>% 
  bind_cols(rang_national=dep27_tab$rang_national) %>%
  relocate(rang_national,.after = rang)  %>% 
  ungroup() %>%  
  select(-Région)

tab  %>% 
  cc_kable(aligne = "cclrrrcccll") %>%
  credits()


```

### Carte départementale

```{r}
carte <- depwgs
carte@data <- carte@data %>% select(Département=DEP,pop)
carte <- merge(carte,dep_tab %>% 
                 left_join(.,pop_basecom(DEP),
                           by=c("Département"="DEP")) %>%
                 demo(geo=Département) %>% 
                 bind_cols(rang_national=dep_tab$rang_national) %>%
                 relocate(rang_national,.after = rang)  %>% 
                 ungroup() %>%  
                 select(-Région),
               by="Département")


leaflet() %>%
  densite() %>%
  carto() %>%
  contour_depbfc(zoom= 6) 

```

# ![](images/BFC_EPCI_s.svg) EPCI {data-orientation="rows" height="20"}

## Row {data-height="20"}

## Row {.tabset .tabset-fade}

### Comparaisons établissements publics de coopération intercommunale

```{r,echo=F}
tab <- epci27_tab %>%
  left_join(.,pop_basecom(EPCI)  %>%
              bind_rows(.,basecom %>% 
                          filter (DEP %in% depbfc) %>% 
                          group_by () %>% 
                          summarise(EPCI="BFC", comm=n())) %>%
              bind_rows(.,basecom %>% 
                          group_by () %>% 
                          summarise(EPCI="METRO", comm=n())),
            by="EPCI") %>%
demo(EPCI)    

tab %>%
  cc_kable(aligne = "clrrrccll") %>%
  credits()
```

### Tableau filtré
```{r}
tab <- tab %>% filter(!EPCI %in% c('BFC','METRO'))

sd <- tab_filtre(geo=EPCI) 

filter_checkbox("dep","Département",sd,group=~filtre_DEP, 
                inline=TRUE, allLevels = FALSE)

sd %>% datafiltre()
```

### Carte ECPI


```{r}
carte <- epcicarto
carte@data <- carte@data %>% select(EPCI,pop)
carte <- merge(carte,tab,by="EPCI")


leaflet() %>% 
  densite() %>%
  carto() %>%
  contour_depbfc() %>%   
  QPV()

```

# ![](images/BFC_BV_s.svg) Bassins de vie {data-orientation="rows" height="20"}

## Row {data-height="20"}

## Row {.tabset .tabset-fade}

### Comparaisons bassins de vie

```{r,echo=F}
tab <- bv27_tab %>%  
  left_join(.,pop_basecom(BV2012) %>%
              bind_rows(.,basecom %>% 
                          filter (DEP %in% depbfc) %>% 
                          group_by () %>% 
                          summarise(BV2012="BFC", comm=n())) %>%
              bind_rows(.,basecom %>% 
                          group_by () %>% 
                          summarise(BV2012="METRO", comm=n())),
            by="BV2012") %>%
  demo(BV2012)    

tab %>%  
  cc_kable(aligne = "clrrrccll") %>%
  credits()

```


### Tableau filtré
```{r}
tab <- tab %>% filter(!BV2012 %in% c('BFC','METRO'))

sd <- tab_filtre(geo=BV2012)

filter_checkbox("dep","Département",sd,group=~filtre_DEP, 
                inline=TRUE, allLevels = FALSE)

sd %>% datafiltre()
```

### Carte BV

```{r}
carte <- bvcarto
carte@data <- carte@data %>% select(BV2012,pop)
carte <- merge(carte,tab,by="BV2012")

leaflet() %>% 
  carto_ZRR() %>%
  carto() %>%
  contour_depbfc () %>%
  QPV()


```

# `r fa(name = "fas fa-layer-group")` Découpages administratifs {data-orientation="rows" height="20"}

## Row {data-height="20"}

## Row {.tabset .tabset-fade}

### Appartenance communale

```{r}
basecom %>% 
  filter(REG=='27') %>% 
  select(CODGEO:SUPERF) %>%
  
  cc_kable("clrrrrrrrrrrrrrrrrrr") %>%
  footnote(general = "Insee, Code officiel géographique", 
           general_title = "Source : ",
           #number = c("Insee-grille de densité 2020, Insee-RP 2018, ANCT-CRTE au 19/01/2022"),
           footnote_as_chunk = T)
  
```

### Géographie régionale

```{r}
leaflet() %>% 
  addProviderTiles(providers$OpenStreetMap, 
                   group="OSM") %>%
  addProviderTiles(providers$OpenStreetMap.France, 
                   group="OSM France") %>%
  addProviderTiles(providers$OpenTopoMap, 
                   group="Topographie") %>%
  addProviderTiles(providers$GeoportailFrance, 
                   group="Geoportail") %>%
  addProviderTiles(providers$GeoportailFrance.orthos,
                   group="Geoportail.ortho") %>%
  addProviderTiles(providers$GeoportailFrance.plan, 
                   group="Geoportail.plan") %>%
  addProviderTiles(providers$CyclOSM, 
                   group="vélo") %>%
  addProviderTiles(providers$NASAGIBS.ViirsEarthAtNight2012, 
                   group="NASA") %>%
  addProviderTiles(providers$OpenSeaMap, 
                   group="hydro") %>%
  addProviderTiles(providers$WaymarkedTrails.hiking , 
                   group="rando") %>%
  addProviderTiles(providers$WaymarkedTrails.cycling, 
                   group="cycle") %>%
  addProviderTiles(providers$OpenRailwayMap, 
                   group="routes") %>%
  addProviderTiles(providers$SafeCast, 
                   group="safecast") %>%
  addProviderTiles(providers$WaymarkedTrails.slopes, 
                   group="slopes") %>%
  contour_depbfc() %>%
  addLayersControl( baseGroups = c("OSM","OSM France",
                                   "Topographie","Geoportail",
                                   "Geoportail.ortho","Geoportail.plan",
                                   "vélo","NASA", "hydro"),
                  overlayGroups = c("rando","cycle",
                                    "routes","safecast","slopes"),
                  options = layersControlOptions(collapsed = F,
                                                 autoZIndex = F))
```

# `r fa(name = "fas fa-tree")` CRTE {data-orientation="rows" height="20"}

## Row {data-height="20"}

## Row {.tabset .tabset-fade}

### Contrats de relance et de transistion écologique

```{r}
crte %>% 
  distinct(id_crte,lib_crte,SH_RUR_CRTE,TYPO_RURB_CRTE)%>% 
  arrange(id_crte)%>%
  mutate(SH_RUR_CRTE=color_bar(ifelse(SH_RUR_CRTE<50,"#00bfff", "#90ee90"))
                              (digits(SH_RUR_CRTE,1,decimal.mark=",") ) ) %>%
  select("Identifiant CRTE"=id_crte,"Libellé CRTE"=lib_crte,
         "Part de population rurale dans le CRTE d'appartenance (%)<sup>1</sup>" = SH_RUR_CRTE,
         "Typologie urbain/rural du CRTE d'appartenance<sup>1</sup>" = TYPO_RURB_CRTE) %>%
  
  cc_kable("cllc") %>%
  row_spec(which (crte %>%
                    distinct(id_crte,TYPO_RURB_CRTE) %>%
                    arrange(id_crte) %>% 
                    select(TYPO_RURB_CRTE) %>% 
                    pull =="RURAL") , 
           bold = F, color = "#006400") %>%
  row_spec(which (crte %>%
                    distinct(id_crte,TYPO_RURB_CRTE) %>%
                    arrange(id_crte) %>% 
                    select(TYPO_RURB_CRTE) %>%
                    pull !="RURAL") ,
           bold = T) %>%
  footnote(general = "ANCT - Observatoire des territoires 2022", 
           general_title = "Source : ",
           number = c("Insee-grille de densité 2020, Insee-RP 2018, ANCT-CRTE au 19/01/2022"), 
           footnote_as_chunk = T)


```

### Appartenance communale

> Une commune est classée "IN" si au moins une des 3 conditions suivantes est vérifiée :
>
> -   située en Zone de Revitalisation Rurale (ZRR)
>
> -   située dans un basin de vie comprenant plus de 50 % de la population en ZRR
>
> -   située en CRTE dit "rural"

```{r}
crte %>% 
  select("Code commune au 1er janvier 2021"=CODGEO,
         "Nom de la commune"=LIBGEO,
         "Identifiant CRTE"=id_crte,
         "CRTE d'appartenance"=lib_crte,
         "Typologie urbain/rural du CRTE d'appartenance<sup>1</sup>" = TYPO_RURB_CRTE,
         "Dans/Hors filtre ANS<sup>2</sup>"= FILTRE_ANS) %>%
  
  cc_kable("cllc") %>%
  row_spec(which (crte %>% 
                    select(FILTRE_ANS) %>% 
                    pull == "IN") ,
           bold = F, color = "#006400") %>%
  row_spec(which (crte %>%
                    select(FILTRE_ANS) %>% 
                    pull != "IN") ,
           bold = T) %>%  
  footnote(general = "ANCT - Observatoire des territoires 2022", 
           general_title = "Source : ",
           number = c("Insee-grille de densité 2020, Insee-RP 2018, ANCT-CRTE au 19/01/2022",
                      "ANCT - traitements de l'Observatoire des territoires, 2022"), 
           footnote_as_chunk = T)
```

### carte CRTE

```{r}
palcrte <- colorBin(c("#90a4ae","#a5d6a7","#66bb6a",
                      "#43a047","#2e7d32"), 
                    domain =0:100 ,
                    bins= c(0, 50, 60, 70,80, 100) )

leaflet(zonage_crte) %>% 
  addProviderTiles(providers$OpenStreetMap) %>%
  setView(lng = 5.1, lat = 47.27, zoom = 8) %>%
  addPolygons(fill =T , fillColor  = ~palcrte(SH_RUR_CRTE),fillOpacity = 0.5,
              color = "#006400", weight = 1,opacity = 0.6,
              popup = popupTable(zonage_crte)) %>%
  addPolygons(data=reg27carto,group  = "BFC",
              color="#9370DB",weight = 3,opacity = 1,
              fill = F,) %>%
  addPolygons(data=dep27carto,group  = "départements",
              color="#9370DB",weight = 2,opacity = 1,
              fill = F) %>%
  addPolygons(data=subset(crte_carto,FILTRE_ANS == "IN" &
                            TYPO_RURB_CRTE == "URBAIN" ), 
              group  = "CRTE",
              color="#ffd700",weight = 1,opacity = 1,
              fill = F) %>%
  addLegend("bottomright", 
            colors =c("#dcdcdc", "#008000","#ffd700"),
            labels= c("CRTE urbain (<50% population rurale)",
                      "CRTE rural (>=50% population rurale)",
                      "Communes éligibles bien qu'en CRTE urbain"),
            title= "Part de population rurale dans le CRTE d'appartenance ",
            opacity = 0.8) 
```

# *En savoir* **+** {data-orientation="rows" data-icon="fa-info-circle" font-size="25px"}

## Row {data-height="20"}

## Row {data-height="60"}

**Sources :**

-   Insee, Recensement de la population 2018

    -   <https://www.insee.fr/fr/information/5369871>

-   Découpage Communal

    -   <https://www.insee.fr/fr/information/2028028>

-   Contrat de relance et de Transition écologique

    -   <https://agence-cohesion-territoires.gouv.fr/crte>
