---
title: "Données générales"
output: 
  flexdashboard::flex_dashboard:
    orientation: rows
    vertical_layout: fill
    horizontal_layout: scroll
    self_contained : false
    social: menu
   #source_code: embed
    navbar:
      - { title: "Accueil", href: index.html, align: right, icon: fa-home }
    theme: simplex
#    rmdformats::downcute:
#    lightbox: true
runtime: shiny
---

```{r}
load("data/demo/tab_demo.RData")
load("data/demo/CRTE.RData")

#définition des variables des tableaux
demo <- function(.tbl,geo) {.tbl %>%
    dplyr::select({{geo}},Nom,Population,
                  Densité,rang,`Taux femmes`,
                  partZRR,partQPV,comm) %>%
    dplyr::rename( "Population en ZRR<sup>1</sup>" = partZRR ,
                   "Population en QPV<sup>2</sup>" = partQPV,
                   "Nombre de communes" = comm)  %>%
    dplyr::relocate("Nombre de communes",.after="Population") 

}

#définition des sources
credits <- function(.tbl){
  .tbl %>% 
    column_spec(3,bold = T) %>%
    footnote(general = " Insee RP2019", 
             general_title = "Source : ",
             number = c("Zone de Revitalisation Rurale 2018 \n",
                      "Population des quartiers politique de la ville (QPV) 2018/population RP 2019"), 
             footnote_as_chunk = T)   }


#définition des ronds proportionnels
carto <- function(.map) {
  .map %>%
  addPolygons(data = carte$geometry,
              color = "#2F4F4F", weight=2, opacity = 0.6, 
              fill=F, smoothFactor = 2 ) %>%
  addCircles(centroid(as_Spatial(carte$geometry))[,1],
             centroid(as_Spatial(carte$geometry))[,2],
             group = "carte",
             radius = 50*carte$pop^(1/2), 
             color = "#4169E1", opacity = 0.8,weight=4,
             fillColor = "#FFFFFF", fillOpacity = 0.3,
             highlight = highlightOptions (
                          color = "#00FFFF", weight = 5,
                          fillOpacity =  0.1 ),
             popup = popupTable(carte |> 
                                  dplyr::select(-pop,-geometry),
                                 feature.id=F,row.numbers = F))
}

#définition de la couche QPV
QPV <- function(.map){
  .map %>%
    addPolygons(data=QPV27 |> st_transform(4326) |> st_cast("MULTIPOLYGON"),
                group  = "QPV",
                color="#2F4F4F",weight = 2, fill = T,
                highlight = highlightOptions (
                              color = "#000080", weight = 5, 
                              fillOpacity =  0.4 ),
                popup = glue("QP : {QPV27$Lib_QP} <br> 
                           Population : {QPV27$popMuniQPV}") ) 
}

#définition de la couche ZRR
carto_ZRR <- function(.map){
  .map %>%
    addPolygons(data=ZRR, group  = "ZRR",
              fillColor = "#6B8E23", fillOpacity = 0.4,  
              fill = T, stroke=F, smoothFactor = 2) %>%
    addLegend(colors = "#6B8E23",
              labels = "ZRR",
              title = "Zones de Revitalisation Rurale",
              position = "bottomright")
}

#définition de la couche densité    


densite <- function(.map){
  
pal <- colorFactor(c("#e23e3e","#fa7f00","#e1ec3c",
                     "#e98e8b","#bfef94","#a0d27b","#006a49"),
                   domain = NULL)  
  .map %>%
      addPolygons(data=densitewgs[1],
              fillColor = ~pal(as.factor(DENS)), fillOpacity = 0.5,
              stroke = F, group = "densite" ) %>% 
      addLegend(pal = pal, 
                values = unique(densitewgs$LIBDENS), 
                opacity = 0.7, 
                title = "grille densité 7 niveaux", 
                position = "bottomright") 
}

```

# ![](images/BFC_s.svg) Régions {.storyboard data-orientation="rows" height="20"}

### Comparaisons régionales

```{r}
tab <-  region_tab %>%   
   left_join(.,pop_basecom(REG) %>% 
               adorn_totals("row",name="METRO"),
             by=c("Région"="REG")) %>%   
   demo(geo=Région) 

tab %>%
  cc_kable(aligne = "clrrrccll") %>%
  credits()
```
***

-   La région Bourgogne-Franche-Comté compte **`r prettyNum(round(region$pop[3]/1000,0)*1000,big.mark = " ")`** habitants au 1er janvier 2019 .

-   Elle est la **`r rank(-region$densite)[3]`e** région la moins dense des 13 régions de France métropolitaine avec **`r prettyNum(round(region$densite,1)[3],decimal.mark=",")`** habitants par km²

-   La région est très rurale : **`r prettyNum(round(region$partZRR,1)[3],decimal.mark=",")` %** de la population réside dans une commune classée en Zone de revitalisation rurale. A contrario, **`r prettyNum(round(region$partQPV,1)[3],decimal.mark=",")` %** des habitants résident dans un des **58** quartiers politique de la ville (QPV) de la région.

### Carte régionale

```{r}
carte <- regwgs |> 
  dplyr::select(Région=REG,geometry,pop)  |>  
  left_join(tab,
            by=join_by(Région))

leaflet() %>%
 carto_ZRR() %>%
 carto() %>%
 contour_bfc() 
```
***

-   Une grande partie du territoire de la région est classée en zone de revitalisation rurale.

-   En savoir plus sur les ZRR sur le site de l'observatoire des territoires (ANCT) : <https://www.observatoire-des-territoires.gouv.fr/>

# ![](images/BFC_dep_s.svg) Départements {.storyboard data-orientation="rows" height="20"}

### Comparaisons départementales

```{r}
tab <- dep27_tab %>%  
  left_join(.,pop_basecom(DEP) %>% 
              adorn_totals("row",name="BFC") %>%
              bind_rows(.,basecom %>% 
                          group_by () %>% 
                          summarise(DEP="METRO", comm=n())),
            by=c("Département"="DEP")) %>%
  demo(geo=Département) %>% 
  bind_cols(rang_national=dep27_tab$rang_national) %>%
  relocate(rang_national,.after = rang)  %>% 
  ungroup() %>%  
  dplyr::select(-Région)

tab  %>% 
  cc_kable(aligne = "clrrrcccll") %>%
  credits()

```
***

La densité dépasse 230 habitants par km² dans le Territoire de Belfort et seulement 30 habitants par km² dans le Nièvre. La Bourgogne-Franche-Comté est une terre de contrastes dont la composante essentiellement rurale apparaît dans la forte part de communes classées en ZRR, et le faible taux de population en QPV. Le territoire de Belfort reste un département atypique.

### Carte départementale

```{r}
carte <- depwgs |> 
  dplyr::select(Département=DEP,geometry,pop)  

carte <- merge(carte,dep_tab %>% 
                 left_join(.,pop_basecom(DEP),
                           by=c("Département"="DEP")) %>%
                 demo(geo=Département) %>% 
                 bind_cols(rang_national=dep_tab$rang_national) %>%
                 relocate(rang_national,.after = rang)  %>% 
                 ungroup() %>%  
                 dplyr::select(-Région),
               by="Département")


leaflet() %>%
  densite() %>% 
  carto() %>%
  contour_depbfc(zoom= 6) 

```
***

-   En savoir plus sur la grille densité sur insee.fr : <https://www.insee.fr/fr/statistiques/6686472>

# ![](images/BFC_EPCI_s.svg) EPCI {.storyboard data-orientation="rows" height="20"}

### Comparaisons établissements publics de coopération intercommunale

```{r}
tab <- epci27_tab %>%
  left_join(.,pop_basecom(EPCI)  %>%
              bind_rows(.,basecom %>% 
                          filter (DEP %in% depbfc) %>% 
                          group_by () %>% 
                          summarise(EPCI="BFC", comm=n())) %>%
              bind_rows(.,basecom %>% 
                          group_by () %>% 
                          summarise(EPCI="METRO", comm=n())),
            by="EPCI") %>%
demo(EPCI)    

tab %>%
  cc_kable(aligne = "clrrrccll") %>%
  credits()
```

### Tableau filtré

```{r}
tab <- tab %>% filter(!EPCI %in% c('BFC','METRO'))

sd <- tab_filtre(geo=EPCI) 

filter_checkbox("dep","Département",sd,group=~filtre_DEP, 
                inline=TRUE, allLevels = FALSE)

sd %>% datafiltre()
```
***

*Sélectionnez un ou plusieurs départements pour voir les territoires correspondants*

### Carte EPCI

```{r}
carte <- epcicarto |> 
  dplyr::select(EPCI=CODE_SIREN,geometry,pop)  |>  
  left_join(tab,
            by=join_by(EPCI))

leaflet()  |>  
  densite()  |> 
  carto()  |> 
  contour_depbfc()  |> 
  QPV()
```
***

-   En savoir plus sur la grille densité sur insee.fr : <https://www.insee.fr/fr/statistiques/6686472>

# ![](images/BFC_BV_s.svg) Bassins de vie {.storyboard data-orientation="rows" height="20"}

### Comparaisons bassins de vie 2022

```{r}
tab <- bv27_tab %>%  
  left_join(.,pop_basecom(BV2022) %>%
              bind_rows(.,basecom %>% 
                          filter (DEP %in% depbfc) %>% 
                          group_by () %>% 
                          summarise(BV2022="BFC", comm=n())) %>%
              bind_rows(.,basecom %>% 
                          group_by () %>% 
                          summarise(BV2022="METRO", comm=n())),
            by="BV2022") %>%
  demo(BV2022)    

tab %>%  
  cc_kable(aligne = "clrrrccll") %>%
  credits()
```

### Tableau filtré

```{r}
tab <- tab %>% filter(!BV2022 %in% c('BFC','METRO'))

sd <- tab_filtre(geo=BV2022)

filter_checkbox("dep","Département",sd,group=~filtre_DEP, 
                inline=TRUE, allLevels = FALSE)

sd %>% datafiltre()
```
***

*Sélectionnez un ou plusieurs départements pour voir les territoires correspondants*

### Carte BV 2022

```{r}
carte <- bvcarto |> 
  dplyr::select(BV2022,geometry,pop)  |>  
  left_join(tab,
            by=join_by(BV2022))

leaflet()  |>  
  carto_ZRR()  |> 
  carto() |> 
  contour_depbfc ()  |> 
  QPV()
```
***

-   En savoir plus sur les ZRR sur le site de l'observatoire des territoires (ANCT) : <https://www.observatoire-des-territoires.gouv.fr/>

# `r fa(name = "fas fa-layer-group")` Découpages administratifs {.storyboard data-orientation="rows" height="20"}

### Appartenance communale

```{r}
basecom %>% 
  filter(REG=='27') %>% 
  dplyr::select(CODGEO:SUPERF) %>%
  
  cc_kable("clrrrrrrrrrrrrrrrrrr") %>%
  footnote(general = "Insee, Code officiel géographique", 
           general_title = "Source : ",
           #number = c("Insee-grille de densité 2020, Insee-RP 2018, ANCT-CRTE au 19/01/2022"),
           footnote_as_chunk = T)
  
```

***

Cette base de donnée permet de rattacher chaque commune à un territoire d'appartenance selon la nomenclature de l'Insee : https://www.insee.fr/fr/information/2028028 

### Géographie régionale

```{r}
leaflet() %>% 
  addProviderTiles(providers$OpenStreetMap, 
                   group="OSM") %>%
  addProviderTiles(providers$OpenStreetMap.France, 
                   group="OSM France") %>%
  addProviderTiles(providers$OpenTopoMap, 
                   group="Topographie") %>%
  addProviderTiles(providers$GeoportailFrance, 
                   group="Geoportail") %>%
  addProviderTiles(providers$GeoportailFrance.orthos,
                   group="Geoportail.ortho") %>%
  addProviderTiles(providers$GeoportailFrance.plan, 
                   group="Geoportail.plan") %>%
  addProviderTiles(providers$CyclOSM, 
                   group="vélo") %>%
  addProviderTiles(providers$NASAGIBS.ViirsEarthAtNight2012, 
                   group="NASA") %>%
  addProviderTiles(providers$OpenSeaMap, 
                   group="hydro") %>%
  addProviderTiles(providers$WaymarkedTrails.hiking , 
                   group="rando") %>%
  addProviderTiles(providers$WaymarkedTrails.cycling, 
                   group="cycle") %>%
  addProviderTiles(providers$OpenRailwayMap, 
                   group="routes") %>%
  addProviderTiles(providers$SafeCast, 
                   group="safecast") %>%
  addProviderTiles(providers$WaymarkedTrails.slopes, 
                   group="slopes") %>%
  contour_depbfc() %>%
  addLayersControl( baseGroups = c("OSM","OSM France",
                                   "Topographie","Geoportail",
                                   "Geoportail.ortho","Geoportail.plan",
                                   "vélo","NASA", "hydro"),
                  overlayGroups = c("rando","cycle",
                                    "routes","safecast","slopes"),
                  options = layersControlOptions(collapsed = F,
                                                 autoZIndex = F))
```
***

Cette carte permet de choisir différentes tuiles de représentation fournies par des producteurs de données

> Choisissez les couches à afficher ou à superposer à l'aide du menu ci-contre



# `r fa(name = "fas fa-tree")` CRTE {.storyboard data-orientation="rows" height="20"}

### Contrats de relance et de transistion écologique

```{r}
crte %>% 
  distinct(id_crte,lib_crte,SH_RUR_CRTE,TYPO_RURB_CRTE)%>% 
  arrange(id_crte)%>%
  mutate(SH_RUR_CRTE=color_bar(ifelse(SH_RUR_CRTE<50,"#00bfff", "#90ee90"))
                              (digits(SH_RUR_CRTE,1,decimal.mark=",") ) ) %>%
  select("Identifiant CRTE"=id_crte,"Libellé CRTE"=lib_crte,
         "Part de population rurale dans le CRTE d'appartenance (%)<sup>1</sup>" = SH_RUR_CRTE,
         "Typologie urbain/rural du CRTE d'appartenance<sup>1</sup>" = TYPO_RURB_CRTE) %>%
  
  cc_kable("cllc") %>%
  row_spec(which (crte %>%
                    distinct(id_crte,TYPO_RURB_CRTE) %>%
                    arrange(id_crte) %>% 
                    select(TYPO_RURB_CRTE) %>% 
                    pull =="RURAL") , 
           bold = F, color = "#006400") %>%
  row_spec(which (crte %>%
                    distinct(id_crte,TYPO_RURB_CRTE) %>%
                    arrange(id_crte) %>% 
                    select(TYPO_RURB_CRTE) %>%
                    pull !="RURAL") ,
           bold = T) %>%
  footnote(general = "ANCT - Observatoire des territoires 2022", 
           general_title = "Source : ",
           number = c("Insee-grille de densité 2020, Insee-RP 2018, ANCT-CRTE au 19/01/2022"), 
           footnote_as_chunk = T)

```
***

Les Contrats de relance et de transition écologique (CRTE) viennent remplacer les ZRR à compter de 2023. Ce nouveau découpage s'appuie largement sur les ZRR dont il affine un peu les contours.

### Appartenance communale

```{r}
crte %>% 
  select("Code commune au 1er janvier 2021"=CODGEO,
         "Nom de la commune"=LIBGEO,
         "Identifiant CRTE"=id_crte,
         "CRTE d'appartenance"=lib_crte,
         "Typologie urbain/rural du CRTE d'appartenance<sup>1</sup>" = TYPO_RURB_CRTE,
         "Dans/Hors filtre ANS<sup>2</sup>"= FILTRE_ANS) %>%
  
  cc_kable("cllc") %>%
  row_spec(which (crte %>% 
                    select(FILTRE_ANS) %>% 
                    pull == "IN") ,
           bold = F, color = "#006400") %>%
  row_spec(which (crte %>%
                    select(FILTRE_ANS) %>% 
                    pull != "IN") ,
           bold = T) %>%  
  footnote(general = "ANCT - Observatoire des territoires 2022", 
           general_title = "Source : ",
           number = c("Insee-grille de densité 2020, Insee-RP 2018, ANCT-CRTE au 19/01/2022",
                      "ANCT - traitements de l'Observatoire des territoires, 2022"), 
           footnote_as_chunk = T)
```
***

> Une commune est classée "IN" si au moins une des 3 conditions suivantes est vérifiée :
>
> -   située en Zone de Revitalisation Rurale (ZRR)
>
> -   située dans un basin de vie comprenant plus de 50 % de la population en ZRR
>
> -   située en CRTE dit "rural"

### carte CRTE

```{r}
palcrte <- colorBin(c("#90a4ae","#a5d6a7","#66bb6a",
                      "#43a047","#2e7d32"), 
                    domain =0:100 ,
                    bins= c(0, 50, 60, 70,80, 100) )

leaflet(zonage_crte) %>% 
  addProviderTiles(providers$OpenStreetMap) %>%
  setView(lng = 5.1, lat = 47.27, zoom = 8) %>%
  addPolygons(fill =T , fillColor  = ~palcrte(SH_RUR_CRTE),fillOpacity = 0.5,
              color = "#006400", weight = 1,opacity = 0.6,
              popup = popupTable(zonage_crte)) %>%
  addPolygons(data=reg27carto,group  = "BFC",
              color="#9370DB",weight = 3,opacity = 1,
              fill = F,) %>%
  addPolygons(data=dep27carto,group  = "départements",
              color="#9370DB",weight = 2,opacity = 1,
              fill = F) %>%
  addPolygons(data=subset(crte_carto,FILTRE_ANS == "IN" &
                            TYPO_RURB_CRTE == "URBAIN" ), 
              group  = "CRTE",
              color="#ffd700",weight = 1,opacity = 1,
              fill = F) %>%
  addLegend("bottomright", 
            colors =c("#dcdcdc", "#008000","#ffd700"),
            labels= c("CRTE urbain (<50% population rurale)",
                      "CRTE rural (>=50% population rurale)",
                      "Communes éligibles bien qu'en CRTE urbain"),
            title= "Part de population rurale dans le CRTE d'appartenance ",
            opacity = 0.8) 
```
***

-   En savoir plus les CRTE sur le site de l'agence nationale de la cohésion des territoires : <https://agence-cohesion-territoires.gouv.fr/crte>

# *En savoir* **+** {data-orientation="rows" data-icon="fa-info-circle" font-size="25px"}

**Sources :**

-   Insee, Recensement de la population 2018

    -   <https://www.insee.fr/fr/information/5369871>

-   Découpage Communal

    -   <https://www.insee.fr/fr/information/2028028>

-   Contrat de relance et de Transition écologique

    -   <https://agence-cohesion-territoires.gouv.fr/crte>
