---
title: "Structure"
output: 
  flexdashboard::flex_dashboard:
    orientation: rows
    social: menu
    #source_code: embed
    navbar:
      - { title: "Accueil", href: DRAJESBFC.html, align: right, icon: fa-home }
    theme: simplex
---
 
 
```{r setup, include=FALSE ,echo=F, cache=F} 

pal <- colorBin("Purples", domain =0:200 ,bins=c(0, 50, 75, 100 , Inf), reverse = T)

pal2 <- colorBin("YlOrBr", domain =0:100 ,bins= c(0, 12.5, 15, 17.5, 20, 100) )

```

![](images/BFC_s.svg) Régions {data-orientation="rows" height=30}
=======================================================================
Row {data-height="20"}
-----------------------------------------------------------------------

Row  {data-height=100}
-----------------------------------------------------------------------
### Données générales

La population de Bourgogne-Franche-Comté est plutôt âgée. L'indice de jeunesse s'établit à 
**`r  prettyNum(round(region$ind_jeun[3],1),decimal.mark=",")`**, nettement en dessous de la valeur métropolitaine.

Les **`r  prettyNum(round(region$p1529[3]/1000,0)*1000,big.mark=" ")`** jeunes sont sous-représentés et les + de 65 ans sont surreprésentés.

Row {.tabset .tabset-fade}
-----------------------------------------------------------------------
  
### Comparaisons régionales
  
```{r,echo=F}
region_tab %>%
  select(Région,Nom,Population,`15-29 ans`,`Taux<br>15/29`, `Taux femmes<br>15/29`,
         `65 ans et +`,`Taux<br>>65 ans`,`Taux femmes<br>>65 ans`, ind_jeun) %>%
  rename("indice jeunesse <sup>1</sup>"=ind_jeun) %>%
  
  kable("html", format.args = list(decimal.mark = ",", big.mark = "'"),
      align="clrrlcrlcc", escape = F) %>% 
  kable_styling("hover", full_width = F) %>%
  column_spec(5,width = "3cm") %>% 
  column_spec(7,width = "3cm") %>%
  row_spec(which(region_tab$Région=='27'),
           background = "#E0FFFF75",  bold = T , color = "steelblue")%>%
  row_spec(nrow(region_tab),
           bold = T,color = "navy") %>%  
  add_header_above(c(" " = 3, "Jeunes" =3, "Population âgée" = 3," ")) %>%
  footnote(general = " Insee RP2019", 
           general_title = "Source : ",
           number = "Nombre de -20 ans / nombre de + 60 ans",
           footnote_as_chunk = T) 

```   

### Structure régionale
```{r}
hchart( region %>%  
          dplyr::select(REG,LIBGEO,p20,p60,pop) %>%
          transmute(REG,LIBGEO,
                    `1_21 à 59 ans`=round(100*(pop-p20-p60)/pop,2),
                    `2_Moins de 20 ans`=round(100*p20/pop,2),
                    `0_Plus de 60 ans`=round(100*p60/pop,2) ) %>%
          pivot_longer(-c('REG','LIBGEO'),'âge') %>% 
          rename(région=LIBGEO,part=value) %>%
          arrange(REG,région,âge) , 
  "bar",  hcaes(x = région, y = part, group = âge) ,
          stacking = "percent" , reverse = T, showInLegend = T,  pointWidth =20) %>%
  #hc_yAxis(categories = lvls) %>%
  hc_add_theme(thm) 
```

### Carte régionale
```{r}
leaflet(regwgs) %>%  
  addProviderTiles(providers$CartoDB.Positron) %>%
  setView(lng = 5.1, lat = 47.27, zoom = 6) %>%
  addPolygons(fillColor = ~pal(ind_jeun), fillOpacity = 0.7,
              color = "#2F4F4F", weight = 2,opacity = 0.6, 
              smoothFactor = 2 ) %>% 
  addPolygons(data=reg27carto,group  = "BFC",
              color="#9370DB",weight = 5,opacity = 1, 
              fill = F, smoothFactor = 5) %>%
   addCircles(centroid(regwgs)[,1],centroid(regwgs)[,2],
             radius = ~100*p1529^(1/2), 
             color = "#4169E1", weight=4,
             fillColor = ~pal2(100*p1529/pop), fillOpacity = 0.7,
             highlight = highlightOptions (
                             color = "#00FFFF", weight = 5,fillOpacity =  0.4 ),
             popup = popupTable(regwgs@data %>%
                                  select(Région=INSEE_REG) %>%
                                  left_join(.,region_tab %>%
                                              select(Région,Nom,Population,`15-29 ans`,
                                                     `Taux<br>15/29`,`65 ans et +`,
                                                     `Taux<br>>65 ans`,"indice jeunesse"=ind_jeun)
                                            ,by="Région"),
                                feature.id=F,row.numbers = F) ) %>%
  addLegend(pal = pal, values =  regwgs$ind_jeun, opacity = 0.7, 
            title = "indice de jeunesse", position = "bottomright") %>%
  addLegend(pal = pal2,values = regwgs$prop1529,opacity = 0.7,title = "taux de 15/29 ans",labFormat = labelFormat(suffix =  " %"),position = "bottomright")
```


![](images/BFC_dep_s.svg) Départements {data-orientation="rows" height=30}
=======================================================================
Row {data-height="20"}
-----------------------------------------------------------------------

Row  {data-height=100}
-----------------------------------------------------------------------
### Données générales

La Côte d'Or est de département où les 15/29 ans sont les plus nombreux tandis que le Doubs est celui ou les plus de 65 ans sont les moins nombreux. Dans la Nièvre, le déséquilibre est très marqué. Les plus de 65 ans sont deux fois plus nombreux que les 15/29 ans.


  Row {.tabset .tabset-fade}
-----------------------------------------------------------------------

### Comparaisons départementales 

```{r,echo=F}
dep27_tab %>%  
 select(Région, Département,Nom,Population,`15-29 ans`,`Taux<br>15/29`, `Taux femmes<br>15/29`,
         `65 ans et +`,`Taux<br>>65 ans`,`Taux femmes<br>>65 ans`, ind_jeun) %>%
  rename("indice jeunesse <sup>1</sup>"=ind_jeun) %>%
  
  kable("html", format.args = list(decimal.mark = ",", big.mark = "'"),
      align="cclrrlcrlcc", escape = F) %>% 
  kable_styling("hover", full_width = F) %>%
  column_spec(5,width = "3cm") %>% 
  column_spec(7,width = "3cm") %>%
  row_spec(nrow(dep27_tab)-1,
           bold = T,color = "steelblue") %>%
  row_spec(nrow(dep27_tab),
           bold = T,color = "navy") %>%
  add_header_above(c(" " = 4, "Jeunes" =3, "Pop âgée" = 3," ")) %>%
  footnote(general = " Insee RP2019", 
           general_title = "Source : ",
           number = "Nombre de -20 ans / nombre de + 60 ans",
           footnote_as_chunk = T) 
```

### Structure départementale
```{r}
hchart( departement %>% 
          filter(DEP %in% depbfc) %>%
          dplyr::select(DEP,LIBGEO,p20,p60,pop) %>%
          transmute(DEP,LIBGEO,
                    `1_21 à 59 ans`=round(100*(pop-p20-p60)/pop,2),
                    `2_Moins de 20 ans`=round(100*p20/pop,2),
                    `0_Plus de 60 ans`=round(100*p60/pop,2) ) %>%
          pivot_longer(-c('DEP','LIBGEO'),'âge') %>% 
          rename(Département=LIBGEO,part=value) %>%
          arrange(DEP,Département,âge) , 
  "bar",  hcaes(x = Département, y = part, group = âge) ,
          stacking = "percent" , reverse = T, showInLegend = T,  pointWidth =20) %>%
  #hc_yAxis(categories = lvls) %>%
  hc_add_theme(thm) 
```


### Carte départementale
```{r}
leaflet(depwgs) %>% 
  addProviderTiles(providers$CartoDB.Positron) %>%
  setView(lng = 5.1, lat = 47.27, zoom = 6) %>%
  addPolygons(fillColor = ~pal(ind_jeun), fillOpacity = 0.7,
              color = "#2F4F4F",weight = 2,opacity = 0.6, 
              smoothFactor = 2 ) %>%
  addPolygons(data=reg27carto,group  = "BFC",
              color="#9370DB",weight = 5,opacity = 1, 
              fill = F, smoothFactor = 5) %>%
  addPolygons(data=dep27carto,group  = "départements",
              color="#9370DB",weight = 3,opacity = 1, 
              fill = F, smoothFactor = 5) %>%
   addCircles(centroid(depwgs)[,1],centroid(depwgs)[,2],
             radius = ~100*p1529^(1/2), 
             color = "#4169E1",weight=4,
             fillColor = ~pal2(prop1529), fillOpacity = 0.7,
             highlight = highlightOptions (
                          color = "#00FFFF",  weight = 5, fillOpacity =  0.4 ),
             popup = popupTable(depwgs@data %>% 
                                  select(Département=INSEE_DEP) %>%
                                  left_join(.,dep_tab %>%
                                              select(Région,Département,Nom,Population,`15-29 ans`,
                                                     `Taux<br>15/29`,`65 ans et +`,
                                                     `Taux<br>>65 ans`,"indice jeunesse"=ind_jeun)
                                            ,by="Département"),
                                feature.id=F,row.numbers = F))%>%
  addLegend(pal = pal, values =  regwgs$ind_jeun, opacity = 0.7, 
            title = "indice de jeunesse", position = "bottomright") %>%
  addLegend(pal = pal2,values = regwgs$prop1529,opacity = 0.7,
            title = "taux de 15/29 ans",labFormat = labelFormat(suffix =  " %"),position = "bottomright")
```

![](images/BFC_EPCI_s.svg) EPCI {data-orientation="rows" height=30}
=======================================================================
Row {data-height="20"}
-----------------------------------------------------------------------

  Row {.tabset .tabset-fade}
-----------------------------------------------------------------------

### Comparaisons établissements publics de coopération intercommunale
  
```{r,echo=F}
epci27_tab %>% 
  select(EPCI,Nom,Population,`15-29 ans`,`Taux<br>15/29`, `Taux femmes<br>15/29`,
         `65 ans et +`,`Taux<br>>65 ans`,`Taux femmes<br>>65 ans`, ind_jeun) %>%
  rename("indice jeunesse <sup>1</sup>"=ind_jeun) %>%
  
  kable("html", format.args = list(decimal.mark = ",", big.mark = "'"),
      align="clrrlcrlcc", escape = F) %>% 
  kable_styling("hover", full_width = F) %>%
  column_spec(5,width = "3cm") %>% 
  column_spec(7,width = "3cm") %>%
  row_spec(nrow(epci27_tab)-1,
           bold = T,color = "steelblue") %>%
  row_spec(nrow(epci27_tab),
           bold = T,color = "navy") %>%
  add_header_above(c(" " = 3, "Jeunes" =3, "Pop âgée" = 3," ")) %>%
  footnote(general = " Insee RP2019", 
           general_title = "Source : ",
           number = "Nombre de -20 ans / nombre de + 60 ans",
           footnote_as_chunk = T) 
```



### Carte ECPI
```{r}
leaflet(epcicarto) %>% 
  addProviderTiles(providers$CartoDB.Positron) %>%
  setView(lng = 5.1, lat = 47.27, zoom = 8) %>%
  addPolygons(fillColor = ~pal(ind_jeun),  fillOpacity = 0.7,
               color = "#2F4F4F", weight = 1,opacity = 0.6 ) %>%
  addPolygons(data=reg27carto,group  = "BFC",
              color="#9370DB",weight = 5,opacity = 1, 
              fill = F, smoothFactor = 5) %>%
  addPolygons(data=dep27carto,group  = "départements",
              color="#9370DB",weight = 3,opacity = 1, 
              fill = F, smoothFactor = 5) %>%
     addCircles(centroid(epcicarto)[,1],centroid(epcicarto)[,2],
             radius = ~100*p1529^(1/2), 
             color = "#4169E1",weight=4,
             fillColor = ~pal2(prop1529), fillOpacity = 0.7,
             highlight = highlightOptions (
                          color = "#00FFFF",  weight = 5, fillOpacity =  0.4 ),
            popup = popupTable(epcicarto@data %>% 
                                 select(EPCI=CODE_EPCI) %>%
                                 left_join(.,epci27_tab %>%
                                             select(EPCI,Nom,Population,`15-29 ans`,
                                                    `Taux<br>15/29`,`65 ans et +`,
                                                    `Taux<br>>65 ans`,"indice jeunesse"=ind_jeun)
                                           ,by="EPCI"),
                               feature.id=F,row.numbers = F) ) %>%
 addLegend(pal = pal, values =  regwgs$ind_jeun, opacity = 0.7, 
           title = "indice de jeunesse", position = "bottomright") %>%
  addLegend(pal = pal2,values = regwgs$prop1529,opacity = 0.7,
            title = "taux de 15/29 ans",labFormat = labelFormat(suffix =  " %"),position = "bottomright")
```
  
  

![](images/BFC_BV_s.svg) Bassins de vie {data-orientation="rows" height=30}
=======================================================================
Row {data-height="20"}
-----------------------------------------------------------------------
  
  Row {.tabset .tabset-fade}
-----------------------------------------------------------------------
  
### Comparaisons bassins de vie
```{r,echo=F}
bv27_tab %>%  
  select(BV2012,Nom,Population,`15-29 ans`,`Taux<br>15/29`, `Taux femmes<br>15/29`,
         `65 ans et +`,`Taux<br>>65 ans`,`Taux femmes<br>>65 ans`, ind_jeun) %>%
  rename("indice jeunesse <sup>1</sup>"=ind_jeun) %>%
  
  kable("html", format.args = list(decimal.mark = ",", big.mark = "'"),
      align="clrrlcrlcc", escape = F) %>% 
  kable_styling("hover", full_width = F) %>%
  column_spec(5,width = "3cm") %>% 
  column_spec(7,width = "3cm") %>%
  row_spec(nrow(bv27_tab)-1,
           bold = T,color = "steelblue") %>%
  row_spec(nrow(bv27_tab),
           bold = T,color = "navy") %>%
  add_header_above(c(" " = 3, "Jeunes" =3, "Pop âgée" = 3," ")) %>%
  footnote(general = " Insee RP2019", 
           general_title = "Source : ",
           number = "Nombre de -20 ans / nombre de + 60 ans",
           footnote_as_chunk = T) 
```  
  
  
  
### Carte BV
```{r}
leaflet(bvcarto) %>% 
  addProviderTiles(providers$CartoDB.Positron) %>%
  setView(lng = 5.1, lat = 47.27, zoom = 8) %>%
  addPolygons(fillColor = ~pal(ind_jeun), fillOpacity = 0.7 ,
              color = "#2F4F4F",weight = 1,opacity = 0.6 ) %>%
  addPolygons(data=reg27carto,group  = "BFC",
              color="#9370DB",weight = 5,opacity = 1, 
              fill = F, smoothFactor = 5) %>%
  addPolygons(data=dep27carto,group  = "départements",
              color="#9370DB",weight = 3,opacity = 1, 
              fill = F, smoothFactor = 5) %>%
  addCircles(centroid(bvcarto)[,1],centroid(bvcarto)[,2],
             radius = 100*bvcarto$p1529^(1/2), 
             color = "#4169E1", opacity = 0.8, weight=4,
             fillColor = ~pal2(prop1529), fillOpacity = 0.7,
             highlight = highlightOptions (
                          color = "#00FFFF",  weight = 5, fillOpacity =  0.4 ),
             popup = popupTable(bvcarto@data %>% 
                                  select(BV2012) %>%
                                  left_join(.,bv27_tab %>%
                                              select(BV2012,Nom,Population,`15-29 ans`,
                                                     `Taux<br>15/29`,`65 ans et +`,
                                                     `Taux<br>>65 ans`,"indice jeunesse"=ind_jeun)
                                            ,by="BV2012"),
                                feature.id=F,row.numbers = F))%>%
  addLegend(pal = pal, values =  regwgs$ind_jeun, opacity = 0.7, 
            title = "indice de jeunesse", position = "bottomright") %>%
  addLegend(pal = pal2,values = regwgs$prop1529,opacity = 0.7,
            title = "taux de 15/29 ans",labFormat = labelFormat(suffix =  " %"),position = "bottomright")
```


*En savoir* **+** {data-orientation="rows" data-icon="fa-info-circle" font-size="25px" }
=======================================================================
Row {data-height="20"}
-----------------------------------------------------------------------
Row {data-height="60"}
-----------------------------------------------------------------------

**Sources :**  

* Insee, Recensement de la population 2018

  + https://www.insee.fr/fr/information/5369871
  + https://www.insee.fr/fr/statistiques/5397467?geo=FE-1


