---
title: "Structure"
output: 
  flexdashboard::flex_dashboard:
    orientation: rows
    social: menu
    #source_code: embed
    navbar:
      - { title: "Accueil", href: index.html, align: right, icon: fa-home }
    theme: simplex
---
 
 
```{r setup, include=FALSE ,echo=F, cache=F} 

pal <- colorBin("Purples", domain =0:200 ,bins=c(0, 50, 75, 100 , Inf), reverse = T)

pal2 <- colorBin("YlOrBr", domain =0:100 ,bins= c(0, 12.5, 15, 17.5, 20, 100) )

```

![](images/BFC_s.svg) Régions {data-orientation="rows" height=30}
=======================================================================
Row {data-height="20"}
-----------------------------------------------------------------------

Row  {data-height=100}
-----------------------------------------------------------------------
### Données générales

La population de Bourgogne-Franche-Comté est plutôt âgée. L'indice de jeunesse s'établit à 
**`r  prettyNum(round(region$ind_jeun[3],1),decimal.mark=",")`**, nettement en dessous de la valeur métropolitaine.

Les **`r  prettyNum(round(region$p1529[3]/1000,0)*1000,big.mark=" ")`** jeunes sont sous-représentés et les + de 65 ans sont surreprésentés.

Row {.tabset .tabset-fade}
-----------------------------------------------------------------------
  
### Comparaisons régionales
  
```{r,echo=F}
region_tab %>%
  select(Région,Nom,Population,`15-29 ans`,`Taux<br>15/29`, `Taux femmes<br>15/29`,
         `65 ans et +`,`Taux<br>>65 ans`,`Taux femmes<br>>65 ans`, ind_jeun) %>%
  rename("indice jeunesse <sup>1</sup>"=ind_jeun) %>%
  
  cc_kable(aligne = "clrrlcrlcc") %>%
 # column_spec(5,width = "3cm") %>% 
#  column_spec(8,width = "3cm") %>%
  add_header_above(c(" " = 3, "Jeunes" =3, "Population âgée" = 3," ")) %>%
  footnote(general = " Insee RP2019", 
           general_title = "Source : ",
           number = "Nombre de -20 ans / nombre de + 60 ans",
           footnote_as_chunk = T) 

```   

### Structure régionale
```{r}
hchart( region %>%  
          dplyr::select(REG,LIBGEO,p20,p60,pop) %>%
          transmute(REG,LIBGEO,
                    `1_21 à 59 ans`=round(100*(pop-p20-p60)/pop,2),
                    `2_Moins de 20 ans`=round(100*p20/pop,2),
                    `0_Plus de 60 ans`=round(100*p60/pop,2) ) %>%
          pivot_longer(-c('REG','LIBGEO'),'âge') %>% 
          rename(région=LIBGEO,part=value) %>%
          arrange(REG,région,âge) , 
  "bar",  hcaes(x = région, y = part, group = âge) ,
          stacking = "percent" , reverse = T, showInLegend = T,  pointWidth =20) %>%
  #hc_yAxis(categories = lvls) %>%
  hc_add_theme(thm) 
```

### Carte régionale
```{r}
leaflet(regwgs) %>%  
  addPolygons(fillColor = ~pal(ind_jeun), fillOpacity = 0.7,
              color = "#2F4F4F", weight = 2,opacity = 0.6, 
              smoothFactor = 2 ) %>% 
    contour_bfc() %>%
   addCircles(centroid(regwgs)[,1],centroid(regwgs)[,2],
             radius = ~100*p1529^(1/2), 
             color = "#4169E1", weight=4,
             fillColor = ~pal2(100*p1529/pop), fillOpacity = 0.7,
             highlight = highlightOptions (
                             color = "#00FFFF", weight = 5,fillOpacity =  0.4 ),
             popup = popupTable(regwgs@data %>%
                                  select(Région=REG) %>%
                                  left_join(.,region_tab %>%
                                              select(Région,Nom,Population,`15-29 ans`,
                                                     `Taux<br>15/29`,`65 ans et +`,
                                                     `Taux<br>>65 ans`,"indice jeunesse"=ind_jeun)
                                            ,by="Région"),
                                feature.id=F,row.numbers = F) ) %>%
  addLegend(pal = pal, values =  regwgs$ind_jeun, opacity = 0.7, 
            title = "indice de jeunesse", position = "bottomright") %>%
  addLegend(pal = pal2,values = regwgs$prop1529,opacity = 0.7,title = "taux de 15/29 ans",labFormat = labelFormat(suffix =  " %"),position = "bottomright")
```


![](images/BFC_dep_s.svg) Départements {data-orientation="rows" height=30}
=======================================================================
Row {data-height="20"}
-----------------------------------------------------------------------

Row  {data-height=100}
-----------------------------------------------------------------------
### Données générales

La Côte d'Or est de département où les 15/29 ans sont les plus nombreux tandis que le Doubs est celui ou les plus de 65 ans sont les moins nombreux. Dans la Nièvre, le déséquilibre est très marqué. Les plus de 65 ans sont deux fois plus nombreux que les 15/29 ans.


  Row {.tabset .tabset-fade}
-----------------------------------------------------------------------

### Comparaisons départementales 

```{r,echo=F}
dep27_tab %>%  
 select(Région, Département,Nom,Population,`15-29 ans`,`Taux<br>15/29`, `Taux femmes<br>15/29`,
         `65 ans et +`,`Taux<br>>65 ans`,`Taux femmes<br>>65 ans`, ind_jeun) %>%
  rename("indice jeunesse <sup>1</sup>"=ind_jeun) %>%
  
  cc_kable(aligne = "cclrrlcrlcc") %>%
 # column_spec(5,width = "3cm") %>% 
#  column_spec(7,width = "3cm") %>%
  footnote(general = " Insee RP2019", 
           general_title = "Source : ",
           number = "Nombre de -20 ans / nombre de + 60 ans",
           footnote_as_chunk = T) 
```

### Structure départementale
```{r}
hchart( departement %>% 
          filter(DEP %in% depbfc) %>%
          dplyr::select(DEP,LIBGEO,p20,p60,pop) %>%
          transmute(DEP,LIBGEO,
                    `1_21 à 59 ans`=round(100*(pop-p20-p60)/pop,2),
                    `2_Moins de 20 ans`=round(100*p20/pop,2),
                    `0_Plus de 60 ans`=round(100*p60/pop,2) ) %>%
          pivot_longer(-c('DEP','LIBGEO'),'âge') %>% 
          rename(Département=LIBGEO,part=value) %>%
          arrange(DEP,Département,âge) , 
  "bar",  hcaes(x = Département, y = part, group = âge) ,
          stacking = "percent" , reverse = T, showInLegend = T,  pointWidth =20) %>%
  #hc_yAxis(categories = lvls) %>%
  hc_add_theme(thm) 
```


### Carte départementale
```{r}
leaflet(depwgs) %>% 
  addPolygons(fillColor = ~pal(ind_jeun), fillOpacity = 0.7,
              color = "#2F4F4F",weight = 2,opacity = 0.6, 
              smoothFactor = 2 ) %>%
    contour_depbfc(zoom = 6) %>%
   addCircles(centroid(depwgs)[,1],centroid(depwgs)[,2],
             radius = ~100*p1529^(1/2), 
             color = "#4169E1",weight=4,
             fillColor = ~pal2(prop1529), fillOpacity = 0.7,
             highlight = highlightOptions (
                          color = "#00FFFF",  weight = 5, fillOpacity =  0.4 ),
             popup = popupTable(depwgs@data %>% 
                                  select(Département=DEP) %>%
                                  left_join(.,dep_tab %>%
                                              select(Région,Département,Nom,Population,`15-29 ans`,
                                                     `Taux<br>15/29`,`65 ans et +`,
                                                     `Taux<br>>65 ans`,"indice jeunesse"=ind_jeun)
                                            ,by="Département"),
                                feature.id=F,row.numbers = F))%>%
  addLegend(pal = pal, values =  regwgs$ind_jeun, opacity = 0.7, 
            title = "indice de jeunesse", position = "bottomright") %>%
  addLegend(pal = pal2,values = regwgs$prop1529,opacity = 0.7,
            title = "taux de 15/29 ans",labFormat = labelFormat(suffix =  " %"),position = "bottomright")
```

![](images/BFC_EPCI_s.svg) EPCI {data-orientation="rows" height=30}
=======================================================================
Row {data-height="20"}
-----------------------------------------------------------------------

  Row {.tabset .tabset-fade}
-----------------------------------------------------------------------

### Comparaisons établissements publics de coopération intercommunale
  
```{r,echo=F}
epci27_tab %>% 
  select(EPCI,Nom,Population,`15-29 ans`,`Taux<br>15/29`, `Taux femmes<br>15/29`,
         `65 ans et +`,`Taux<br>>65 ans`,`Taux femmes<br>>65 ans`, ind_jeun) %>%
  rename("indice jeunesse <sup>1</sup>"=ind_jeun) %>%
  
  cc_kable(aligne = "clrrlcrlcc") %>%
 # column_spec(5,width = "3cm") %>% 
#  column_spec(7,width = "3cm") %>%
  add_header_above(c(" " = 3, "Jeunes" =3, "Pop âgée" = 3," ")) %>%
  footnote(general = " Insee RP2019", 
           general_title = "Source : ",
           number = "Nombre de -20 ans / nombre de + 60 ans",
           footnote_as_chunk = T) 
```



### Carte ECPI
```{r}
leaflet(epcicarto) %>% 
  addPolygons(fillColor = ~pal(ind_jeun),  fillOpacity = 0.7,
               color = "#2F4F4F", weight = 2,opacity = 0.6 ) %>%
    contour_depbfc() %>%
  addCircles(centroid(epcicarto)[,1],centroid(epcicarto)[,2],
             radius = ~100*p1529^(1/2), 
             color = "#4169E1",weight=4,
             fillColor = ~pal2(prop1529), fillOpacity = 0.7,
             highlight = highlightOptions (
                          color = "#00FFFF",  weight = 5, fillOpacity =  0.4 ),
            popup = popupTable(epcicarto@data %>% 
                                 select(EPCI) %>%
                                 left_join(.,epci27_tab %>%
                                             select(EPCI,Nom,Population,`15-29 ans`,
                                                    `Taux<br>15/29`,`65 ans et +`,
                                                    `Taux<br>>65 ans`,"indice jeunesse"=ind_jeun)
                                           ,by="EPCI"),
                               feature.id=F,row.numbers = F) ) %>%
 addLegend(pal = pal, values =  regwgs$ind_jeun, opacity = 0.7, 
           title = "indice de jeunesse", position = "bottomright") %>%
  addLegend(pal = pal2,values = regwgs$prop1529,opacity = 0.7,
            title = "taux de 15/29 ans",labFormat = labelFormat(suffix =  " %"),position = "bottomright")
```
  
  

![](images/BFC_BV_s.svg) Bassins de vie {data-orientation="rows" height=30}
=======================================================================
Row {data-height="20"}
-----------------------------------------------------------------------
  
  Row {.tabset .tabset-fade}
-----------------------------------------------------------------------
  
### Comparaisons bassins de vie
```{r,echo=F}
bv27_tab %>%  
  select(BV2012,Nom,Population,`15-29 ans`,`Taux<br>15/29`, `Taux femmes<br>15/29`,
         `65 ans et +`,`Taux<br>>65 ans`,`Taux femmes<br>>65 ans`, ind_jeun) %>%
  rename("indice jeunesse <sup>1</sup>"=ind_jeun) %>%
  
  cc_kable(aligne = "clrrlcrlcc") %>%
#  column_spec(5,width = "3cm") %>% 
#  column_spec(7,width = "3cm") %>%
  add_header_above(c(" " = 3, "Jeunes" =3, "Pop âgée" = 3," ")) %>%
  footnote(general = " Insee RP2019", 
           general_title = "Source : ",
           number = "Nombre de -20 ans / nombre de + 60 ans",
           footnote_as_chunk = T) 
```  
  
  
  
### Carte BV
```{r}
leaflet(bvcarto) %>% 
  addPolygons(fillColor = ~pal(ind_jeun), fillOpacity = 0.7 ,
              color = "#2F4F4F",weight = 2,opacity = 0.6 ) %>%
    contour_depbfc() %>%
  addCircles(centroid(bvcarto)[,1],centroid(bvcarto)[,2],
             radius = 100*bvcarto$p1529^(1/2), 
             color = "#4169E1", opacity = 0.8, weight=4,
             fillColor = ~pal2(prop1529), fillOpacity = 0.7,
             highlight = highlightOptions (
                          color = "#00FFFF",  weight = 5, fillOpacity =  0.4 ),
             popup = popupTable(bvcarto@data %>% 
                                  select(BV2012) %>%
                                  left_join(.,bv27_tab %>%
                                              select(BV2012,Nom,Population,`15-29 ans`,
                                                     `Taux<br>15/29`,`65 ans et +`,
                                                     `Taux<br>>65 ans`,"indice jeunesse"=ind_jeun)
                                            ,by="BV2012"),
                                feature.id=F,row.numbers = F))%>%
  addLegend(pal = pal, values =  regwgs$ind_jeun, opacity = 0.7, 
            title = "indice de jeunesse", position = "bottomright") %>%
  addLegend(pal = pal2,values = regwgs$prop1529,opacity = 0.7,
            title = "taux de 15/29 ans",labFormat = labelFormat(suffix =  " %"),position = "bottomright")
```


*En savoir* **+** {data-orientation="rows" data-icon="fa-info-circle" font-size="25px" }
=======================================================================
Row {data-height="20"}
-----------------------------------------------------------------------
Row {data-height="60"}
-----------------------------------------------------------------------

**Sources :**  

* Insee, Recensement de la population 2018

  + https://www.insee.fr/fr/information/5369871
  + https://www.insee.fr/fr/statistiques/5397467?geo=FE-1


