---
title: "Evolution"
output: 
  flexdashboard::flex_dashboard:
    orientation: rows
    social: menu
    source_code: embed
    navbar:
      - { title: "Accueil", href: DRAJESBFC.html, align: right, icon: fa-home }
    theme: simplex
---
 
 
```{r setup, include=FALSE ,echo=F, cache=F} 
#library(flexdashboard)
library(sparkline)
#source("librairies.R")
#load("data/demo/basecom.RData")
#load("data/demo/tab_demo.RData")
#load("data/demo/cartes.RData")

pal3 <- colorBin("RdYlBu", domain =-5:5 ,bins=c(-Inf, -1, -0.5,0,0.5, 1 , Inf), reverse = T)

```

![](images/BFC_s.svg) Régions {data-orientation="rows" height=30}
=======================================================================
Row {data-height="20"}
-----------------------------------------------------------------------

Row  {data-height=100}
-----------------------------------------------------------------------
### Données générales

La population, plutôt âgée, **baisse** en Bourgogne-Franche-Comté entre 2013 et 2018. 
Cette baisse est particulièrement importante chez les jeunes (**`r prettyNum(round(region$evol1529,2)[3],decimal.mark=",")` %**).

C'est la seule région de France métropolitaine à enregistrer une telle baisse. Elle est principalement dûe à la baisse rapide des populations rurales du Morvan, du Châtillonais et du nord Haute-Saône. L'arc jurassien et les métropoles régionales restent dynamiques

Row {.tabset .tabset-fade}
-----------------------------------------------------------------------
  
### Comparaisons régionales
  
```{r,echo=F}
load("data/demo/spark.RData")
sparkline(0)

region_tab %>%
  select(Région,Nom,Population,`15-29 ans`,`65 ans et +`,`évolution annuelle`, `evo15/29`,`evo>65`) %>%
  mutate(" "= if_else(substr(str_split_fixed(region_tab$`évolution annuelle`,"<*>",3)[,2],1,4)   < 0,
                 cell_spec('![](images/arrow-down-right.svg)',
                           color="red") ,
                 cell_spec('![](images/arrow-up-right.svg)',
                           color="green")
                 ) ) %>%
  relocate(" ",.before=`évolution annuelle`) %>%
  left_join(.,serie_reg,by=c("Région" = "REG") ) %>%
  kable("html", format.args = list(decimal.mark = ",", big.mark = " "),
      align="clrrrrlllc",
      escape = F) %>% 
  kable_styling("hover", full_width = F) %>%
  row_spec(which(region$REG=='27'),background = "#E0FFFF75",  bold = T , color = "steelblue")%>%
  row_spec(nrow(region_tab),bold = T,color = "navy") %>%  
  add_header_above(c(" " = 5, "Evolution 2013-2018" = 4," ")) %>%
  footnote(general = " Insee RP2013, RP2018", general_title = "Source : ", footnote_as_chunk = T) 

```   



### Carte régionale

```{r,echo=F}

leaflet(regwgs) %>%  addProviderTiles(providers$Wikimedia) %>%
  setView(lng = 5.1, lat = 47.27, zoom = 6) %>%
  addPolygons(fill =F , weight = 2,opacity = 0.6,
              color = "#2F4F4F",fillOpacity = 0.7 ) %>%
  addPolygons(data=reg27carto,group  = "BFC",fill = F,color="#9370DB",weight = 5,opacity = 1) %>%
  addCircles(centroid(regwgs)[,1],centroid(regwgs)[,2],weight=4,
             radius = ~50*pop^(1/2), color = "#4169E1",
             fillColor = ~pal3(evol), fillOpacity = 0.7,
             highlight = highlightOptions (fillOpacity =  0.5,
                                           weight = 5,   color = "#00FFFF"),
             popup = popupTable(regwgs@data %>% 
                                  select(Région=INSEE_REG) %>%
                                  left_join(.,region_tab %>%
                                              select(Région,Nom,Population,`15-29 ans`,`65 ans et +`,`évolution annuelle`, `evo15/29`,`evo>65`)
                                            ,by="Région"),
                                feature.id=F,row.numbers = F) )%>%
    addLegend(pal = pal3, values =  regwgs$evol, opacity = 0.7, title = "évolution annuelle", position = "bottomright",labFormat = labelFormat(suffix =  " %"))
```

![](images/BFC_dep_s.svg) Départements {data-orientation="rows" height=30}
=======================================================================
Row {data-height="20"}
-----------------------------------------------------------------------
Row  {data-height=100}
-----------------------------------------------------------------------
### Données générales

Seuls deux départements gagnent de la population entre 2013 et 2018 : la Côte d'Or et le Doubs, portés par l'attractivité de leurs capitales Dijon et Besançon.La Nièvre est le département où la population décroît le plus en 5 ans.

  Row {.tabset .tabset-fade}
-----------------------------------------------------------------------

### Comparaisons départementales 

```{r,echo=F}

as.data.frame(dep27_tab) %>%  
  select(Région,Département,Nom,Population,`15-29 ans`,`65 ans et +`,`évolution annuelle`, `evo15/29`,`evo>65`) %>%
mutate(" "= if_else(substr(str_split_fixed(dep27_tab$`évolution annuelle`,"<*>",3)[,2],1,4)   < 0,
                 cell_spec('![](images/arrow-down-right.svg)',
                           color="red") ,
                 cell_spec('![](images/arrow-up-right.svg)',
                           color="green")
                 ) ) %>%
  relocate(" ",.before=`évolution annuelle`) %>%
    left_join(.,serie_dep[,2:3],by=c("Département" = "DEP") ) %>%
  kable("html", format.args = list(decimal.mark = ",", big.mark = " "),
      align="cclrrrrlllc",
      escape = F) %>% 
  kable_styling("hover", full_width = F) %>%
  row_spec(nrow(dep27_tab)-1,bold = T,color = "steelblue") %>%
  row_spec(nrow(dep27_tab),bold = T,color = "navy") %>%
  add_header_above(c(" " = 6, "Evolution 2013-2018" =4," ")) %>%
  footnote(general = " Insee RP2013, RP2018", general_title = "Source : ", footnote_as_chunk = T) 


```


### Carte départementale

```{r,echo=F}

leaflet(depwgs) %>%  addProviderTiles(providers$Wikimedia) %>%
  setView(lng = 5.1, lat = 47.27, zoom = 6) %>%
  addPolygons(fill =F , weight = 2,opacity = 0.6,
              color = "#2F4F4F",fillOpacity = 0.7 )%>%
  addPolygons(data=reg27carto,group  = "BFC",fill = F,color="#9370DB",weight = 5,opacity = 1) %>%
  addPolygons(data=dep27carto,group  = "départements",fill = F,color="#9370DB",weight = 3,opacity = 1) %>%
  addCircles(centroid(depwgs)[,1],centroid(depwgs)[,2],weight=4,
             radius = ~50*pop^(1/2), color = "#4169E1",
             fillColor = ~pal3(evol), fillOpacity = 0.7,
             highlight = highlightOptions (fillOpacity =  0.5,
                                           weight = 5,   color = "#00FFFF"),
             popup = popupTable(depwgs@data %>% 
                                  select(Département=INSEE_DEP) %>%
                                  left_join(.,dep_tab %>%
                                              select(Région,Département,Nom,Population,`15-29 ans`,`65 ans et +`,`évolution annuelle`, `evo15/29`,`evo>65`)
                                            ,by="Département"),
                                feature.id=F,row.numbers = F) )%>%
    addLegend(pal = pal3, values =  regwgs$evol, opacity = 0.7, title = "évolution annuelle", position = "bottomright",labFormat = labelFormat(suffix =  " %"))
```


![](images/BFC_EPCI_s.svg) EPCI {data-orientation="rows" height=30}
=======================================================================
Row {data-height="20"}
-----------------------------------------------------------------------

  Row {.tabset .tabset-fade}
-----------------------------------------------------------------------

### Comparaisons établissements publics de coopération intercommunale
  
```{r,echo=F}
epci27_tab %>% 
  select(EPCI,Nom,Population,`15-29 ans`,`65 ans et +`,`évolution annuelle`, `evo15/29`,`evo>65`) %>%
mutate(" "= if_else(substr(str_split_fixed(epci27_tab$`évolution annuelle`,"<*>",3)[,2],1,4)   < 0,
                 cell_spec('![](images/arrow-down-right.svg)',
                           color="red") ,
                 cell_spec('![](images/arrow-up-right.svg)',
                           color="green")
                 ) ) %>%
  relocate(" ",.before=`évolution annuelle`) %>%
    left_join(.,serie_epci,by= "EPCI" ) %>%
  kable("html", format.args = list(decimal.mark = ",", big.mark = " "),
      align="clrrrrlllc",
      escape = F) %>% 
  kable_styling("hover", full_width = F) %>%
  row_spec(nrow(epci27_tab)-1,bold = T,color = "steelblue") %>%
  row_spec(nrow(epci27_tab),bold = T,color = "navy") %>%
  add_header_above(c(" " = 5, "Evolution 2013-2018" =4," ")) %>%
  footnote(general = " Insee RP2013, RP2018", general_title = "Source : ", footnote_as_chunk = T)
```



### Carte ECPI
  
```{r,echo=F}

leaflet(epcicarto) %>%  addProviderTiles(providers$Wikimedia) %>%
  setView(lng = 5.1, lat = 47.27, zoom = 8) %>%
  addPolygons(fill =F , weight = 2,opacity = 0.6,
              color = "#2F4F4F",fillOpacity = 0.7 ) %>%
  addPolygons(data=reg27carto,group  = "BFC",fill = F,color="#9370DB",weight = 5,opacity = 1) %>%
  addPolygons(data=dep27carto,group  = "départements",fill = F,color="#9370DB",weight = 3,opacity = 1) %>%
  addCircles(centroid(epcicarto)[,1],centroid(epcicarto)[,2],weight=4,
             radius = ~50*pop^(1/2), color = "#4169E1",
             fillColor = ~pal3(evol), fillOpacity = 0.7,
             highlight = highlightOptions (fillOpacity =  0.5,
                                           weight = 5,   color = "#00FFFF"),
             popup = popupTable(epcicarto@data %>% 
                                  select(EPCI=CODE_EPCI) %>%
                                  left_join(.,epci27_tab %>%
                                              select(EPCI,Nom,Population,`15-29 ans`,`65 ans et +`,`évolution annuelle`, `evo15/29`,`evo>65`)
                                            ,by="EPCI"),
                                feature.id=F,row.numbers = F) )%>%
    addLegend(pal = pal3, values =  regwgs$evol, opacity = 0.7, title = "évolution annuelle", position = "bottomright",labFormat = labelFormat(suffix =  " %"))
```

![](images/BFC_BV_s.svg) Bassins de vie {data-orientation="rows" height=30}
=======================================================================
Row {data-height="20"}
-----------------------------------------------------------------------
  
  Row {.tabset .tabset-fade}
-----------------------------------------------------------------------
  
### Comparaisons bassins de vie
```{r,echo=F}
bv27_tab %>%  
  select(BV2012,Nom,Population,`15-29 ans`,`65 ans et +`,`évolution annuelle`, `evo15/29`,`evo>65`) %>%
mutate(" "= if_else(substr(str_split_fixed(bv27_tab$`évolution annuelle`,"<*>",3)[,2],1,4)   < 0,
                 cell_spec('![](images/arrow-down-right.svg)',
                           color="red") ,
                 cell_spec('![](images/arrow-up-right.svg)',
                           color="green")
                 ) ) %>%
  relocate(" ",.before=`évolution annuelle`) %>%
    left_join(.,serie_bv,by="BV2012" ) %>%
  kable("html", format.args = list(decimal.mark = ",", big.mark = " "),
      align="clrrrrlllc",
      escape = F) %>% 
  kable_styling("hover", full_width = F) %>%
  row_spec(nrow(bv27_tab)-1,bold = T,color = "steelblue") %>%
  row_spec(nrow(bv27_tab),bold = T,color = "navy") %>%
  add_header_above(c(" " = 5, "Evolution 2013-2018" =4," ")) %>%
  footnote(general = " Insee RP2013, RP2018", general_title = "Source : ", footnote_as_chunk = T) 
```  
  

  
### Carte BV

```{r,echo=F}

leaflet(bvcarto) %>%  addProviderTiles(providers$Wikimedia) %>%
  setView(lng = 5.1, lat = 47.27, zoom = 8) %>%
  addPolygons(fill =F , weight = 2,opacity = 0.6,
              color = "#2F4F4F",fillOpacity = 0.7 ) %>%
  addPolygons(data=reg27carto,group  = "BFC",fill = F,color="#9370DB",weight = 5,opacity = 1) %>%
  addPolygons(data=dep27carto,group  = "départements",fill = F,color="#9370DB",weight = 3,opacity = 1) %>%
  addCircles(centroid(bvcarto)[,1],centroid(bvcarto)[,2],weight=4,
             radius = ~50*pop^(1/2), color = "#4169E1",
             fillColor = ~pal3(evol), fillOpacity = 0.7,
             highlight = highlightOptions (fillOpacity =  0.5,
                                           weight = 5,   color = "#00FFFF"),
             popup = popupTable(bvcarto@data %>% 
                                  select(BV2012) %>%
                                  left_join(.,bv27_tab %>%
                                              select(BV2012,Nom,Population,`15-29 ans`,`65 ans et +`,`évolution annuelle`, `evo15/29`,`evo>65`)
                                            ,by="BV2012"),
                                feature.id=F,row.numbers = F) )%>%
  
  addLegend(pal = pal3, values =  regwgs$evol, opacity = 0.7, title = "évolution annuelle", position = "bottomright",labFormat = labelFormat(suffix =  " %"))
```



*En savoir* **+** {data-orientation="rows" data-icon="fa-info-circle" font-size="25px" }
=======================================================================
Row {data-height="20"}
-----------------------------------------------------------------------
Row {data-height="60"}
-----------------------------------------------------------------------

**Sources :**  

* Insee, Recensement de la population 2018

  + https://www.insee.fr/fr/information/5369871
  + https://www.insee.fr/fr/information/2837787


