---
title: "Evolution"
output: 
  flexdashboard::flex_dashboard:
    orientation: rows
    vertical_layout: fill
    horizontal_layout: scroll
    social: menu
    #source_code: embed
    navbar:
      - { title: "Accueil", href: index.html, align: right, icon: fa-home }
    theme: simplex
---
 
 
```{r} 
load("data/demo/spark.RData")

#défintion des variables des tableaux
demo <- function(.tbl,geo) {.tbl %>%
    select({{geo}},Nom,Population,`15-29 ans`,`65 ans et +`,
           `évolution annuelle`, `evo15/29`,`evo>65`) %>%
    mutate(" "= if_else(substr(str_split_fixed(
      .tbl$`évolution annuelle`,"<*>",3)[,2],1,4) < 0,
                 cell_spec('![](images/arrow-down-right.svg)',
                           color="red") ,
                 cell_spec('![](images/arrow-up-right.svg)',
                           color="green")
                 ) ) %>%
    relocate(" ",.before=`évolution annuelle`) 
}

#définition des sources et headers
credits <- function(.tbl){
  .tbl %>% 
    cc_kable(aligne = "clrrrrcclc") %>%
    add_header_above(c(" " = 5, "Evolution 2013-2019" = 4," ")) %>%
    footnote(general = " Insee RP2013, RP2019", 
           general_title = "Source : ", 
           footnote_as_chunk = T) }

var <- c("pop","evol") #définition des variables de la carte  

#définition des ronds proportionnels et choroplèthe

carto <- function(.map) {
  
pal <- colorBin("RdYlGn", domain =-5:5 ,
                bins=c(-Inf,-1.5, -1, -0.5,0,0.5, 1 ,1.5, Inf), 
                reverse = FALSE)

  
  .map %>%
    addPolygons(color = "#2F4F4F", weight = 2,opacity = 0.6,
                fill =F, smoothFactor = 2 ) %>%
    addCircles(centroid(carte)[,1],centroid(carte)[,2],
               radius = ~50*pop^(1/2), 
               color = "#4169E1", weight = 4,
               fillColor = ~pal(evol), fillOpacity = 0.7,
               highlight = highlightOptions (
                          color = "#00FFFF",  weight = 5, 
                          fillOpacity =  0.4 ),
             popup = popupTable(carte@data %>%
                                  select(-var) ,
                                feature.id=F,row.numbers = F) )%>%
    addLegend(pal = pal, values =  regwgs$evol, 
              opacity = 0.7, 
              title = "évolution annuelle", 
              position = "bottomright",
              labFormat = labelFormat(suffix =  " %"))
}
```

# ![](images/BFC_s.svg) Régions {data-orientation="rows" height=30 .storyboard}

### Comparaisons régionales 
  
```{r,echo=F}
sparkline(0)
tab <- region_tab %>% 
  demo(Région) %>%
  left_join(.,serie_reg ,
            by=c("Région" = "REG") )
#%>%  formattable() %>%  as.htmlwidget() %>% spk_add_deps() 

tab %>% 
   credits() 
  # htmltools::HTML() %>%
  # shiny::div() %>%
  # sparkline::spk_add_deps()

```   
***

-  La population, plutôt âgée, **baisse** en Bourgogne-Franche-Comté entre 2013 et 2018. 
-  Cette baisse est particulièrement importante chez les jeunes (**`r prettyNum(round(region$evol1529,2)[3],decimal.mark=",")` %**).

> C'est la seule région de France métropolitaine à enregistrer une telle baisse. Elle est principalement dûe à la baisse rapide des populations rurales du Morvan, du Châtillonais et du nord Haute-Saône. L'arc jurassien et les métropoles régionales restent dynamiques.

### Carte régionale

```{r,echo=F}
carte <- regwgs
carte@data <- carte@data %>% select(Région=REG,var)
carte <- merge(carte,tab,by="Région")

leaflet(carte) %>%  
  carto() %>%
  contour_bfc() 
  
```
***

-  Seules 2 régions ont une baisse de leur population. C'est en BFC qu'elle baisse le plus.

# ![](images/BFC_dep_s.svg) Départements {data-orientation="rows" height=30 .storyboard}

### Comparaisons départementales 

```{r,echo=F}

tab <- dep27_tab[-10,-1] %>%  
  demo(geo=Département) %>%
  left_join(.,serie_dep[,2:3],
            by=c("Département" = "DEP") )

tab %>%  
  credits()

```
***
-  Seuls deux départements gagnent de la population entre 2013 et 2019 : la Côte d'Or et le Doubs, portés par l'attractivité de leurs capitales Dijon et Besançon.

-  La Nièvre est le département où la population décroît le plus en 5 ans.

### Carte départementale

```{r,echo=F}
carte <- depwgs
carte@data <- carte@data %>% select(Département=DEP,var)
carte <- merge(carte,dep_tab[-10,-1] %>%  
                 demo(geo=Département) %>%
                 left_join(.,serie_dep[,2:3],
                           by=c("Département" = "DEP") ),
               by="Département")

leaflet(carte) %>%  
  carto() %>%
  contour_bfc() 
```
***
-  Seuls 2 départements ont une augmentation de leur population : le Doubs et la Côte d'Or. Le Doubs est le territoire le plus dynamique de la région.

# ![](images/BFC_EPCI_s.svg) EPCI {data-orientation="rows" height=30 .storyboard}

### Comparaisons établissements publics de coopération intercommunale
  
```{r,echo=F}
tab <- epci27_tab %>%
  demo(geo=EPCI) %>%
  left_join(.,serie_epci,
            by= "EPCI" ) 

tab %>%  
  credits()
```


### Tableau filtré
```{r}
sparkline(0)
tab <- tab %>% 
  filter(!EPCI %in% c('BFC','METRO')) %>% 
  select(-" ") 

sd <- tab_filtre(geo=EPCI)

filter_checkbox("dep","Département",sd,group=~filtre_DEP, 
                inline=TRUE, allLevels = FALSE)

sd %>% datafiltre() %>% sparkline::spk_add_deps()
```
***

*Sélectionnez un ou plusieurs départements pour voir les territoires correspondants*

### Carte ECPI
  
```{r,echo=F}
carte <- epcicarto
carte@data <- carte@data %>% select(EPCI,var)
carte <- merge(carte,tab,by="EPCI")


leaflet(carte) %>%  
  carto() %>%
  contour_depbfc() 
```
***
-  L'ancienne Bourgogne est coupée en deux par des territoires en forte perte de population.

-  L'arc Jurassien reste dynamique ainsi que les grandes agglomérations de la région.

# ![](images/BFC_BV_s.svg) Bassins de vie {data-orientation="rows" height=30 .storyboard}

### Comparaisons bassins de vie 2022
```{r,echo=F}
tab <- bv27_tab %>%
  demo(geo=BV2022) %>%
  left_join(.,serie_bv,
            by="BV2022" ) 
  
tab %>%  
  credits()
```  


### Tableau filtré
```{r}
sparkline(0)

tab <- tab %>% 
  filter(!BV2022 %in% c('BFC','METRO'))  %>%
  select(-" ") 
  #formattable() 

sd <- tab_filtre(geo=BV2022) 

filter_checkbox("dep","Département",sd,group=~filtre_DEP, 
                inline=TRUE, allLevels = FALSE)

sd %>%  datafiltre() %>% sparkline::spk_add_deps()
```
***

*Sélectionnez un ou plusieurs départements pour voir les territoires correspondants*

### Carte BV 2022

```{r,echo=F}
carte <- bvcarto
carte@data <- carte@data %>% select(BV2022,var)
carte <- merge(carte,tab,by="BV2022")


leaflet(carte) %>%  
  carto() %>%
  contour_depbfc() 
```
***

-  L'ancienne Bourgogne est coupée en deux par des territoires en forte perte de population.

-  L'arc Jurassien reste dynamique ainsi que les grandes agglomérations de la région.

# *En savoir* **+** {data-orientation="rows" data-icon="fa-info-circle" font-size="25px" }

**Sources :**  

* Insee, Recensement de la population 2018

  + https://www.insee.fr/fr/information/5369871
  + https://www.insee.fr/fr/information/2837787


