---
title: "Jeunesse"
output: 
  flexdashboard::flex_dashboard:
    orientation: rows
    social: menu
    #source_code: embed
    navbar:
      - { title: "Accueil", href: index.html, align: right, icon: fa-home }
    theme: simplex
---

 
```{r setup, include=FALSE ,echo=FALSE, cache=F} 

pal2 <- colorBin("YlOrBr", domain =0:100 ,bins= c(0, 12.5, 15, 17.5, 20, 100) )
pal3 <- colorBin("RdYlBu", domain =-10:10 ,bins=c(-Inf,-2, -1, -0.5,0,0.5, 1 ,2, Inf), reverse = T)

```

![](images/BFC_s.svg) Régions {data-orientation="rows" height=30}
=======================================================================
Row {data-height="20"}
-----------------------------------------------------------------------

Row  {data-height=100}
-----------------------------------------------------------------------
### Données générales

La région Bourgogne-Franche-Comté compte  **`r prettyNum(round(region$p1529[3]/1000,0)*1000,big.mark = " ") `** jeunes de 15 à 29 ans au 1er janvier 2019 .

Le nombre de jeunes diminue entre 2013 et 2019 (**`r prettyNum(round((region$p1529[3]-region$p1529_ante[3])/100,0)*100,big.mark = " ") `)**. C'est la **`r rank(region$evol1529)[3]`e** baisse la plus forte de France derrière `r region %>% filter(evol1529==min(evol1529)) %>% select(LIBGEO) `.



Row {.tabset .tabset-fade}
-----------------------------------------------------------------------
  
### Comparaisons régionales
  
```{r,echo=F}
region_tab %>%
  select(Région,Nom,`15-29 ans`,`Taux<br>15/29`,`Taux<br>16/25`,delta,`evo15/29`,`evo16/25`,ind_jeun) %>%
  rename("indice jeunesse <sup>1</sup>"=ind_jeun) %>%
  mutate(" "= if_else(substr(str_split_fixed(region_tab$`evo15/29`,"<*>",3)[,2],1,4)   < 0,
                 cell_spec('![](images/arrow-down-right.svg)',
                           color="red") ,
                 cell_spec('![](images/arrow-up-right.svg)',
                           color="green")
                 ) ) %>%
  relocate(" ",.before=delta) %>%
  
  cc_kable(aligne = "clrllcrllc")  %>%
  add_header_above(c(" " = 5, "évolution 2013 - 2019" =4, " ")) %>%
  footnote(general = " Insee RP2013, RP2019", 
           general_title = "Source : ",
           number = "Nombre de -20 ans / nombre de + 60 ans",
           footnote_as_chunk = T) 
```

### Carte régionale

```{r}
#pal3 <- colorQuantile("RdYlBu", domain =region$evol1529 ,probs = seq(0, 1, 0.2) , reverse = T)

leaflet(regwgs) %>% 
  addPolygons(fillColor = ~pal2(prop1529), fillOpacity = 0.6, 
              color = "#2F4F4F",weight = 2,opacity = 0.6, 
              smoothFactor = 2 ) %>% 
    contour_bfc() %>%
  addCircles(centroid(regwgs)[,1],centroid(regwgs)[,2],
             radius = ~50*p1529^(1/2), 
             color = "#4169E1", weight=4, opacity = 0.8,
             fillColor = ~pal3(evol1529), fillOpacity = 0.8,
             highlight = highlightOptions (
                          color = "#00FFFF",  weight = 5, fillOpacity =  0.4 ),
             popup = popupTable(regwgs@data %>% 
                                   select(Région=REG) %>%
                                   left_join(.,region_tab %>% 
                                               select(Région,Nom,`15-29 ans`,`Taux<br>15/29`,
                                                      `evo15/29`,`Taux<br>16/25`,`evo16/25`,ind_jeun)
                                             ,by="Région"),
                                feature.id=F,row.numbers = F)) %>%
  addLegend(pal = pal3, values =  regwgs$evol1529, opacity = 0.7, 
           title = "évolution des 15/29 ans", position = "bottomright") %>%
  addLegend(pal = pal2,values = regwgs$prop1529,opacity = 0.7,
            title = "taux de 15/29 ans",labFormat = labelFormat(suffix =  " %"),position = "bottomright")
```

![](images/BFC_dep_s.svg) Départements {data-orientation="rows" height=30}
=======================================================================
Row {data-height="20"}
-----------------------------------------------------------------------
Row  {data-height=100}
-----------------------------------------------------------------------
### Données générales

Tous les départements de Bourgogne-Franche-Comté perdent des jeunes de 15 à 29 ans entre 2013 et 2019. Les jeunes quittent la région pour les études ou pour trouver un travail. 
Seule la Côte d'Or progresse faiblement sur les 16/25 ans, ce qui est mieux qu'au niveau national où le vieillissement de population se fait sentir lui aussi.


  Row {.tabset .tabset-fade}
-----------------------------------------------------------------------

### Comparaisons départementales 


```{r,echo=F}
as.data.frame(dep27_tab) %>%
  select(Région,Département,Nom,`15-29 ans`,`Taux<br>15/29`,`Taux<br>16/25`,delta,`evo15/29`,`evo16/25`,ind_jeun) %>%
  rename("indice jeunesse <sup>1</sup>"=ind_jeun) %>%
  mutate(" "= if_else(substr(str_split_fixed(dep27_tab$`evo15/29`,"<*>",3)[,2],1,4)   < 0,
                 cell_spec('![](images/arrow-down-right.svg)',
                           color="red") ,
                 cell_spec('![](images/arrow-up-right.svg)',
                           color="green")
                 ) ) %>%
  relocate(" ",.before=delta) %>%
  
  cc_kable(aligne = "cllrllcrllc") %>%
  add_header_above(c(" " = 6, "évolution 2013 - 2019" =4, " ")) %>%
  footnote(general = " Insee RP2013, RP2019", 
           general_title = "Source : ",
           number = "Nombre de -20 ans / nombre de + 60 ans",
           footnote_as_chunk = T) 
```

### Carte départementale

```{r}
leaflet(depwgs) %>% 
  addPolygons(fillColor = ~pal2(prop1529), fillOpacity = 0.6,
              color = "#2F4F4F",weight = 2,opacity = 0.6,
              smoothFactor = 2 ) %>%  
    contour_depbfc(zoom = 6) %>%
  addCircles(centroid(depwgs)[,1],centroid(depwgs)[,2],
             radius = ~50*p1529^(1/2),
             color = "#4169E1", weight=4, opacity = 0.8,
             fillColor = ~pal3(evol1529), fillOpacity = 0.8,
             highlight = highlightOptions (
                          color = "#00FFFF",  weight = 5, fillOpacity =  0.4 ),
             popup = popupTable(depwgs@data %>% 
                                   select(Département=DEP) %>%
                                   left_join(.,dep_tab %>% 
                                               select(Département,Nom,`15-29 ans`,`Taux<br>15/29`,`evo15/29`,
                                                      `Taux<br>16/25`,`evo16/25`,ind_jeun)
                                             ,by="Département"),
                                feature.id=F,row.numbers = F)) %>%
  addLegend(pal = pal3, values =  regwgs$p1529, opacity = 0.7, 
           title = "évolution des 15/29 ans", position = "bottomright") %>%
  addLegend(pal = pal2,values = regwgs$prop1529,opacity = 0.7,
            title = "taux de 15/29 ans",labFormat = labelFormat(suffix =  " %"),position = "bottomright")
```



![](images/BFC_EPCI_s.svg) EPCI {data-orientation="rows" height=30}
=======================================================================
Row {data-height="20"}
-----------------------------------------------------------------------

  Row {.tabset .tabset-fade}
-----------------------------------------------------------------------

### Comparaisons établissements publics de coopération intercommunale
  
```{r,echo=F}
epci27_tab %>%
  select(EPCI,Nom,`15-29 ans`,`Taux<br>15/29`,`Taux<br>16/25`,delta,`evo15/29`,`evo16/25`,ind_jeun) %>%
  rename("indice jeunesse <sup>1</sup>"=ind_jeun) %>%
  mutate(" "= if_else(substr(str_split_fixed(epci27_tab$`evo15/29`,"<*>",3)[,2],1,4)   < 0,
                 cell_spec('![](images/arrow-down-right.svg)',
                           color="red") ,
                 cell_spec('![](images/arrow-up-right.svg)',
                           color="green")
                 ) ) %>%
  relocate(" ",.before=delta) %>%
  
  cc_kable(aligne = "clrllcrllc") %>%
  add_header_above(c(" " = 5, "évolution 2013 - 2019" =4, " ")) %>%
  footnote(general = " Insee RP2013, RP2019", 
           general_title = "Source : ",
           number = "Nombre de -20 ans / nombre de + 60 ans",
           footnote_as_chunk = T) 
```



### Carte ECPI
  
```{r,echo=F}

leaflet(epcicarto) %>% 
  addPolygons(fillColor = ~pal2(prop1529), fillOpacity = 0.6,
              color = "#2F4F4F",weight = 2,opacity = 0.6 ) %>% 
    contour_depbfc() %>%
  addCircles(centroid(epcicarto)[,1],centroid(epcicarto)[,2],
             radius = ~50*p1529^(1/2),
             color = "#4169E1", weight=4, opacity = 0.8,
             fillColor = ~pal3(evol1529), fillOpacity = 0.8,
             highlight = highlightOptions (
                          color = "#00FFFF",  weight = 5, fillOpacity =  0.4 ),
             popup = popupTable(epcicarto@data %>% 
                                   select(EPCI) %>%
                                   left_join(.,epci27_tab %>% 
                                               select(EPCI,Nom,`15-29 ans`,`Taux<br>15/29`,`evo15/29`,
                                                      `Taux<br>16/25`,`evo16/25`,ind_jeun)
                                             ,by="EPCI"),
                                feature.id=F,row.numbers = F)) %>%
  addLegend(pal = pal3, values =  regwgs$p1529, opacity = 0.7, 
           title = "évolution des 15/29 ans", position = "bottomright") %>%
  addLegend(pal = pal2,values = regwgs$prop1529,opacity = 0.7,
            title = "taux de 15/29 ans",labFormat = labelFormat(suffix =  " %"),position = "bottomright")
```

![](images/BFC_BV_s.svg) Bassins de vie {data-orientation="rows" height=30}
=======================================================================
Row {data-height="20"}
-----------------------------------------------------------------------
  
  Row {.tabset .tabset-fade}
-----------------------------------------------------------------------
  
### Comparaisons bassins de vie
```{r,echo=F}
bv27_tab %>%
  select(BV2012,Nom,`15-29 ans`,`Taux<br>15/29`,`Taux<br>16/25`,delta,`evo15/29`,`evo16/25`,ind_jeun) %>%
  rename("indice jeunesse <sup>1</sup>"=ind_jeun) %>%
  mutate(" "= if_else(substr(str_split_fixed(bv27_tab$`evo15/29`,"<*>",3)[,2],1,4)   < 0,
                 cell_spec('![](images/arrow-down-right.svg)',
                           color="red") ,
                 cell_spec('![](images/arrow-up-right.svg)',
                           color="green")
                 ) ) %>%
  relocate(" ",.before=delta) %>%
  
  cc_kable(aligne = "clrllcrllc") %>%
  add_header_above(c(" " = 5, "évolution 2013 - 2019" =4, " ")) %>%
  footnote(general = " Insee RP2013, RP2019", 
           general_title = "Source : ",
           number = "Nombre de -20 ans / nombre de + 60 ans",
           footnote_as_chunk = T) 
```  
  

  
### Carte BV

```{r,echo=F}
leaflet(bvcarto) %>% 
  addPolygons(fillColor = ~pal2(prop1529), fillOpacity = 0.6,
              color = "#2F4F4F",weight = 2,opacity = 0.6 ) %>% 
    contour_depbfc() %>%
  addCircles(centroid(bvcarto)[,1],centroid(bvcarto)[,2],
             radius = ~50*p1529^(1/2), weight=4,
             color = "#4169E1", opacity = 0.8,
             fillColor = ~pal3(evol1529), fillOpacity = 0.8,
             highlight = highlightOptions (
                          color = "#00FFFF",  weight = 5, fillOpacity =  0.4 ),
             popup = popupTable(bvcarto@data %>% 
                                   select(BV2012) %>%
                                   left_join(.,bv27_tab %>% 
                                               select(BV2012,Nom,`15-29 ans`,`Taux<br>15/29`,`evo15/29`,
                                                      `Taux<br>16/25`,`evo16/25`,ind_jeun)
                                             ,by="BV2012"),
                                feature.id=F,row.numbers = F)) %>%
 addLegend(pal = pal3, values =  regwgs$p1529, opacity = 0.7, 
           title = "évolution des 15/29 ans", position = "bottomright") %>%
  addLegend(pal = pal2,values = regwgs$prop1529,opacity = 0.7,
            title = "taux de 15/29 ans",labFormat = labelFormat(suffix =  " %"),position = "bottomright")
```


*En savoir* **+** {data-orientation="rows" data-icon="fa-info-circle" font-size="25px" }
=======================================================================
Row {data-height="20"}
-----------------------------------------------------------------------
Row {data-height="60"}
-----------------------------------------------------------------------

**Sources :**  

* Insee, Recensement de la population 2018

  + https://www.insee.fr/fr/information/5369871
  + https://www.insee.fr/fr/information/2409289


