---
title: "Jeunesse"
output: 
  flexdashboard::flex_dashboard:
    orientation: rows
    social: menu
    #source_code: embed
    navbar:
      - { title: "Accueil", href: index.html, align: right, icon: fa-home }
    theme: simplex
---

 
```{r} 

#défintion des variables des tableaux
demo <- function(.tbl,geo) {.tbl %>%
    select({{geo}},Nom,`15-29 ans`,`Taux<br>15/29`,`Taux<br>16/25`,
           delta,`evo15/29`,`evo16/25`,ind_jeun) %>%
    rename("indice jeunesse <sup>1</sup>"=ind_jeun) %>%
    mutate(" "= if_else(substr(str_split_fixed(
      .tbl$`evo15/29`,"<*>",3)[,2],1,4)   < 0,
                 cell_spec('![](images/arrow-down-right.svg)',
                           color="red") ,
                 cell_spec('![](images/arrow-up-right.svg)',
                           color="green")
                 ) ) %>%
    relocate(" ",.before=delta) 
}

#définition des sources et headers
credits <- function(.tbl){
  .tbl %>% 
    cc_kable(aligne = "clrllcrllc")  %>%
  add_header_above(c(" " = 5, "évolution 2013 - 2019" =4, " ")) %>%
  footnote(general = " Insee RP2013, RP2019", 
           general_title = "Source : ",
           number = "Nombre de -20 ans / nombre de + 60 ans",
           footnote_as_chunk = T)  }


#définition des ronds proportionnels et choroplèthe

pal <- colorBin("YlOrBr", domain =0:100 ,
                bins= c(0, 12.5, 15, 17.5, 20, 100) )
palevo <- colorBin("RdYlBu", domain =-10:10 ,
                 bins=c(-Inf,-2, -1, -0.5,0,0.5, 1 ,2, Inf), reverse = T)

var <- c("pop","p1529","evol1529","prop1529") #définition des variables de la carte

carto <- function(.map) {
  .map %>%
     addPolygons(fillColor = ~pal(prop1529), fillOpacity = 0.6, 
              color = "#2F4F4F",weight = 2,opacity = 0.6, 
              smoothFactor = 2 ) %>% 
    addLegend(pal = pal,values = regwgs$prop1529,
              opacity = 0.7,
              title = "taux de 15/29 ans",
              labFormat = labelFormat(suffix =  " %"),
              position = "bottomright") %>%
  
    addCircles(centroid(carte)[,1],centroid(carte)[,2],
             radius = ~50*p1529^(1/2), 
             color = "#4169E1", weight=4, opacity = 0.8,
             fillColor = ~palevo(evol1529), fillOpacity = 0.8,
             highlight = highlightOptions (
                          color = "#00FFFF",  weight = 5, 
                          fillOpacity =  0.4 ),
             popup = popupTable(carte@data %>% 
                                   select(-var) ,
                                feature.id=F,row.numbers = F) ) %>%
    addLegend(pal = palevo, values =  regwgs$evol1529, 
              opacity = 0.7, 
              title = "évolution des 15/29 ans", 
              position = "bottomright") 
}

```

![](images/BFC_s.svg) Régions {data-orientation="rows" height=30}
=======================================================================
Row {data-height="20"}
-----------------------------------------------------------------------

Row  {data-height=100}
-----------------------------------------------------------------------
### Données générales

La région Bourgogne-Franche-Comté compte  **`r prettyNum(round(region$p1529[3]/1000,0)*1000,big.mark = " ") `** jeunes de 15 à 29 ans au 1er janvier 2019 .

Le nombre de jeunes diminue entre 2013 et 2019 (**`r prettyNum(round((region$p1529[3]-region$p1529_ante[3])/100,0)*100,big.mark = " ") `)**. C'est la **`r rank(region$evol1529)[3]`e** baisse la plus forte de France derrière `r region %>% filter(evol1529==min(evol1529)) %>% select(LIBGEO) `.



Row {.tabset .tabset-fade}
-----------------------------------------------------------------------
  
### Comparaisons régionales
  
```{r,echo=F}
tab <- region_tab %>% 
  demo(Région)
  
tab %>%  
  credits()
```

### Carte régionale

```{r}
#pal3 <- colorQuantile("RdYlBu", domain =region$evol1529 ,probs = seq(0, 1, 0.2) , reverse = T)

carte <- regwgs
carte@data <- carte@data %>% select(Région=REG,var)
carte <- merge(carte,tab,by="Région")

leaflet(regwgs) %>%  
  carto() %>%
  contour_bfc() 
```

![](images/BFC_dep_s.svg) Départements {data-orientation="rows" height=30}
=======================================================================
Row {data-height="20"}
-----------------------------------------------------------------------
Row  {data-height=100}
-----------------------------------------------------------------------
### Données générales

Tous les départements de Bourgogne-Franche-Comté perdent des jeunes de 15 à 29 ans entre 2013 et 2019. Les jeunes quittent la région pour les études ou pour trouver un travail. 
Seule la Côte d'Or progresse faiblement sur les 16/25 ans, ce qui est mieux qu'au niveau national où le vieillissement de population se fait sentir lui aussi.


  Row {.tabset .tabset-fade}
-----------------------------------------------------------------------

### Comparaisons départementales 


```{r,echo=F}
tab <- dep27_tab[-10,-1] %>%  
  demo(geo=Département) 
  

tab %>%  
  credits()
```

### Carte départementale

```{r}
carte <- depwgs
carte@data <- carte@data %>% select(Département=DEP,var)
carte <- merge(carte,tab,by="Département")


leaflet(depwgs) %>%  
  carto() %>%
  contour_bfc() 
```



![](images/BFC_EPCI_s.svg) EPCI {data-orientation="rows" height=30}
=======================================================================
Row {data-height="20"}
-----------------------------------------------------------------------

  Row {.tabset .tabset-fade}
-----------------------------------------------------------------------

### Comparaisons établissements publics de coopération intercommunale
  
```{r,echo=F}
tab <- epci27_tab %>%
  demo(geo=EPCI) 

tab %>%  
  credits()
```

### Tableau filtré
```{r}
tab <- tab %>% filter(!EPCI %in% c('BFC','METRO'))

sd <- tab_filtre(geo=EPCI)

filter_checkbox("dep","Département",sd,group=~filtre_DEP, 
                inline=TRUE, allLevels = FALSE)

sd %>% datafiltre()
```

### Carte ECPI
  
```{r,echo=F}

carte <- epcicarto
carte@data <- carte@data %>% select(EPCI,var)
carte <- merge(carte,tab,by="EPCI")


leaflet(carte) %>%  
  carto() %>%
  contour_depbfc()
```

![](images/BFC_BV_s.svg) Bassins de vie {data-orientation="rows" height=30}
=======================================================================
Row {data-height="20"}
-----------------------------------------------------------------------
  
  Row {.tabset .tabset-fade}
-----------------------------------------------------------------------
  
### Comparaisons bassins de vie
```{r,echo=F}
tab <- bv27_tab %>%
  demo(geo=BV2022)
  
tab %>%  
  credits()
```  
  
### Tableau filtré
```{r}
tab <- tab %>% filter(!BV2022 %in% c('BFC','METRO'))

sd <- tab_filtre(geo=BV2022)

filter_checkbox("dep","Département",sd,group=~filtre_DEP, 
                inline=TRUE, allLevels = FALSE)

sd %>% datafiltre()
```
  
### Carte BV

```{r,echo=F}
carte <- bvcarto
carte@data <- carte@data %>% select(BV2022,var)
carte <- merge(carte,tab,by="BV2022")


leaflet(carte) %>%  
  carto() %>%
  contour_depbfc()
```


*En savoir* **+** {data-orientation="rows" data-icon="fa-info-circle" font-size="25px" }
=======================================================================
Row {data-height="20"}
-----------------------------------------------------------------------
Row {data-height="60"}
-----------------------------------------------------------------------

**Sources :**  

* Insee, Recensement de la population 2018

  + https://www.insee.fr/fr/information/5369871
  + https://www.insee.fr/fr/information/2409289


