---
title: "Acceuil des enfants d'âge préscolaire"
output: 
  flexdashboard::flex_dashboard:
    orientation: rows
    vertical_layout: fill
    horizontal_layout: scroll
    social: menu
    #source_code: embed
    navbar:
      - { title: "Accueil", href: index.html, align: right, icon: fa-home }
    theme: simplex
---

```{r}

load("data/jeunesse/PMI.RData")

#définition des variables des tableaux
PMI <- function(.tbl,geo) {.tbl %>%
    pivot_wider(names_from = ...1) %>% 
    select(-8,-12) %>%
    rename("Taux d'équipement en accueil collectif<sup>1</sup>" = 
             "pour 100 enfants nés au cours des 3 dernières années",
           "Taux de scolarisation des enfants de 2 ans<sup>2</sup>" = 
             "Taux de scolarisation des enfants de 2 ans (Rentrée 2019-2020 pour 100 enfants de 2 ans) (2)") %>%
    mutate(`Taux d'équipement en accueil collectif<sup>1</sup>`=
             round(`Taux d'équipement en accueil collectif<sup>1</sup>`, 1),
           `Taux de scolarisation des enfants de 2 ans<sup>2</sup>`=
             round(`Taux de scolarisation des enfants de 2 ans<sup>2</sup>`, 1),
           Nom=str_to_title(Nom)  )
}

#définition des sources et headers
credits <- function(.tbl){
  .tbl %>% 
    cc_kable(aligne = "crrrrrrcrcrrrr") %>%
    column_spec(c(2,8,10), bold=T) %>%
    add_header_above(c( " "=2,
                        "détail des accueils collectifs"=5,
                        " "=3,
                        "Particuliers employeurs"=2) ) %>%
    footnote(general = "DREES, enquête aide sociale", 
             general_title = "Source : ",
             number = c("pour 100 enfants nés au cours des 3 dernières années \n","Rentrée 2019-2020 pour 100 enfants de 2 ans"),
             footnote_as_chunk = T)  %>%
    scroll_box(height = "800px")
}

#comparaisons (nombre taux et structure)
hPMI <- function(){
  hw_grid(
  tab %>%
    arrange(desc(`Nombre de places en accueil collectif`)) %>%
    hchart("bar", 
           hcaes(x=Nom,y=`Nombre de places en accueil collectif`,
                 color=ifelse(str_detect(Nom,"Bourgogne"),"#6a5acd","#ffd700")),
           showInLegend = T, 
           name = "Ensemble des lieux d'accueil", 
           pointWidth = 20) %>%
    hc_xAxis(title=list(text="")) %>%
    hc_yAxis(title=list(text="Nombre de places en accueil collectif")) %>%
    hc_add_theme(thm) %>%
    hc_exporting(enabled = TRUE, filename = "custom-file-name"),
  
  tab %>%
    arrange(desc(`Taux d'équipement en accueil collectif<sup>1</sup>`)) %>%
    hchart("bar",
           hcaes(x=Nom,y=`Taux d'équipement en accueil collectif<sup>1</sup>`,
                 color=ifelse(str_detect(Nom,"Bourgogne"),"#6a5acd","#ffd700")),
           name="Taux d'accueils collectifs pour 100 enfants", 
           showInLegend = T) %>%
    hc_xAxis(title=list(text="")) %>%
    hc_credits(enabled=T,text="Source") %>%
    hc_add_theme(thm) %>%
    hc_exporting(enabled = TRUE, filename = "custom-file-name"),
  
  tab %>%
    arrange(desc(`Taux d'équipement en accueil collectif<sup>1</sup>`)) %>%
    select(Nom,`Crèches collectives (y compris parentales)`:`Multi-accueil` ) %>%
    pivot_longer(-Nom,names_to = "type") %>%
    hchart("bar",
           hcaes(x=Nom,y=value,group=type),
           showInLegend = T, 
           stacking="percent") %>%
    hc_xAxis(title=list(text="")) %>%
    hc_yAxis(title=list(text="Taux des différentes types d'accueils collectifs")) %>%
    hc_credits(enabled=T,text="Source") %>%
    hc_add_theme(thm) %>%
    hc_exporting(enabled = TRUE, filename = "custom-file-name"),
ncol = 3
    )  
}

#définition des cartes choroplèthes

pal <- colorBin("YlOrBr", domain =0:100 ,bins= c(0,5, 7.5,10, 12.5, 15, 17.5, 20,25, 100) )

carto <- function(.map) {
  .map %>%
    addPolygons(color = "#2F4F4F", weight=2, opacity = 0.8, 
                smoothFactor = 2,
                fillColor = ~pal(`Taux d'accueils collectifs`),
              popup = popupTable(carte@data ,
                                 feature.id=F,row.numbers = F),
             group="taux d'accueils collectifs" ) %>%
  addPolygons(color = "#2F4F4F", weight=2, opacity = 0.8, 
              smoothFactor = 2,
              fillColor = ~pal(`Taux de scolarisation`),
              popup = popupTable(carte@data ,
                                 feature.id=F,row.numbers = F),  
                   group="taux de scolarisation") %>%
  addLegend(pal = pal, values = 0:100,
            position = "bottomright", 
            title = "taux") %>%
  addLayersControl( baseGroups =  c("taux d'accueils collectifs",
                                    "taux de scolarisation"),
                    options = layersControlOptions(collapsed = F,
                                                   autoZIndex = F))  
}


# options(knitr.kable.NA = '')
# options(knitr.table.format = "html")
```


# ![](images/BFC_s.svg) Régions {data-orientation="rows" height=30 .storyboard}

### Accueils d'enfants d'âge préscolaire

```{r}
tab <- ACM_PMI %>% 
  pivot_longer(-1,names_to = "reg") %>% 
  rename(Nom=reg) %>%
  PMI()

tab %>%
  credits()

```
***

-  **`r prettyNum(round(ACM_PMI[1,3]/100,0)*100,big.mark = " ")`** places en accueil collectif en Bourgogne-Franche-Comté soit **`r prettyNum(round(ACM_PMI[8,3],1),decimal.mark = ",")` %** places pour 100 enfants nés au cours des 3 dernières années.  

-  **`r prettyNum(round(ACM_PMI[9,3]/10,0)*10,big.mark = ",")`** places en accueil familial.    
**`r prettyNum(round(ACM_PMI[10,3],1),decimal.mark = ",")` %** des enfants de moins de ans sont scolarisés.  

-  **`r prettyNum(round(ACM_PMI[12,3]/100,0)*100,big.mark = " ")`** assistantes maternelles et **`r prettyNum(round(ACM_PMI[13,3]/100,0)*100,big.mark = " ")`** gardes d'enfants à domicile.

### Comparaisons régionales

```{r}
tab <- tab %>% slice(-14) 

hPMI()

```
***

-  **7e** région en taux d'accueils pour 100 enfants nés au cours des 3 dernières années

-  Une très large majorité de multi-accueils en Bourgogne-Franche-Comté

### Taux de scolarisation des enfants de 2 ans

```{r}
tab %>%
  select(Nom,`Taux de scolarisation des enfants de 2 ans<sup>2</sup>`) %>%
  arrange(desc(`Taux de scolarisation des enfants de 2 ans<sup>2</sup>`)) %>%
  hchart("bar", 
         hcaes(x=Nom,
               y=`Taux de scolarisation des enfants de 2 ans<sup>2</sup>`,
               color=ifelse(str_detect(Nom,"Bourgogne"),"#6a5acd","#ffd700")),
         name="Taux de scolarisation des enfants de 2 ans", 
         showInLegend = T) %>%
  hc_credits(enabled=T,text="Source") %>%
  hc_add_theme(thm) %>%
  hc_exporting(enabled = TRUE, filename = "custom-file-name")
```
***

-  **4e** région pour le taux de scolarisation des enfants de 2 ans


### Carte régionale
```{r}
tab <- tab %>%  
  select(Nom,
         `Taux d'accueils collectifs` = 
         `Taux d'équipement en accueil collectif<sup>1</sup>`,
         `Taux de scolarisation` = 
         `Taux de scolarisation des enfants de 2 ans<sup>2</sup>`) %>%
  bind_cols(REG=regwgs@data %>% arrange(NOM) %>% pull(REG) )
             

carte <- regwgs
carte@data <- carte@data %>% select(REG,pop)
carte <- merge(carte,tab,by="REG")

leaflet(carte) %>%  
  carto() %>%
  contour_bfc()
 
```
***

*Sélectionnez une couche pour l'afficher dans la carte*
  
# ![](images/BFC_dep_s.svg) Départements {data-orientation="rows" height=30 .storyboard}

### Accueils d'enfants d'âge préscolaire par départements

```{r}
tab <- ACM_PMI_dep %>% 
  relocate(`BOURGOGNE-
FRANCHE-COMTE`,.before = `France métropolitaine`) %>%
  pivot_longer(-1,names_to = "dep") %>% 
  rename(Nom=dep) %>%
  PMI()

tab %>%
  credits()
```
***

-  La Côte d'Or est mieux dotée en accueil collectif que le niveau national.

-  Des écarts importants dans la région : moins de 11 places pour 100 enfants en Haute-Saône.

-  Dans la Nièvre et la Saône et Loire, les taux de scolarisation des enfants de 2 ans sont bien supérieurs à la moyenne nationale.

### Comparaisons départementales

```{r}
tab <- tab %>% slice(1:8) 

hPMI()

```
***

-  Les crèches collectives sont bien plus présentes dans le Doubs. 

-  La Côte d'Or est mieux dotée pour les accueils collectifs.

### Taux de scolarisation des enfants de 2 ans

```{r}
tab %>%
  select(Nom,`Taux de scolarisation des enfants de 2 ans<sup>2</sup>`) %>%
  arrange(desc(`Taux de scolarisation des enfants de 2 ans<sup>2</sup>`)) %>%
  hchart("bar", 
         hcaes(x=Nom,
               y=`Taux de scolarisation des enfants de 2 ans<sup>2</sup>`,
               color=ifelse(str_detect(Nom,"Bourgogne"),"#6a5acd","#ffd700")),
         name="Taux de scolarisation des enfants de 2 ans", 
         showInLegend = T) %>%
  hc_credits(enabled=T,text="Source") %>%
  hc_add_theme(thm) %>%
  hc_exporting(enabled = TRUE, filename = "custom-file-name")
```
***

-  D'avantage d'enfants de 2 ans scolarisés dans la Nièvre et la Saône et Loire.

-  Moins dans l'Yonne et le Doubs.

### Carte départementale

```{r}
tab <- tab %>%  
  select(Nom,
         `Taux d'accueils collectifs` = 
         `Taux d'équipement en accueil collectif<sup>1</sup>`,
         `Taux de scolarisation` = 
         `Taux de scolarisation des enfants de 2 ans<sup>2</sup>`) %>%
    bind_cols(DEP=dep27carto@data %>% arrange(NOM) %>% pull(DEP) )

carte <- depwgs
carte@data <- carte@data %>% select(DEP,pop)
carte <- merge(carte,tab,by="DEP")

leaflet(carte) %>%  
  carto() %>%
  contour_depbfc()
```
***

*Sélectionnez une couche pour l'afficher dans la carte*

# *En savoir* **+** {data-orientation="rows" data-icon="fa-info-circle" font-size="25px" }

**Sources :**  

* DREES, enquête sociale



