---
title: "Acceuil des enfants d'âge préscolaire"
output: 
  flexdashboard::flex_dashboard:
    vertical_layout: scroll
    social: menu
    #source_code: embed
    navbar:
      - { title: "Accueil", href: DRAJESBFC.html, align: right, icon: fa-home }
    theme: simplex
---

```{r setup, include=FALSE ,echo=FALSE, cache=F, plotly=T}

load("data/jeunesse/PMI.RData")

pal <- colorBin("YlOrBr", domain =0:100 ,bins= c(0,5, 7.5,10, 12.5, 15, 17.5, 20,25, 100) )

# Option de chunk
knitr::opts_chunk$set(
 fig.width = 6,
 fig.asp = 0.8,
 out.width = "80%"
)

options(knitr.kable.NA = '')
options(knitr.table.format = "html")
```


![](images/BFC_s.svg) Régions {data-orientation="rows" height=30}
=======================================================================
Row {data-height="20"}
-----------------------------------------------------------------------
Row {data-height="100"}
-----------------------------------------------------------------------

### Données générales sur les accueils des enfants d'âge préscolaire

**`r prettyNum(round(ACM_PMI[1,3]/100,0)*100,big.mark = " ")`** places en accueil collectif en Bourgogne-Franche-Comté soit **`r prettyNum(round(ACM_PMI[8,3],1),decimal.mark = ",")` %** places pour 100 enfants nés au cours des 3 dernières années.  
**`r prettyNum(round(ACM_PMI[9,3]/10,0)*10,big.mark = ",")`** places en accueil familial.    
**`r prettyNum(round(ACM_PMI[10,3],1),decimal.mark = ",")` %** des enfants de moins de ans sont scolarisés.  
**`r prettyNum(round(ACM_PMI[12,3]/100,0)*100,big.mark = " ")`** assistantes maternelles et **`r prettyNum(round(ACM_PMI[13,3]/100,0)*100,big.mark = ",")`** gardes d'enfants à domicile.


Row {.tabset .tabset-fade .tabset-pills data-height="900"}
-----------------------------------------------------------------------

### Accueils d'enfants d'âge préscolaire

```{r}
ACM_PMI %>% pivot_longer(-1,names_to = "reg") %>% pivot_wider(names_from = ...1) %>% select(-8,-12) %>%
  rename("Taux déquipement en accueil collectif<sup>1</sup>" = "pour 100 enfants nés au cours des 3 dernières années",
         "Taux de scolarisation des enfants de 2 ans<sup>2</sup>" = "Taux de scolarisation des enfants de 2 ans (Rentrée 2019-2020 pour 100 enfants de 2 ans) (2)") %>%
  mutate(`Taux déquipement en accueil collectif<sup>1</sup>`=round(`Taux déquipement en accueil collectif<sup>1</sup>`,1),
          `Taux de scolarisation des enfants de 2 ans<sup>2</sup>`=round(`Taux de scolarisation des enfants de 2 ans<sup>2</sup>`,1) )%>%
  kable(format.args = list(decimal.mark = ",", big.mark = " "), escape = F,
    align="crrrrrrcrcrrrr")%>%
  kable_styling("hover", full_width = F) %>%
  column_spec(c(2,8,10), bold=T) %>%
  row_spec(2,background = "#E0FFFF75",  bold = T , color = "steelblue") %>%
  add_header_above(c( " "=2,"détail des accueils collectifs"=5," "=3,"Particuliers employeurs"=2) ) %>%
  footnote(general = "DREES, enquête aide sociale", general_title = "Source : ",
            number = c("pour 100 enfants nés au cours des 3 dernières années \n","Rentrée 2019-2020 pour 100 enfants de 2 ans"),
            footnote_as_chunk = T)  %>%
  scroll_box(height = "800px")


```

### Comparaisons régionales

```{r}
bar <- as.data.frame(t(ACM_PMI %>% slice(1)) )%>% mutate(total=as.numeric(V1)) %>% slice(2:14) %>% arrange(desc(total))
hchart(bar
         ,"bar", hcaes(x=rownames(bar),y=total ,color=c(rep("#ffd700",10),"#6a5acd",rep("#ffd700",2))  ),
       showInLegend = T, name = "Ensemble des lieux d'accueil", pointWidth = 20) %>%
     hc_xAxis(title=list(text="Régions")) %>%
    hc_yAxis(title=list(text="Nombre de places en accueil collectif")) %>%
    hc_add_theme(thm) 
```




### Structure des places ouvertes
Une très large majorité de multi-accueils en Bourgogne-Franche-Comté
```{r}
bar <- ACM_PMI %>% slice(2:6)%>% select(1:14) %>% pivot_longer(-1,names_to = "REG") 

 

hchart(bar,
"bar",
hcaes(x=REG,y=value,group=...1),
  showInLegend = T, stacking="percent") %>%
  hc_credits(enabled=T,text="Source") %>%
  hc_add_theme(thm) 
```


### Taux d'équipements en accueil collectif pour 100 enfants
7e région en taux d'accueils pour 100 enfants nés au cours des 3 dernières années

```{r}
hchart(ACM_PMI %>% slice(8)%>% select(1:14) %>% pivot_longer(-1,names_to = "REG") %>%
         mutate(value=round(value,2)) %>% arrange(desc(value))
,
"bar",
hcaes(x=REG,y=value,color=c(rep("#ffd700",6),"#6a5acd",rep("#ffd700",6)) ) ,
name="Taux d'accueils collectifs pour 100 enfants",
  showInLegend = T) %>%
  hc_credits(enabled=T,text="Source") %>%
  hc_add_theme(thm) 
```



### Taux de scolarisation des enfants de 2 ans

4e région pour le taux de scolarisation des enfants de 2 ans

```{r}
hchart(ACM_PMI %>% slice(10)%>% select(1:14) %>% pivot_longer(-1,names_to = "REG") %>%
         mutate(value=round(value,2)) %>% arrange(desc(value))
,
"bar",
hcaes(x=REG,y=value,color=c(rep("#ffd700",3),"#6a5acd",rep("#ffd700",9)) ) ,
name="Taux de scolarisation des enfants de 2 ans",
  showInLegend = T) %>%
  hc_credits(enabled=T,text="Source") %>%
  hc_add_theme(thm) 
```


### Carte
```{r}
cartereg <- ACM_PMI %>% slice(8,10)%>% dplyr::select(1:14) %>% pivot_longer(!...1,names_to = "REG") %>% pivot_wider(names_from = ...1,values_from = value) %>% rename("accueil"=2,"scolarisation"=3) %>% 
  mutate(accueil=round(accueil,1),scolarisation=round(scolarisation,1) ) %>%
  mutate(INSEE_REG=regwgs@data %>% arrange(LIBGEO) %>% dplyr::select(INSEE_REG) %>% pull() )

cartereg <- merge(regwgs,cartereg,by="INSEE_REG")

leaflet(cartereg) %>%   addProviderTiles(providers$CartoDB.Positron) %>% 
  setView(lng = 5.1, lat = 47.27, zoom = 6) %>%
  addPolygons(data=reg27carto,group  = "BFC",fill = F,color="#9370DB",weight = 5, opacity = 1) %>%
addPolygons(weight=2,opacity = 0.9,color = "#2F4F4F", fillColor = ~pal(accueil),
              popup = popupTable(cartereg@data %>% 
                                   select(Région=LIBGEO,pop,txaccueils=accueil),
                                  feature.id=F,row.numbers = F),
            group="taux d'accueils collectifs") %>% 
  addPolygons(weight=2,opacity = 0.9,color = "#2F4F4F", fillColor = ~pal(scolarisation),
              popup = popupTable(cartereg@data %>% 
                                   select(Région=LIBGEO,pop,txscolarisation=scolarisation),
                                  feature.id=F,row.numbers = F),
             group="taux de scolarisation") %>%   
  addLegend("bottomright", pal = pal, values = 0:100,   
           title = "taux") %>%
  addLayersControl( baseGroups =  c("taux d'accueils collectifs","taux de scolarisation"),
    options = layersControlOptions(collapsed = F,autoZIndex = F))  

 
```


  
  
![](images/BFC_dep_s.svg) Départements {data-orientation="rows" height=30}
=======================================================================
Row {data-height="20"}
-----------------------------------------------------------------------
Row {data-height="100"}
-----------------------------------------------------------------------


### Données générales sur les accueils des enfants d'âge préscolaire

La Côte d'Or mieux dotée en accueil collectif que le niveau national.
Des écarts importants dans la région : moins de 11 places pour 100 enfants en Haute-Saône.

Dans la Nièvre et la Saône et Loire, les taux de scolarisation des enfants de 2 ans sont bien supérieurs à la moyenne nationale.

Row {.tabset .tabset-fade .tabset-pills data-height="900"}
-----------------------------------------------------------------------

### Accueils d'enfants d'âge préscolaire

```{r}
ACM_PMI_dep %>% 
  relocate(`BOURGOGNE-
FRANCHE-COMTE`,.before = `France métropolitaine`) %>%
  pivot_longer(-1,names_to = "dep") %>% pivot_wider(names_from = ...1) %>% select(-8,-12) %>%
  rename("Taux déquipement en accueil collectif<sup>1</sup>" = "pour 100 enfants nés au cours des 3 dernières années",
         "Taux de scolarisation des enfants de 2 ans<sup>2</sup>" = "Taux de scolarisation des enfants de 2 ans (Rentrée 2019-2020 pour 100 enfants de 2 ans) (2)") %>%
  mutate(`Taux déquipement en accueil collectif<sup>1</sup>`=round(`Taux déquipement en accueil collectif<sup>1</sup>`,1),
          `Taux de scolarisation des enfants de 2 ans<sup>2</sup>`=round(`Taux de scolarisation des enfants de 2 ans<sup>2</sup>`,1) )%>%
  kable(format.args = list(decimal.mark = ",", big.mark = " "), escape = F,
    align="crrrrrrcrcrrrr")%>%
  kable_styling("hover", full_width = F) %>%
  column_spec(c(2,8,10), bold=T) %>%
  row_spec(9,background = "#E0FFFF75",  bold = T , color = "steelblue") %>%
  add_header_above(c( " "=2,"détail des accueils collectifs"=5," "=3,"Particuliers employeurs"=2) ) %>%
  footnote(general = "DREES, enquête aide sociale", general_title = "Source : ",
           number = c("pour 100 enfants nés au cours des 3 dernières années \n","Rentrée 2019-2020 pour 100 enfants de 2 ans"),
            footnote_as_chunk = T)  %>%
  scroll_box(height = "800px")


```


### Comparaisons départementales

```{r}
bar <- as.data.frame(t(ACM_PMI_dep %>% slice(1)) )%>% mutate(total=as.numeric(V1)) %>% slice(3:10) %>% arrange(desc(total))
hchart(bar
         ,"bar", hcaes(x=rownames(bar),y=total   ),
       showInLegend = T, name = "Nombre de places en accueil collectif", pointWidth = 20) %>%
    hc_xAxis(title=list(text="Départements")) %>%
    hc_yAxis(title=list(text="Nombre de places en accueil collectif")) %>%
    hc_add_theme(thm) 
```


### Détail des accueils collectifs



```{r}
ACM_PMI_dep %>% slice(1:6)%>%
  rename(" "="...1") %>% relocate(2,.before = 11) %>%
  kable(format.args = list(decimal.mark = ",", big.mark = " "), escape = F,
    align="crrrrrrrrrrrrrr")%>%
  kable_styling("hover", full_width = F) %>%
  column_spec(1,width = "10cm")%>%
  column_spec(11, bold=T) %>%
  column_spec(10,background = "#E0FFFF75",  bold = T , color = "steelblue") %>%
  footnote(general = "DREES, enquête aide sociale", general_title = "Source : ",
            footnote_as_chunk = T)  %>%
  scroll_box(height = "600px")


```


### Structure des places ouvertes
Les crèches collectives bien plus représentées dans le Doubs.
```{r}
bar <- ACM_PMI_dep %>% slice(2:6)%>% select(1,3:10) %>% pivot_longer(-1,names_to = "DEP") 

 

hchart(bar,
"bar",
hcaes(x=DEP,y=value,group=...1),
  showInLegend = T, stacking="percent") %>%
  hc_credits(enabled=T,text="Source") %>%
  hc_add_theme(thm) 
```


### Taux d'équipements en accueil collectif pour 100 enfants
La Côte d'Or mieux équipée pour les accueils collectifs
```{r}
hchart(ACM_PMI_dep %>% slice(8)%>% select(1,3:10) %>% pivot_longer(-1,names_to = "DEP") %>%
         mutate(value=round(value,2)) %>% arrange(desc(value))
,
"bar",
hcaes(x=DEP,y=value), name="Taux d'accueils collectifs pour 100 enfants",
  showInLegend = T) %>%
  hc_credits(enabled=T,text="Source") %>%
  hc_add_theme(thm) 
```


### Taux de scolarisation des enfants de 2 ans
D'avantage d'enfants de 2 ans scolarisés dans la Nièvre et la Saône et Loire. Moins dans l'Yonne et le Doubs.
```{r}
hchart(ACM_PMI_dep %>% slice(10)%>% select(1,3:10) %>% pivot_longer(-1,names_to = "DEP") %>% arrange(desc(value))
,
"bar",
hcaes(x=DEP,y=value), name="Taux de scolarisation des enfants de 2 ans",
  showInLegend = T) %>%
  hc_credits(enabled=T,text="Source") %>%
  hc_add_theme(thm) 
```


### Carte
```{r}

cartedep <- ACM_PMI_dep %>% slice(8,10)%>% dplyr::select(1,3:10) %>% pivot_longer(!...1,names_to = "DEP") %>% pivot_wider(names_from = ...1,values_from = value) %>% rename("accueil"=2,"scolarisation"=3) %>%
  mutate(accueil=round(accueil,1),scolarisation=round(scolarisation,1), INSEE_DEP=depbfc ) 


cartedep <- merge(depwgs,cartedep,by="INSEE_DEP")

leaflet(cartedep) %>% addProviderTiles(providers$CartoDB.Positron) %>% 
  setView(lng = 5.1, lat = 47.27, zoom = 8) %>%
    addPolygons(data=reg27carto,group  = "BFC",fill = F,color="#9370DB",weight = 5, opacity = 1) %>%
    addPolygons(weight=2,opacity = 0.8,color = "#2F4F4F", fillColor = ~pal(accueil),
              popup = popupTable(cartedep@data %>% 
                                   select(Région=LIBGEO,pop,txaccueils=accueil),
                                  feature.id=F,row.numbers = F),
             group="taux d'accueils collectifs" ) %>%
  addPolygons(weight=2,opacity = 0.8,color = "#2F4F4F", fillColor = ~pal(scolarisation),
              popup = popupTable(cartedep@data %>% 
                                   select(Région=LIBGEO,pop,txscolarisation=scolarisation),
                                  feature.id=F,row.numbers = F),  
                   group="taux de scolarisation") %>%   
  addLegend("bottomright", pal = pal, values = 0:100,   
           title = "taux") %>%
  addLayersControl( baseGroups =  c("taux d'accueils collectifs","taux de scolarisation"),
    options = layersControlOptions(collapsed = F,autoZIndex = F))  
```



*En savoir* **+** {data-orientation="rows" data-icon="fa-info-circle" font-size="25px" }
=======================================================================
Row {data-height="20"}
-----------------------------------------------------------------------
Row {data-height="60"}
-----------------------------------------------------------------------

**Sources :**  

* DREES, enquête sociale



