---
title: "Vie associative"
output: 
  flexdashboard::flex_dashboard:
    vertical_layout: scroll
    social: menu
    #source_code: embed
    navbar:
      - { title: "Accueil", href: DRAJESBFC.html, align: right, icon: fa-home }
    theme: simplex
---

```{r setup, include=FALSE ,echo=FALSE, cache=F, plotly=T}

load("data/engagement/asso.RData")

pal2 <- colorBin("YlOrBr", domain =0:10 ,bins= c(0, 3, 3.5, 4, 4.5, 5,5.5,6,10) )

pallic <- colorBin(c("#d7191c","#fec981","#c4e687","#1a9641"), domain =0:100 ,bins= c(0, 19, 22, 25, 100) )


appartenance <- rbind(appartenance,c("REG","FR","France","-"))

RNApop <- RNAcom %>%
      left_join(.,basecom %>% select(CODGEO,LIBGEO,EPCI,BV2012),by=c("CODGEO_2021"="CODGEO"))%>%
  left_join(.,unique(basecom %>% select(DEP,REG)),by="DEP")

coul <- c("#4876FF", "#008B00", "#32CD32","#CD69C9", "#CD96CD", "#FFB5C5" , "#00BFFF","#FF7F50","#ADFF2F","#C0C0C0","#DCDCDC")


# Option de chunk
knitr::opts_chunk$set(
 fig.width = 6,
 fig.asp = 0.8,
 out.width = "80%"
)
```

![](images/BFC_s.svg) Régions {data-orientation="rows" height=30}
=======================================================================
Row {data-height="20"}
-----------------------------------------------------------------------
Row {data-height="100"}
-----------------------------------------------------------------------

### Données générales

En décembre 2020, la Bourgogne-Franche-Comté compte **115 000** associations selon le Répertoire national des Associations.
C'est le deuxième taux d'association par habitant de France derrière la région Occitanie.
Les associations sportives représentent près du quart des associations (plus grande proportion de France).

Row {.tabset .tabset-fade .tabset-pills data-height="600"}
-----------------------------------------------------------------------

### Comparaisons régionales

**9e** région française en nombre d'associations

```{r}
hchart(RNApop %>% 
         filter (!is.na(REG) & !is.na(objr)) %>% 
         group_by(REG) %>% 
         summarise(asso=sum(total,na.rm = T)) %>%
         left_join(.,basecom %>% 
                     group_by(REG) %>% 
                     summarise(pop=sum(pop,na.rm=T)),
                   by="REG") %>%
         left_join(.,appartenance %>% 
                     filter(NIVGEO=="REG") %>%
                     select(CODGEO,région=LIBGEO),by=c("REG"="CODGEO") ) %>%
         arrange(desc(asso)) %>%
         #adorn_totals(name = "FR")%>%
         mutate(txasso=asso*100/pop),
  "bar", hcaes(x=reorder(région,asso),y=asso, 
               color=ifelse(REG=="27","#6a5acd","#ffd700") ),
         name="nombre d'associations",showInlegend=T, pointWidth = 20 ) %>%
  hc_xAxis(title=list(text="Régions")) %>%
  hc_yAxis(title=list(text="Nombre d'associations")) %>%
  hc_add_theme(thm) 
```
### Taux d'associations

**2e** région française en taux d'associations 

```{r}
hchart(RNApop %>% 
         filter (!is.na(REG) & !is.na(objr)) %>% 
         group_by(REG) %>% 
         summarise(asso=sum(total,na.rm = T)) %>%
         left_join(.,basecom %>% 
                     group_by(REG) %>% 
                     summarise(pop=sum(pop,na.rm=T)),
                   by="REG") %>%
         adorn_totals(name = "FR")%>%
         left_join(.,appartenance %>% 
                     filter(NIVGEO=="REG") %>%
                     select(CODGEO,région=LIBGEO),
                   by=c("REG"="CODGEO") )%>%
         mutate(txasso=round(asso*100/pop,2 )) %>%
         arrange(desc(txasso)),
  "bar", hcaes(x=reorder(région,txasso),y=txasso,
               color=ifelse(REG=="27","#6a5acd",ifelse(REG=="FR","#ff7f50","#ffd700") ) ) ,
         name="Taux d'association pour 100 habitants", showInlegend=T, pointWidth = 20  )%>%
  hc_xAxis(title=list(text="Régions")) %>%
  hc_yAxis(title=list(text="Taux d'associations")) %>%
  hc_add_theme(thm) 
```

### Carte régionale

```{r}
RNAcarto <- RNApop %>% 
              filter (!is.na(REG) & !is.na(objr)) %>% 
              group_by(REG,objr) %>% 
              summarise(asso=sum(total,na.rm = T)) %>%
              left_join(.,basecom %>% 
                          group_by(REG) %>% 
                          summarise(pop=sum(pop,na.rm=T)),
                        by="REG") %>%
              left_join(.,appartenance %>% 
                          filter(NIVGEO=="REG") %>%
                          select(CODGEO,Région=LIBGEO),
                        by=c("REG"="CODGEO") )%>%
              mutate(txasso=round(asso*100/pop,2)) %>%
              pivot_wider(c(REG,Région),names_from = objr , values_from = asso) %>%
              adorn_totals("col", name = "total" ) %>%
              select(INSEE_REG=REG,Région,total,Culture,Sports,Loisirs,
                               Social,Santé,`Amicales-Entraide`,Enseignement,
                               Economie,Environnement,Autres,NR)

RNAcarto <- merge(regwgs,RNAcarto,by="INSEE_REG")
  
leaflet(RNAcarto) %>%  
  addTiles(group = "OSM",options = providerTileOptions(opacity = 0.6)) %>%
  addProviderTiles(providers$CartoDB.Positron) %>%
  setView(lng = 5.1, lat = 47.27, zoom = 6) %>%
  addPolygons(data=RNAcarto,group  = "régions",
              color = "#2F4F4F", weight = 2, smoothFactor = 2,
              fillColor = ~pal2(100*RNAcarto$total/RNAcarto$pop),fillOpacity  = 0.8,
              popup = sprintf("<center> %s <br>  Nombre d'associations : <b>%i</b> <br>
                               Taux d'association :<b>%.2f</b> </center> ",  
                              RNAcarto$Région ,RNAcarto$total,round(100*(RNAcarto$total/RNAcarto$pop ),1) ) )   %>%
  addPolygons(data=reg27carto,group  = "BFC",
              color="#9370DB",weight = 5,opacity = 1, 
              fill = F, smoothFactor = 5) %>%
  addMinicharts(centroid(RNAcarto)[,1],centroid(RNAcarto)[,2] ,
                       #maxValues = 100,
                       type = "pie",
                       chartdata = RNAcarto@data %>% select("Culture":"NR"),
                       colorPalette = coul,
                       width = sqrt(RNAcarto$total)/5 ,
                       opacity = 0.7) %>%
  addLegend( pal = pal2 ,values = 100*(RNAcarto$total/RNAcarto$pop),
             position = "bottomright", title = "taux d'associations" )
```

Row {.tabset .tabset-fade .tabset-pills data-height="600"}
-----------------------------------------------------------------------

### Tableau 

**Les domaines du sport, des loisirs et de l'économie fortement représentés**

```{r}
RNApop %>% 
  filter (!is.na(REG) & !is.na(objr)) %>% 
  group_by(REG,objr) %>% 
  summarise(asso=sum(total,na.rm = T)) %>%
  pivot_wider(REG,names_from = objr , values_from = asso) %>%
  adorn_totals("col", name = "total" ) %>%
  left_join(.,basecom %>% 
              group_by(REG) %>% 
              summarise(pop=sum(pop,na.rm=T)),
            by="REG") %>%
  left_join(.,appartenance %>% 
              filter(NIVGEO=="REG") %>%
              select(CODGEO,région=LIBGEO),
            by=c("REG"="CODGEO") ) %>%
  adorn_totals("row", name = "FR" ) %>%
  mutate(txasso=total*100/pop) %>%
  select(région,total,txasso,Culture,Sports,Loisirs,
                               Social,Santé,`Amicales-Entraide`,Enseignement,
                               Economie,Environnement,Autres,NR) %>%
  mutate_at(vars(Culture:NR),~round(.*100/total,1) ) %>%
  mutate_at(vars(Culture:Environnement),~color_tile('transparent','lightgreen')
                                         (digits(.,1,decimal.mark=",") ) ) %>%
  mutate(txasso=color_bar('gold')
        (digits(txasso ,2,decimal.mark=",")), 
        Autres=color_tile('transparent','lightblue')
        (digits(Autres,1,decimal.mark=",") ),
        NR=color_tile('transparent','lightgrey')
        (digits(NR,1,decimal.mark=",") ) ) %>%
  
  kable("html", format.args = list(decimal.mark = ",", big.mark = " "),
      align="crlrrrrrr", escape = F) %>% 
  kable_styling("hover", full_width = F) %>%
  column_spec(2, 
              bold=T) %>%
  column_spec(3, 
              italic=T) %>%
  row_spec(3,
           background = "#E0FFFF75",  bold = T , color = "steelblue") %>%
  row_spec(13,  
           bold = T ) %>%
  footnote(general = "Répertoire National des Associations (RNA 2020); Insee, RP2019", 
           general_title = "Source : ",
           footnote_as_chunk = T) %>%
  scroll_box(height = "400px") 
```

### Domaines d'intervention des associations


```{r}
hchart(RNApop %>% 
         filter (!is.na(REG) & !is.na(objr)) %>% 
         group_by(REG,objr) %>% 
         summarise(asso=sum(total,na.rm = T)) %>%
         left_join(.,basecom %>% 
                     group_by(REG) %>% 
                     summarise(pop=sum(pop,na.rm=T)),
                   by="REG") %>%
         left_join(.,appartenance %>%
                     filter(NIVGEO=="REG") %>%
                     select(CODGEO,région=LIBGEO),
                   by=c("REG"="CODGEO") )%>%
         #adorn_totals(name = "FR")%>%
         mutate(txasso=round(asso*100/pop,2)),
  "bar", hcaes(x=région,y=asso,group=objr),
         stacking = "normal",
         showInlegend=T, pointWidth = 20)  %>%
  hc_add_theme(thm) 
```


### Structure régionale des domaines d'intervention des associations


```{r}
hchart(RNApop %>% 
         filter (!is.na(REG) & !is.na(objr)) %>%
         group_by(REG,objr) %>% 
         summarise(asso=sum(total,na.rm = T)) %>%
         left_join(.,basecom %>% 
                     group_by(REG) %>% 
                     summarise(pop=sum(pop,na.rm=T)),
                   by="REG") %>%
         left_join(.,appartenance %>% 
                     filter(NIVGEO=="REG") %>%
                     select(CODGEO,région=LIBGEO),
                   by=c("REG"="CODGEO") )%>%
         #adorn_totals(name = "FR")%>%
         mutate(txasso=round(asso*100/sum(asso),2)),
  "bar", hcaes(x=région,y=txasso,group=objr),
         stacking = "percent",
         showInlegend=T, pointWidth = 20)  %>%
  hc_add_theme(thm) 
```



![](images/BFC_dep_s.svg) Départements {data-orientation="rows" height=30}
=======================================================================
Row {data-height="20"}
-----------------------------------------------------------------------
Row {.tabset .tabset-fade .tabset-pills data-height="100"}
-----------------------------------------------------------------------


### Données générales

Jura, Nièvre et Haute-Saône : les départements les moins peuplés sont ceux où les associations sont les plus fréquentes

Row {.tabset .tabset-fade .tabset-pills data-height="600"}
-----------------------------------------------------------------------

### Comparaisons départementales

```{r}
hchart(RNApop %>% 
         filter (!is.na(REG) & !is.na(objr)) %>% 
         group_by(REG,DEP) %>% 
         summarise(asso=sum(total,na.rm = T)) %>%
         left_join(.,appartenance %>% 
                     filter(NIVGEO=="DEP") %>%
                     select(CODGEO,département=LIBGEO),
                   by=c("DEP"="CODGEO") )%>%
         arrange(desc(asso)) ,  
  "bar", hcaes(x=reorder(département,asso),y=asso, 
               color=ifelse(REG=="27","#6a5acd","#ffd700") ),
          name="Nombre d'associations",
          showInLegend=T, pointWidth = 1 ) %>%
  
  hc_add_series(RNApop %>% 
                  filter (REG =="27" & !is.na(objr)) %>%
                  group_by(REG,DEP) %>% 
                  summarise(asso=sum(total,na.rm = T)) %>%
                  left_join(.,appartenance %>% 
                              filter(NIVGEO=="DEP") %>%
                              select(CODGEO,département=LIBGEO),
                            by=c("DEP"="CODGEO") )%>%
                  arrange(desc(asso)),  
          "bar",  hcaes(x=reorder(département,asso),y=asso),
                  color="#6a5acd",
                  name="Nombre d'associations",
                  showInLegend=F, pointWidth = 3 ) %>%
    hc_legend(title=list(text=" France/BFC (Clic pour zoomer) " )) %>%
    hc_xAxis(title=list(text="Départements")) %>%
    hc_yAxis(title=list(text="Nombre d'associations")) %>%
    hc_add_theme(thm) 
```

### Taux d'associations

```{r}
hchart(RNApop %>% 
         filter (!is.na(REG) & !is.na(objr)) %>%
         group_by(DEP) %>% 
         summarise(asso=sum(total,na.rm = T)) %>%
         left_join(.,basecom %>% 
                     group_by(DEP) %>% 
                     summarise(pop=sum(pop,na.rm=T)),
                   by="DEP") %>%
         adorn_totals(name = "FR")%>%
         left_join(.,appartenance %>% 
                     filter(NIVGEO=="DEP") %>%
                     select(CODGEO,département=LIBGEO),
                   by=c("DEP"="CODGEO") )%>%
         bind_rows( RNApop %>% 
                      filter (REG=="27" & !is.na(objr)) %>% 
                      group_by(REG) %>%  
                      summarise(asso=sum(total,na.rm = T)) %>%
                      left_join(.,basecom %>%
                                  group_by(REG) %>% 
                                  summarise(pop=sum(pop,na.rm=T)),
                                by="REG") %>%
                      rename(DEP=REG) %>% 
                      mutate(département="Bourgogne-Franche-Comté" )  ) %>%
         mutate(txasso=round(asso*100/pop,2 )) %>%
         mutate(département=ifelse(DEP=="FR","France",département) ) %>%
         arrange(desc(txasso)),  
  "bar", hcaes(x=reorder(département,txasso),y=txasso,
               color=ifelse(DEP %in% depbfc,"#6a5acd",
                     ifelse(DEP=="FR","#ff7f50","#ffd700"))),
         name="Taux d'association pour 100 habitants", 
         showInLegend=T, pointWidth = 1  ) %>%
 
  hc_add_series(RNApop %>% 
                  filter (REG=="27" & !is.na(objr)) %>% 
                  group_by(DEP) %>%  
                  summarise(asso=sum(total,na.rm = T)) %>%
                  left_join(.,basecom %>% 
                              group_by(DEP) %>% 
                              summarise(pop=sum(pop,na.rm=T)),
                            by="DEP") %>%
                  adorn_totals(name = "BFC" )%>%
                  left_join(.,appartenance %>% 
                              filter(NIVGEO=="DEP") %>%
                              select(CODGEO,département=LIBGEO),
                            by=c("DEP"="CODGEO") )%>%
                  mutate(txasso=round(asso*100/pop,2 )) %>%
                  arrange(desc(txasso)),  
          "bar",  hcaes(x=reorder(département,txasso),y=txasso,
                        color=ifelse(DEP %in% depbfc,"#6a5acd",
                              ifelse(DEP=="BFC","#ff7f50","#ffd700"))),
                  name="Taux d'association pour 100 habitants", 
                  showInLegend=F, pointWidth = 3 ) %>%
   
    hc_legend(title=list(text=" France/BFC (Clic pour zoomer) " )) %>%
    hc_xAxis(title=list(text="Départements")) %>%
    hc_yAxis(title=list(text="Taux d'associations")) %>%
    hc_add_theme(thm) 
```



### Carte départementale

```{r}
RNAcarto <- RNApop %>% 
              filter (!is.na(REG) & !is.na(objr)) %>% 
              group_by(REG,DEP, objr) %>% 
              summarise(asso=sum(total,na.rm = T)) %>%
              left_join(.,basecom %>% 
                          group_by(DEP) %>% 
                          summarise(pop=sum(pop,na.rm=T)),
                        by="DEP") %>%
              left_join(.,appartenance %>% 
                          filter(NIVGEO=="DEP") %>%
                          select(CODGEO,Département=LIBGEO),
                        by=c("DEP"="CODGEO") ) %>%
              mutate(txasso=round(asso*100/pop,2)) %>%
              pivot_wider(c(DEP,Département),names_from = objr , values_from = asso) %>%
              adorn_totals("col", name = "total" ) %>%
              select(INSEE_DEP=DEP,Département,total,Culture,Sports,Loisirs,
                               Social,Santé,`Amicales-Entraide`,Enseignement,
                               Economie,Environnement,Autres,NR)

RNAcarto <- merge(depwgs,RNAcarto,by="INSEE_DEP")
  
leaflet(RNAcarto) %>%  
  addTiles(group = "OSM",options = providerTileOptions(opacity = 0.6)) %>%
  addProviderTiles(providers$CartoDB.Positron) %>%
  setView(lng = 5.1, lat = 47.27, zoom = 6) %>%
  addPolygons(data=RNAcarto,group  = "départements",
              color = "#2F4F4F", weight = 2, smoothFactor = 2,
              fillColor = ~pal2(100*RNAcarto$total/RNAcarto$pop), fillOpacity  = 0.8,
              popup = sprintf("<center> %s <br>  Nombre d'associations : <b>%i</b> <br>
                               Taux d'association :<b>%.2f</b> </center> ",  
                              RNAcarto$Département ,RNAcarto$total,round(100*(RNAcarto$total/RNAcarto$pop ),1) ) )   %>%
  addPolygons(data=reg27carto,group  = "BFC",
              color="#9370DB",weight = 5,opacity = 1, 
              fill = F, smoothFactor = 5) %>%
  addMinicharts(centroid(RNAcarto)[,1],centroid(RNAcarto)[,2] ,
                       #maxValues = 100,
                       type = "pie",
                       chartdata = RNAcarto@data %>% select("Culture":"NR"),
                       colorPalette = coul,
                       width = sqrt(RNAcarto$total)/5 ,
                       opacity = 0.7) %>%
  addLegend( pal = pal2 , values = 100*(RNAcarto$total/RNAcarto$pop),
             position = "bottomright" , title = "taux d'associations" )


```

Row {.tabset .tabset-fade .tabset-pills data-height="600"}
-----------------------------------------------------------------------

### Tableau 

Plus de 20 000 associations dans le Doubs, la Côte d'Or et le Saône et Loire

```{r}
RNApop %>% 
  filter (!is.na(REG) & !is.na(objr)) %>% 
  group_by(REG,DEP, objr) %>% 
  filter (DEP %in% depbfc) %>%  
  summarise(asso=sum(total,na.rm = T)) %>%
  pivot_wider(DEP,names_from = objr , values_from = asso) %>%
  adorn_totals("col", name = "total" ) %>%
  left_join(.,basecom %>% 
              group_by(DEP) %>% 
              summarise(pop=sum(pop,na.rm=T)),
            by="DEP") %>%
  left_join(.,appartenance %>% 
              filter(NIVGEO=="DEP") %>%
              select(CODGEO,Département=LIBGEO),
            by=c("DEP"="CODGEO") )%>%
  adorn_totals("row", name = "FR" ) %>%
  mutate(txasso=total*100/pop) %>%
  select(Département,total,txasso,Culture,Sports,Loisirs,
                               Social,Santé,`Amicales-Entraide`,Enseignement,
                               Economie,Environnement,Autres,NR) %>%
  mutate_at(vars(Culture:NR),~round(.*100/total,1) ) %>%
  mutate_at(vars(Culture:Environnement),~color_tile('transparent','lightgreen')
                                         (digits(.,1,decimal.mark=",") ) ) %>%
    mutate(txasso=color_bar('gold')
          (digits(txasso ,2,decimal.mark=",")), 
          Autres=color_tile('transparent','lightblue')
          (digits(Autres,1,decimal.mark=",") ),
          NR=color_tile('transparent','lightgrey')
          (digits(NR,1,decimal.mark=",") ) ) %>%
  
   kable("html", format.args = list(decimal.mark = ",", big.mark = " "),
      align="crlrrrrrr", escape = F) %>% 
  kable_styling("hover", full_width = F) %>%
  column_spec(2, 
              bold=T) %>%
  column_spec(3, 
              italic=T) %>%
  row_spec(9,  
           bold = T ) %>%
  footnote(general = "Répertoire National des Associations (RNA 2020); Insee, RP 2019", 
           general_title = "Source : ",
           footnote_as_chunk = T) %>%
  scroll_box(height = "400px") 

```

### Domaines d'intervention des associations


```{r}
hchart(RNApop %>% 
         filter (!is.na(REG) & !is.na(objr)) %>% 
         group_by(REG,DEP,objr) %>% 
         filter (DEP %in% depbfc) %>% 
         summarise(asso=sum(total,na.rm = T)) %>%
         left_join(.,basecom %>% 
                     group_by(DEP) %>% 
                     summarise(pop=sum(pop,na.rm=T)),
                   by="DEP") %>%
         left_join(.,appartenance %>% 
                     filter(NIVGEO=="DEP") %>%
                     select(CODGEO,département=LIBGEO),
                   by=c("DEP"="CODGEO") )%>%
         #adorn_totals(name = "FR")%>%
         mutate(txasso=round(asso*100/pop,2)),
  "bar", hcaes(x=département,y=asso,group=objr),
         stacking = "normal",
         showInlegend=T, pointWidth = 20)  %>%
  hc_add_theme(thm) 
```


### Structure régionale des domaines d'intervention des associations

De nombreuses associations sportives

```{r}
hchart(RNApop %>% 
         filter (!is.na(REG) & !is.na(objr)) %>% 
         group_by(REG,DEP,objr) %>% 
         filter (DEP %in% depbfc) %>% 
         summarise(asso=sum(total,na.rm = T)) %>%
         left_join(.,basecom %>% 
                     group_by(DEP) %>% 
                     summarise(pop=sum(pop,na.rm=T)),
                   by="DEP") %>%
         left_join(.,appartenance %>% 
                     filter(NIVGEO=="DEP") %>%
                     select(CODGEO,département=LIBGEO),
                   by=c("DEP"="CODGEO") )%>%
         #adorn_totals(name = "FR")%>%
         mutate(txasso=round(asso*100/sum(asso),2)),
  "bar", hcaes(x=département,y=txasso,group=objr),
         stacking = "percent",
         showInlegend=T, pointWidth = 20)  %>%
  hc_add_theme(thm) 
```


![](images/BFC_EPCI_s.svg) EPCI {data-orientation="rows" height=30}
=======================================================================
Row {data-height="20"}
-----------------------------------------------------------------------
Row {.tabset .tabset-fade .tabset-pills data-height="900"}
-----------------------------------------------------------------------


### Tableau des associations 
```{r}
RNApop %>% 
  filter (!is.na(REG) & !is.na(objr)) %>%  
  filter(EPCI %in% basecom$EPCI[basecom$REG=="27"]) %>%
  group_by(EPCI, objr)  %>%  
  summarise(asso=sum(total,na.rm = T)) %>%
  pivot_wider(EPCI,names_from = objr , values_from = asso) %>%
  adorn_totals("col", name = "total" ) %>% 
  left_join(.,basecom %>% 
              group_by(EPCI) %>% 
              summarise(pop=sum(pop,na.rm=T)),
            by="EPCI") %>%
  left_join(.,appartenance %>% 
              filter(NIVGEO=="EPCI") %>%
              select(CODGEO,EPCIlib=LIBGEO),
            by=c("EPCI"="CODGEO") ) %>%
  arrange(desc(total)) %>%
  adorn_totals("row", name = "BFC" ) %>% 
  mutate(txasso=total*100/pop) %>%
  select(EPCI,EPCIlib,total,txasso,Culture,Sports,Loisirs,
                               Social,Santé,`Amicales-Entraide`,Enseignement,
                               Economie,Environnement,Autres,NR) %>%
  mutate_at(vars(Culture:NR),~round(.*100/total,1) ) %>%
  mutate_at(vars(Culture:Environnement),~color_tile('transparent','lightgreen')
                                         (digits(.,1,decimal.mark=",") ) ) %>%
    mutate(txasso=color_bar('gold')
          (digits(txasso ,2,decimal.mark=",")), 
          Autres=color_tile('transparent','lightblue')
          (digits(Autres,1,decimal.mark=",") ),
          NR=color_tile('transparent','lightgrey')
          (digits(NR,1,decimal.mark=",") ) ) %>%
  
  kable("html", format.args = list(decimal.mark = ",", big.mark = " "),
      align="rcrlrrrrr", escape = F) %>% 
  kable_styling("hover", full_width = F) %>%
  column_spec(3, 
              bold=T) %>%
  column_spec(4, 
              italic=T) %>%
  row_spec(117,  
           bold = T ) %>%
  footnote(general = "Répertoire National des Associations (RNA 2020); Insee, RP 2019", 
           general_title = "Source : ",
           footnote_as_chunk = T) %>%
  scroll_box(height = "800px") 

```

### Carte EPCI

```{r}
RNAcarto <- RNApop %>% 
              filter (!is.na(REG) & !is.na(objr))  %>% 
              filter(EPCI %in% basecom$EPCI[basecom$REG=="27"]) %>%
              group_by(EPCI,objr) %>% 
              summarise(asso=sum(total,na.rm = T)) %>%
              left_join(.,basecom %>% 
                          group_by(EPCI) %>% 
                          summarise(pop=sum(pop,na.rm=T)),
                        by="EPCI") %>%
              left_join(.,appartenance %>% 
                          filter(NIVGEO=="EPCI") %>%
                          select(CODGEO,EPCIlib=LIBGEO),
                        by=c("EPCI"="CODGEO") )%>%
              mutate(txasso=round(asso*100/pop,2)) %>%
              pivot_wider(c(EPCI,EPCIlib),names_from = objr , values_from = asso) %>%
              adorn_totals("col", name = "total" ) %>%
              select(CODE_EPCI=EPCI,EPCIlib,total,Culture,Sports,Loisirs,
                               Social,Santé,`Amicales-Entraide`,Enseignement,
                               Economie,Environnement,Autres,NR)

RNAcarto <- merge(epcicarto,RNAcarto,by="CODE_EPCI")
  
leaflet(RNAcarto) %>%  
  addTiles(group = "OSM",options = providerTileOptions(opacity = 0.6)) %>%
  addProviderTiles(providers$CartoDB.Positron) %>%
  setView(lng = 5.1, lat = 47.27, zoom = 8) %>%
  addPolygons(data=RNAcarto,group  = "régions",
              color = "#2F4F4F", weight = 2,
             fillColor = ~pal2(100*RNAcarto$total/RNAcarto$pop), fillOpacity  = 0.8,
              popup = sprintf("<center> %s <br>  Nombre d'associations : <b>%i</b> <br>
                               Taux d'association :<b>%.2f</b> </center> ",  
                              RNAcarto$EPCIlib ,RNAcarto$total,round(100*(RNAcarto$total/RNAcarto$pop ),1) ) )  %>%
  addPolygons(data=reg27carto,group  = "BFC",
              color="#9370DB",weight = 5,opacity = 1, 
              fill = F, smoothFactor = 5) %>%
  addMinicharts(centroid(RNAcarto)[,1],centroid(RNAcarto)[,2] ,
                       #maxValues = 100,
                       type = "pie",
                       chartdata = RNAcarto@data %>% select("Culture":"NR"),
                       colorPalette = coul,
                       width = sqrt(RNAcarto$total) ,
                       opacity = 0.7) %>%
  addLegend( pal = pal2 , values = 100*(RNAcarto$total/RNAcarto$pop),
             position = "bottomright", title = "taux d'associations" )

```

![](images/BFC_BV_s.svg) Bassins de vie {data-orientation="rows" height=30}
=======================================================================
Row {data-height="20"}
-----------------------------------------------------------------------
Row {.tabset .tabset-fade .tabset-pills data-height="900"}
-----------------------------------------------------------------------


### Tableau des associations 
```{r}
RNApop %>% 
  filter (!is.na(REG) & !is.na(objr)) %>%  
  filter(BV2012 %in% basecom$BV2012[basecom$REG=="27"]) %>%
  group_by(BV2012, objr)  %>%  
  summarise(asso=sum(total,na.rm = T)) %>%
  pivot_wider(BV2012,names_from = objr , values_from = asso) %>%
  adorn_totals("col", name = "total" ) %>% 
  left_join(.,basecom %>% 
              group_by(BV2012) %>% 
              summarise(pop=sum(pop,na.rm=T)),
            by="BV2012") %>%
  left_join(.,appartenance %>% 
              filter(NIVGEO=="BV2012") %>%
              select(CODGEO,BV2012lib=LIBGEO),
            by=c("BV2012"="CODGEO") )%>%
  arrange(desc(total)) %>%
  adorn_totals("row", name = "BFC" ) %>% 
  mutate(txasso=total*100/pop) %>%
  select(BV2012,BV2012lib,total,txasso,Culture,Sports,Loisirs,
                               Social,Santé,`Amicales-Entraide`,Enseignement,
                               Economie,Environnement,Autres,NR) %>%
  mutate_at(vars(Culture:NR),~round(.*100/total,1) ) %>%
  mutate_at(vars(Culture:Environnement),~color_tile('transparent','lightgreen')
                                         (digits(.,1,decimal.mark=",") ) ) %>%
  mutate(txasso=color_bar('gold')
        (digits(txasso ,2,decimal.mark=",")), 
        Autres=color_tile('transparent','lightblue')
        (digits(Autres,1,decimal.mark=",") ),
        NR=color_tile('transparent','lightgrey')
        (digits(NR,1,decimal.mark=",") ) ) %>%
  
  kable("html", format.args = list(decimal.mark = ",", big.mark = " "),
      align="rcrlrrrrr", escape = F) %>% 
  kable_styling("hover", full_width = F) %>%
  column_spec(3, 
              bold=T) %>%
  column_spec(4, 
              italic=T) %>%
  row_spec(132,  
           bold = T ) %>%
  footnote(general = "Répertoire National des Associations (RNA 2020); Insee, RP 2019", 
           general_title = "Source : ",
           footnote_as_chunk = T) %>%
  scroll_box(height = "800px") 

```

### carte BV

```{r}
RNAcarto <- RNApop %>% 
              filter (!is.na(REG) & !is.na(objr))  %>% 
              filter(BV2012 %in% basecom$BV2012[basecom$REG=="27"]) %>%
              group_by(BV2012,objr) %>% 
              summarise(asso=sum(total,na.rm = T)) %>%
              left_join(.,basecom %>% 
                          group_by(BV2012) %>% 
                          summarise(pop=sum(pop,na.rm=T)),
                        by="BV2012") %>%
              left_join(.,appartenance %>% 
                          filter(NIVGEO=="BV2012") %>%
                          select(CODGEO,BV2012lib=LIBGEO),
                        by=c("BV2012"="CODGEO") )%>%
              mutate(txasso=round(asso*100/pop,2)) %>%
              pivot_wider(c(BV2012,BV2012lib),names_from = objr , values_from = asso) %>%
              adorn_totals("col", name = "total" ) %>%
              select(BV2012,BV2012lib,total,Culture,Sports,Loisirs,
                               Social,Santé,`Amicales-Entraide`,Enseignement,
                               Economie,Environnement,Autres,NR)

RNAcarto <- merge(bvcarto,RNAcarto,by="BV2012")
  
leaflet(RNAcarto) %>%  
  addTiles(group = "OSM",options = providerTileOptions(opacity = 0.6)) %>%
  addProviderTiles(providers$CartoDB.Positron) %>%
  setView(lng = 5.1, lat = 47.27, zoom = 8) %>%
  addPolygons(data=RNAcarto,group  = "régions",
              weight = 2,color = "#2F4F4F",
              fillColor = ~pal2(100*RNAcarto$total/RNAcarto$pop), fillOpacity  = 0.8,
              popup = sprintf("<center> %s <br>  Nombre d'associations : <b>%i</b> <br>
                               Taux d'association :<b>%.2f</b> </center> ",  
                              RNAcarto$BV2012lib ,RNAcarto$total,round(100*(RNAcarto$total/RNAcarto$pop ),1) ) )  %>%
  addPolygons(data=reg27carto,group  = "BFC",
              color="#9370DB",weight = 5,opacity = 1, 
              fill = F, smoothFactor = 5) %>%
  addMinicharts(centroid(RNAcarto)[,1],centroid(RNAcarto)[,2] ,
                       #maxValues = 100,
                       type = "pie",
                       chartdata = RNAcarto@data %>% select("Culture":"NR"),
                       colorPalette = coul,
                       width = sqrt(RNAcarto$total) ,
                       opacity = 0.7) %>%
  addLegend( pal = pal2 , values = 100*(RNAcarto$total/RNAcarto$pop) ,
             position = "bottomright", title = "taux d'associations" )
```


*En savoir* **+** {data-orientation="rows" data-icon="fa-info-circle" font-size="25px" }
=======================================================================
Row {data-height="20"}
-----------------------------------------------------------------------
Row {data-height="60"}
-----------------------------------------------------------------------

**Sources :**  

* Répertoire National des Associations (RNA)  

  + https://www.data.gouv.fr/fr/datasets/repertoire-national-des-associations/  
  
* Recherche et solidarités  

  + https://injep.fr/donnee/accueils-collectifs-de-mineurs-colonies-et-centres-de-vacances-centres-aeres-et-de-loisirs-scoutisme-2020-2021/  


