---
title: "Vie associative"
output: 
  flexdashboard::flex_dashboard:
    orientation: rows
    vertical_layout: fill
    horizontal_layout: scroll
    social: menu
    #source_code: embed
    navbar:
      - { title: "Accueil", href: index.html, align: right, icon: fa-home }
    theme: simplex
---

```{r}

load("data/engagement/asso.RData")
load("data/engagement/asso_emploi.RData")

RNApop <- RNAcom %>%
      left_join(.,basecom %>% 
                  select(CODGEO,LIBGEO,EPCI,BV2022),
                by=c("CODGEO_2022"="CODGEO"))

#tableau des asso
asso_tab <- function(geo){
  RNApop %>% 
    filter (!is.na({{geo}}) & !is.na(objr)) %>% 
    group_by({{geo}},objr) %>% 
    summarise(asso=sum(total,na.rm = T)) %>%
    pivot_wider({{geo}} ,names_from = objr , values_from = asso) %>%
    adorn_totals("col", name = "total" ) %>%
    left_join(.,pop_basecom({{geo}}),
              by=names(select(., {{geo}})) ) 
}

#crédits et mise en forme
tableau_asso <- function(.tbl){
  .tbl %>% 
    select(1,Libellé,total,txasso,Culture,Sports,Loisirs,
           Social,Santé,`Amicales-Entraide`,Enseignement,
           Economie,Environnement,Autres,NR) %>%
    mutate_at(vars(Culture:NR),~round(.*100/total,1) ) %>%
    mutate_at(vars(Culture:Environnement),~color_tile('transparent','lightgreen')
              (digits(.,1,decimal.mark=",") ) ) %>%
    mutate(txasso=color_bar('gold')
           (digits(txasso ,2,decimal.mark=",")), 
           Autres=color_tile('transparent','lightblue')
           (digits(Autres,1,decimal.mark=",") ),
           NR=color_tile('transparent','lightgrey')
           (digits(NR,1,decimal.mark=",") ) ) 
  }
  
credits <- function(.tbl) {
  .tbl %>%
    cc_kable("crlrrrrrr") %>%
    column_spec(3, bold=T) %>%
    column_spec(4, italic=T) %>%
    footnote(general = "Répertoire National des Associations (RNA 2022); Insee, RP2019", 
             general_title = "Source : ",
             footnote_as_chunk = T) %>%
    scroll_box(height = "600px") 
}


#carto

RNAcarto <- function(geo=REG){
  RNApop %>% 
    filter (!is.na({{geo}}) & !is.na(objr)) %>% 
    group_by({{geo}},objr) %>% 
    summarise(asso=sum(total,na.rm = T)) %>%
    left_join(.,pop_basecom({{geo}}),
              by=names(select(., {{geo}})) ) %>%
    mutate(txasso=round(asso*100/pop,2)) %>%
    pivot_wider(c({{geo}},Libellé),names_from = objr , values_from = asso) %>%
    adorn_totals("col", name = "total" ) %>%
    select({{geo}},Libellé,total,Culture,Sports,Loisirs,
           Social,Santé,`Amicales-Entraide`,Enseignement,
           Economie,Environnement,Autres,NR)
}



carte_asso <- function(){
  
pal <- colorBin("YlOrBr", domain =100*carte$total/carte$pop ,
                bins= unique(classIntervals(100*carte$total/carte$pop,
                                     n=8,style = "jenks")$brks) )

coul <- c("#4876FF", "#008B00", "#32CD32","#CD69C9", "#CD96CD", "#FFB5C5" , "#00BFFF","#FF7F50","#ADFF2F","#C0C0C0","#DCDCDC")  
  
cartasso <-   leaflet(carte) %>%  
    addPolygons(data=carte,group  = "régions",
                color = "#2F4F4F", weight = 2, smoothFactor = 2,
                fillColor = ~pal(100*carte$total/carte$pop),fillOpacity  = 0.8,
                popup = sprintf("<center> %s <br>  Nombre d'associations : <b>%i</b> <br>
                               Taux d'association :<b>%.2f</b> </center> ",  
                                carte$Libellé ,carte$total,round(100*(carte$total/carte$pop ),1) ) )   %>%
    addMinicharts(centroid(carte)[,1],centroid(carte)[,2] ,
                  #maxValues = 100,
                  type = "pie",
                  chartdata = carte@data %>% select("Culture":"NR"),
                  colorPalette = coul,
                  width = 30 *  sqrt(carte$total / sd(carte$total)),
                  opacity = 0.7) %>%
    addLegend( pal = pal ,values = 100*(carte$total/carte$pop),
               position = "bottomright", title = "taux d'associations" )
return(cartasso)
}



```

# ![](images/BFC_s.svg) Régions {.storyboard data-orientation="rows" height="30"}

### Comparaisons régionales

```{r}
tab <- RNApop %>% 
         filter (!is.na(REG) & !is.na(objr)) %>% 
         group_by(REG) %>% 
         summarise(asso=sum(total,na.rm = T)) %>%
         left_join(.,pop_basecom(REG),
                   by="REG") 


hw_grid(
  tab %>% 
    arrange(desc(asso)) %>%
    
    hchart("bar", 
           hcaes(x=reorder(Libellé,asso),y=asso, 
                 color=ifelse(REG=="27","#6a5acd","#ffd700") ),
           name="nombre d'associations",
           showInlegend=T, 
           pointWidth = 20 ) %>%
    hc_xAxis(title=list(text="Régions")) %>%
    hc_yAxis(title=list(text="Nombre d'associations")) %>%
    hc_caption(text = "<b>ATTENTION : Les associations d'Alsace-Moselle relèvent du droit local, indépendant de la loi de 1901, et ne sont pas enregistrées dans le RNA</b>"  ) %>%
    hc_add_theme(thm) %>%
    hc_exporting(enabled = TRUE, filename = "custom-file-name"),
  
  tab %>%
    adorn_totals(name = "FR", fill = "France") %>%
    mutate(txasso=round(asso*100/pop,2 )) %>%
    arrange(desc(txasso)) %>%
    hchart("bar", 
           hcaes(x=reorder(Libellé,txasso),y=txasso,
                 color=ifelse(REG=="27","#6a5acd",ifelse(REG=="FR","#ff7f50","#ffd700") ) ) ,
           name="Taux d'association pour 100 habitants", 
           showInlegend=T, 
           pointWidth = 20  )%>%
    hc_xAxis(title=list(text="Régions")) %>%
    hc_yAxis(title=list(text="Taux d'associations")) %>%
    hc_add_theme(thm) %>%
    hc_exporting(enabled = TRUE, filename = "custom-file-name"),
  rowheight = 600 ) 

```
***



>   Le Répertoire National des Associations (RNA) recense de manière exhaustive les associations déclarées. Mais il est peu actualisé, en particulier pour les associations qui ont peu d'activité ou ne font pas de demande de subvention.  
On estime à un peu plus de la moitié les associations véritablement actives (entre **60 000 et 65 000** dans la région, sans clé de répartition).  
Parmi elles, **6 200** emploient au moins un salarié. Cela signifie qu'entre **54 000** et **59 000** associations fonctionnent uniquement grâce à l'engagement des **bénévoles**.
    
-   En novembre 2022, la Bourgogne-Franche-Comté compte **117 000** associations selon le RNA.

-   La Bourgogne-Franhce-Comté est la  **troisième** région de France en nombre d'association par habitant derrière la Corse et l'Occitanie, **9e** région française en nombre d'associations.


**Hors Alsace-Moselle**


### Tableau régional

```{r}
asso_tab(REG) %>%
  adorn_totals("row", name = "FR" ,fill = "France") %>%
  mutate(txasso=total*100/pop) %>%
  
  tableau_asso() %>%
  credits() %>%
  footnote(general = "ATTENTION : Les associations d'Alsace-Moselle relèvent du droit local, indépendant de la loi de 1901, et ne sont pas enregistrées dans le RNA"  ) 
```
***

-  Les domaines du sport, des loisirs et de l'économie fortement représentés.

**Hors Alsace-Moselle**

### Thématiques par région

```{r}
tab <- RNApop %>% 
         filter (!is.na(REG) & !is.na(objr)) %>% 
         group_by(REG,objr) %>% 
         summarise(asso=sum(total,na.rm = T)) %>%
         left_join(.,pop_basecom(REG),
                   by="REG")

hw_grid(
  tab %>%
    hchart("bar", 
           hcaes(x=Libellé,y=asso,group=objr),
           stacking = "normal",
           showInlegend=T, pointWidth = 20)  %>%    
    hc_xAxis(title=list(text="Régions")) %>%
    hc_yAxis(title=list(text="Nombre d'associations")) %>%
    hc_caption(text = "<b>ATTENTION : Les associations d'Alsace-Moselle relèvent du droit local, indépendant de la loi de 1901, et ne sont pas enregistrées dans le RNA</b>"  ) %>%
  hc_add_theme(thm) %>%
  hc_exporting(enabled = TRUE, filename = "custom-file-name"),

  tab %>%
    mutate(txasso=round(asso*100/sum(asso),2)) %>%
    hchart("bar", 
           hcaes(x=Libellé,y=txasso,group=objr),
           stacking = "percent",
           showInlegend=T, pointWidth = 20)  %>%
    hc_xAxis(title=list(text="Régions")) %>%
    hc_yAxis(title=list(text="Part des associations")) %>%
    hc_add_theme(thm) %>%
    hc_exporting(enabled = TRUE, filename = "custom-file-name"),

rowheight = 600)

```
***

-   Les associations sportives représentent près du quart des associations de Bourgogne-Franche-Comté (plus grande proportion de France).

**Hors Alsace-Moselle**


```{r}
### Nombre de femmes

```

```{r, eval=FALSE}
hchart(RNA %>%
         filter(position=="A") %>% 
         filter(observation!="DISSOUTE")%>%
         filter (!is.na(REG) & !is.na(objr)) %>%
         group_by(dir_civilite) %>%
         count(name="nb associations") ,
         "spline",hcaes(x=dir_civilite, y=`nb associations` ) ) %>%
  hc_caption(text = "<b>ATTENTION : Les associations d'Alsace-Moselle relèvent du droit local, indépendant de la loi de 1901, et ne sont pas enregistrées dans le RNA</b>"  )

```


### Nombre de créations par année

```{r}
hw_grid(
  RNA %>% 
    filter (!is.na(REG) & !is.na(objr)) %>% 
    filter(année > 2010 ) %>%
    group_by(année) %>% 
    count(name="nb associations") %>%
    hchart("spline",
           hcaes(x=année,y=`nb associations`),
           marker = FALSE) %>%
    hc_yAxis(title=list(text="Nombre d'associations")) %>%
    hc_caption(text = "<b>ATTENTION : Les associations d'Alsace-Moselle relèvent du droit local, indépendant de la loi de 1901, et ne sont pas enregistrées dans le RNA</b>"  ) %>%
    hc_exporting(enabled = TRUE, filename = "custom-file-name"),
  
  RNA %>% 
    filter (!is.na(REG) & !is.na(objr)) %>% 
    filter(année > 2010 ) %>%
    group_by(REG, année) %>% 
    count(name="nb associations") %>%
    left_join(.,pop_basecom(REG),
              by="REG") %>%
  hchart("areaspline",
         hcaes(x=année,y=`nb associations`,group=Libellé),
         stacking = "normal", 
         marker = FALSE) %>%
    hc_yAxis(title=list(text="Nombre d'associations")) %>%
    hc_exporting(enabled = TRUE, filename = "custom-file-name"),
  rowheight = 600 ) 
#htmltools::browsable()
```
***

- Créations d'associations par année : une forte baisse suite au Covid.

**Hors Alsace-Moselle**

### Carte régionale

```{r}
carte <- merge(regwgs,RNAcarto(geo=REG),by="REG")

carte_asso() %>% contour_bfc()
```
***

*un clic sur le diagramme indique le nombre d'associations par domaine, un clic sur le territoire donne le nombre total et le taux pour 100 habitants*

**Hors Alsace-Moselle**

# ![](images/BFC_dep_s.svg) Départements {.storyboard data-orientation="rows" height="30"}

### Comparaisons départementales

```{r}
tab <- RNApop %>% 
         filter (!is.na(DEP) & !is.na(objr)) %>% 
         group_by(DEP) %>% 
         summarise(asso=sum(total,na.rm = T)) %>%
         left_join(.,pop_basecom(DEP),
                   by="DEP") 

hw_grid(
  tab %>%
    arrange(desc(asso)) %>%
    hchart("bar", 
           hcaes(x=reorder(Libellé,asso),y=asso, 
                 color=ifelse(DEP %in% depbfc,"#6a5acd","#ffd700") ),
           name="Nombre d'associations",
          showInLegend=T, pointWidth = 1 ) %>%
   hc_add_series(tab %>% 
                  filter (DEP %in% depbfc) %>%
                  arrange(desc(asso)),  
          "bar",  hcaes(x=reorder(Libellé,asso),y=asso),
                  color="#6a5acd",
                  name="Nombre d'associations",
                  showInLegend=F, pointWidth = 3 ) %>%
    hc_legend(title=list(text=" France/BFC (Clic pour zoomer) " )) %>%
    hc_xAxis(title=list(text="Départements")) %>%
    hc_yAxis(title=list(text="Nombre d'associations")) %>%
    hc_caption(text = "<b>ATTENTION : Les associations d'Alsace-Moselle relèvent du droit local, indépendant de la loi de 1901, et ne sont pas enregistrées dans le RNA</b>"  ) %>%
   hc_add_theme(thm) %>%
   hc_exporting(enabled = TRUE, filename = "custom-file-name"),
  
  tab %>%
    adorn_totals(name = "FR", fill = "France") %>%
    bind_rows( RNApop %>% 
                 filter (REG=="27" & !is.na(objr)) %>% 
                      group_by(REG) %>%  
                      summarise(asso=sum(total,na.rm = T)) %>%
                      left_join(.,pop_basecom(REG),
                                by="REG") %>%
                      rename(DEP=REG) %>% 
                      mutate(Libellé="Bourgogne-Franche-Comté" )  ) %>%
         mutate(txasso=round(asso*100/pop,2 )) %>%
         mutate(Libellé=ifelse(DEP=="FR","France",Libellé) ) %>%
         arrange(desc(txasso)) %>%
    hchart("bar", 
           hcaes(x=reorder(Libellé,txasso),y=txasso,
                 color=ifelse(DEP %in% depbfc,"#6a5acd",
                     ifelse(DEP=="FR","#ff7f50","#ffd700"))),
         name="Taux d'association pour 100 habitants", 
         showInLegend=T, pointWidth = 1  ) %>%
 
  hc_add_series(tab %>%
                  filter(DEP %in% depbfc) %>%
                  adorn_totals(name = "BFC", fill = "Bourgogne-Franche-Comté" )%>%
                  mutate(txasso=round(asso*100/pop,2 )) %>%
                  arrange(desc(txasso)),  
          "bar",  hcaes(x=reorder(Libellé,txasso),y=txasso,
                        color=ifelse(DEP %in% depbfc,"#6a5acd",
                              ifelse(DEP=="BFC","#ff7f50","#ffd700"))),
                  name="Taux d'association pour 100 habitants", 
                  showInLegend=F, pointWidth = 3 ) %>%
   
    hc_legend(title=list(text=" France/BFC (Clic pour zoomer) " )) %>%
    hc_xAxis(title=list(text="Départements")) %>%
    hc_yAxis(title=list(text="Taux d'associations")) %>%
    hc_add_theme(thm) %>%
    hc_exporting(enabled = TRUE, filename = "custom-file-name"),
rowheight = 600)
```
***

-  Jura, Nièvre et Haute-Saône : les départements les moins peuplés sont ceux où les associations sont les plus fréquentes

**Hors Alsace-Moselle**

### Tableau par départements

```{r}
asso_tab(DEP) %>%
  filter(DEP %in% depbfc) %>%
  adorn_totals("row", name = "BFC" , fill = "Bourgogne-Franche-Comté") %>%
  mutate(txasso=total*100/pop) %>%
  tableau_asso() %>%
  credits()
  
```
***

-  Plus de 20 000 associations dans le Doubs, la Côte d'Or et le Saône et Loire

### Thématiques par département

```{r}
tab <- RNApop %>% 
         filter (!is.na(REG) & !is.na(objr)) %>% 
         group_by(REG,DEP,objr) %>% 
         filter (DEP %in% depbfc) %>% 
         summarise(asso=sum(total,na.rm = T)) %>%
         left_join(.,pop_basecom(DEP),
                   by="DEP") %>%
        #adorn_totals(name = "FR")%>%
         mutate(txasso=round(asso*100/pop,2))


hw_grid(
  tab %>%
    hchart("bar", 
           hcaes(x=Libellé,y=asso,group=objr),
           stacking = "normal",
           showInlegend=T, pointWidth = 20)  %>%
    hc_xAxis(title=list(text="Départements")) %>%
    hc_yAxis(title=list(text="Nombre d'associations")) %>%
    hc_add_theme(thm) %>%
    hc_exporting(enabled = TRUE, filename = "custom-file-name"),
  tab %>%
    hchart("bar", 
           hcaes(x=Libellé,y=txasso,group=objr),
           stacking = "percent",
           showInlegend=T, pointWidth = 20)  %>%
    hc_xAxis(title=list(text="Départements")) %>%
    hc_yAxis(title=list(text="Part des associations")) %>%
    hc_add_theme(thm) %>%
    hc_exporting(enabled = TRUE, filename = "custom-file-name"),

rowheight = 600)

```
***

-  de nombreuses associations sportives

### Nombre de créations par année

```{r}
#```{r, figures-side, fig.show="hold", out.width="50%"}
tab <- RNA %>%
         filter (!is.na(DEP) & !is.na(objr)) %>% 
         filter(année > 2010) %>%
         filter(DEP %in% depbfc) %>%
         group_by(DEP, année) %>% 
         count(name="nb associations") %>%
         left_join(.,appartenance %>%
                     filter(NIVGEO=="DEP") %>%
                     select(CODGEO,LIBGEO),
                   by=c("DEP"="CODGEO"))

hw_grid(
  tab %>%
    hchart("spline",
           hcaes(x=année,y=`nb associations`,group=LIBGEO),
           # stacking = "normal", 
           marker = FALSE ) %>%
    hc_yAxis(title=list(text="Nombre d'associations")) %>%
    hc_exporting(enabled = TRUE, filename = "custom-file-name"),
  tab %>%
    hchart("areaspline",
           hcaes(x=année,y=`nb associations`,group=LIBGEO),
           stacking = "normal", 
           marker = FALSE ) %>%
    hc_yAxis(title=list(text="Nombre d'associations")) %>%
    hc_exporting(enabled = TRUE, filename = "custom-file-name"),

 rowheight = 600) 
#htmltools::browsable()

```
***

Créations d'associations par année

### Associations employeuses {data-commentary-width="800"}


**6 200** associations déclarent **76 420** salariés auprès des Urssaf en Bourgogne-Franche-Comté.  L'emploi associatif est particulièrement développé en **Haute-Saône** : plus d'un emploi salarié privé sur six relève du secteur associatif. 


```{r}
asso_emploi %>%
  mutate(across(3:4,~round(.,1))) %>%
  rename(Libellé=...1) %>%
  cc_kable(aligne = "lrrr") %>% 
  footnote(general = "Urssaf Caisse nationale-MSA. Traitements R&S.", 
             general_title = "Source : ",
             footnote_as_chunk = T)
  
```

***


```{r out.width="100%",fig.asp= 1 }

carto27 <- dep27carto
carto27@data <- carto27@data %>% select(DEP)
carto27 <- merge(carto27 , 
                 asso_emploi %>%
                   mutate(across(3:4,~round(.,1))) %>% 
                   rename(Libellé=...1) %>%
                   bind_cols(DEP=c(depbfc,"","")),
                 by="DEP")

pal_indic <- colorBin("Greens", 
                      domain = carto27$`Part de l'effectif salarié associatif dans l'emploi privé total                  (%)` ,
                      bins= unique(classIntervals(carto27$`Part de l'effectif salarié associatif dans l'emploi privé total                  (%)` ,
                                                  n=5,style = "pretty")$brks) )


leaflet(carto27) %>%
    addProviderTiles(providers$CartoDB.Positron, 
                   options = tileOptions(minZoom=8, maxZoom=8)) %>%
  addPolygons(color = "#2F4F4F", weight = 2, smoothFactor = 2,
              fillColor =  ~ pal_indic(`Part de l'effectif salarié associatif dans l'emploi privé total                  (%)`),
              fillOpacity = 0.8) %>%
  addCircleMarkers(lng = centroid(carto27)[,1] ,lat = centroid(carto27)[,2],
                   radius =~ (1000* `Effectif salarié associatif` / sd(`Effectif salarié associatif`))^(1/2),
                   label = ~ `Effectif salarié associatif`,
                   fillOpacity = 0.1,
                   labelOptions = labelOptions(noHide = T, textsize = "15px",
                                               textOnly = FALSE,direction = "center"),
                   popup = popupTable(carto27@data,
                                 feature.id=F,row.numbers = F) ) %>%
  addLegend( pal = pal_indic ,
             values = carto27$`Part de l'effectif salarié associatif dans l'emploi privé total                  (%)`,
             position = "bottomleft") 
#               title = glue( "Cercles : {colnames(corea0)[i+3]}</br> 
#                             Couleurs : {colnames(corea_taux0)[i+2]}" ) )

```



### Carte départementale

```{r}
carte <- merge(depwgs,RNAcarto(geo=DEP),by="DEP")

carte_asso() %>% contour_bfc()
```
***

*un clic sur le diagramme indique le nombre d'associations par domaine, un clic sur le territoire donne le nombre total et le taux pour 100 habitants*

**Hors Alsace-Moselle**

# ![](images/BFC_EPCI_s.svg) EPCI {.storyboard data-orientation="rows" height="30"}

### Tableau des associations par EPCI

```{r}
tab <- asso_tab(EPCI) %>% 
  filter(EPCI %in% basecom$EPCI[basecom$REG=="27"]) %>%
  arrange(desc(total)) %>%
  mutate(txasso=total*100/pop) %>%
  tableau_asso() 

tab %>%
  credits()
```

### Tableau filtré

```{r}
tab <- tab %>% 
  filter(!EPCI %in% c('BFC','METRO')) %>% 
  rename(LibEPCI=Libellé)

sd <- tab_filtre(geo=EPCI)

filter_checkbox("dep","Département",sd,group=~filtre_DEP, 
                inline=TRUE, allLevels = FALSE)

sd %>% datafiltre()
```
***

*Sélectionnez un ou plusieurs départements pour voir les territoires correspondants*

### Carte EPCI

```{r}
carte <- merge(epcicarto,RNAcarto(geo=EPCI),by="CODE_EPCI")

carte_asso() %>% contour_depbfc()

```

***

*un clic sur le diagramme indique le nombre d'associations par domaine, un clic sur le territoire donne le nombre total et le taux pour 100 habitants*


# ![](images/BFC_BV_s.svg) Bassins de vie {.storyboard data-orientation="rows" height="30"}

### Tableau des associations par bassin de vie 2022

```{r}
tab <- asso_tab(BV2022) %>%
  filter(BV2022 %in% basecom$BV2022[basecom$REG=="27"]) %>%
  arrange(desc(total)) %>%
  mutate(txasso=total*100/pop) %>%
  tableau_asso()

tab %>%
  credits()
```

### Tableau filtré

```{r}
tab <- tab %>% 
  filter(!BV2022 %in% c('BFC','METRO')) %>%
  rename(LibBV=Libellé)


sd <- tab_filtre(geo=BV2022)

filter_checkbox("dep","Département",sd,group=~filtre_DEP, 
                inline=TRUE, allLevels = FALSE)

sd %>% datafiltre()
```
***

*Sélectionnez un ou plusieurs départements pour voir les territoires correspondants*

### carte BV 2022

```{r}
carte <- merge(bvcarto,RNAcarto(geo=BV2022),by="BV2022")

carte_asso() %>% contour_depbfc()
```

***

*un clic sur le diagramme indique le nombre d'associations par domaine, un clic sur le territoire donne le nombre total et le taux pour 100 habitants*


# *En savoir* **+** {data-orientation="rows" data-icon="fa-info-circle" font-size="25px"}

**Sources :**

**ATTENTION : Les associations d'Alsace-Moselle relèvent du droit local, indépendant de la loi de 1901, et ne sont pas enregistrées dans le RNA.**

-   Répertoire National des Associations (RNA)

    -   <https://www.data.gouv.fr/fr/datasets/repertoire-national-des-associations/>

-   Recherche et solidarités

    -   <https://recherches-solidarites.org/dans-les-regions-liste/#Bourgogne>
    
-   Injep

    -   <https://injep.fr/publication/les-fiches-regionales-de-la-vie-associative-2022/>    
    
