---
title: "Vie associative"
output: 
  flexdashboard::flex_dashboard:
    orientation: rows
    vertical_layout: fill
    horizontal_layout: scroll
    social: menu
    #source_code: embed
    navbar:
      - { title: "Accueil", href: index.html, align: right, icon: fa-home }
    theme: simplex
---

```{r}

load("data/engagement/asso.RData")

RNApop <- RNAcom %>%
      left_join(.,basecom %>% 
                  select(CODGEO,LIBGEO,EPCI,BV2022),
                by=c("CODGEO_2022"="CODGEO"))

#tableau des asso
asso_tab <- function(geo){
RNApop %>% 
  filter (!is.na({{geo}}) & !is.na(objr)) %>% 
  group_by({{geo}},objr) %>% 
  summarise(asso=sum(total,na.rm = T)) %>%
  pivot_wider({{geo}} ,names_from = objr , values_from = asso) %>%
  adorn_totals("col", name = "total" ) %>%
  left_join(.,pop_basecom({{geo}}),
            by=names(select(., {{geo}})) ) 
}

#crédits et mise en forme
tableau_asso <- function(.tbl){
  .tbl %>% 
    select(1,Libellé,total,txasso,Culture,Sports,Loisirs,
           Social,Santé,`Amicales-Entraide`,Enseignement,
           Economie,Environnement,Autres,NR) %>%
    mutate_at(vars(Culture:NR),~round(.*100/total,1) ) %>%
    mutate_at(vars(Culture:Environnement),~color_tile('transparent','lightgreen')
              (digits(.,1,decimal.mark=",") ) ) %>%
    mutate(txasso=color_bar('gold')
           (digits(txasso ,2,decimal.mark=",")), 
           Autres=color_tile('transparent','lightblue')
           (digits(Autres,1,decimal.mark=",") ),
           NR=color_tile('transparent','lightgrey')
           (digits(NR,1,decimal.mark=",") ) ) 
  }
  
credits <- function(.tbl) {
  .tbl %>%
    cc_kable("crlrrrrrr") %>%
    column_spec(3, bold=T) %>%
    column_spec(4, italic=T) %>%
    footnote(general = "Répertoire National des Associations (RNA 2022); Insee, RP2019", 
             general_title = "Source : ",
             footnote_as_chunk = T) %>%
    scroll_box(height = "600px") 
}


#carto

RNAcarto <- function(geo=REG){
  RNApop %>% 
    filter (!is.na({{geo}}) & !is.na(objr)) %>% 
    group_by({{geo}},objr) %>% 
    summarise(asso=sum(total,na.rm = T)) %>%
    left_join(.,pop_basecom({{geo}}),
              by=names(select(., {{geo}})) ) %>%
    mutate(txasso=round(asso*100/pop,2)) %>%
    pivot_wider(c({{geo}},Libellé),names_from = objr , values_from = asso) %>%
    adorn_totals("col", name = "total" ) %>%
    select({{geo}},Libellé,total,Culture,Sports,Loisirs,
           Social,Santé,`Amicales-Entraide`,Enseignement,
           Economie,Environnement,Autres,NR)
}

pal <- colorBin("YlOrBr", domain =0:10 ,
                bins= c(0, 3, 3.5, 4, 4.5, 5,5.5,6,10) )
coul <- c("#4876FF", "#008B00", "#32CD32","#CD69C9", "#CD96CD", "#FFB5C5" , "#00BFFF","#FF7F50","#ADFF2F","#C0C0C0","#DCDCDC")

carte_asso <- function(){
cartasso <-   leaflet(carte) %>%  
    addPolygons(data=carte,group  = "régions",
                color = "#2F4F4F", weight = 2, smoothFactor = 2,
                fillColor = ~pal(100*carte$total/carte$pop),fillOpacity  = 0.8,
                popup = sprintf("<center> %s <br>  Nombre d'associations : <b>%i</b> <br>
                               Taux d'association :<b>%.2f</b> </center> ",  
                                carte$Libellé ,carte$total,round(100*(carte$total/carte$pop ),1) ) )   %>%
    addMinicharts(centroid(carte)[,1],centroid(carte)[,2] ,
                  #maxValues = 100,
                  type = "pie",
                  chartdata = carte@data %>% select("Culture":"NR"),
                  colorPalette = coul,
                  width = 30 *  sqrt(carte$total / sd(carte$total)),
                  opacity = 0.7) %>%
    addLegend( pal = pal ,values = 100*(carte$total/carte$pop),
               position = "bottomright", title = "taux d'associations" )
return(cartasso)
}



```

# ![](images/BFC_s.svg) Régions {data-orientation="rows" height=30 .storyboard}

### Comparaisons régionales

```{r}
tab <- RNApop %>% 
         filter (!is.na(REG) & !is.na(objr)) %>% 
         group_by(REG) %>% 
         summarise(asso=sum(total,na.rm = T)) %>%
         left_join(.,pop_basecom(REG),
                   by="REG") 


hw_grid(
  tab %>% 
    arrange(desc(asso)) %>%
    
    hchart("bar", 
           hcaes(x=reorder(Libellé,asso),y=asso, 
                 color=ifelse(REG=="27","#6a5acd","#ffd700") ),
           name="nombre d'associations",
           showInlegend=T, 
           pointWidth = 20 ) %>%
    hc_xAxis(title=list(text="Régions")) %>%
    hc_yAxis(title=list(text="Nombre d'associations")) %>%
    hc_caption(text = "<b>ATTENTION : Les associations d'Alsace-Moselle relèvent du droit local, indépendant de la loi de 1901, et ne sont pas enregistrées dans le RNA</b>"  ) %>%
    hc_add_theme(thm) %>%
    hc_exporting(enabled = TRUE, filename = "custom-file-name"),
  
  tab %>%
    adorn_totals(name = "FR", fill = "France") %>%
    mutate(txasso=round(asso*100/pop,2 )) %>%
    arrange(desc(txasso)) %>%
    hchart("bar", 
           hcaes(x=reorder(Libellé,txasso),y=txasso,
                 color=ifelse(REG=="27","#6a5acd",ifelse(REG=="FR","#ff7f50","#ffd700") ) ) ,
           name="Taux d'association pour 100 habitants", 
           showInlegend=T, 
           pointWidth = 20  )%>%
    hc_xAxis(title=list(text="Régions")) %>%
    hc_yAxis(title=list(text="Taux d'associations")) %>%
    hc_add_theme(thm) %>%
    hc_exporting(enabled = TRUE, filename = "custom-file-name"),
  rowheight = 600 ) 

```
***
En novembre 2022, la Bourgogne-Franche-Comté compte **117 000** associations selon le Répertoire national des Associations. Si le répertoire est exhaustif, il est en revanche peu actualisé, en particulier pour les associations qui ont peu d'activité ou n'ont pas de besoin de subvention. On estime à un peu plus de la moitié les associations véritablement actives (entre 60 000 et 65 000 dans la région, sans clé de répartition).
C'est la troisième région de France en nombre d'association par habitant derrière la Corse et l'Occitanie.
Les associations sportives représentent près du quart des associations (plus grande proportion de France).


**9e** région française en nombre d'associations, **3e** en taux par habitant


### Tableau régional

```{r}
asso_tab(REG) %>%
  adorn_totals("row", name = "FR" ,fill = "France") %>%
  mutate(txasso=total*100/pop) %>%
  
  tableau_asso() %>%
  credits() %>%
  footnote(general = "ATTENTION : Les associations d'Alsace-Moselle relèvent du droit local, indépendant de la loi de 1901, et ne sont pas enregistrées dans le RNA"  ) 
```
***
**Les domaines du sport, des loisirs et de l'économie fortement représentés**

### Thématiques par région

```{r}
tab <- RNApop %>% 
         filter (!is.na(REG) & !is.na(objr)) %>% 
         group_by(REG,objr) %>% 
         summarise(asso=sum(total,na.rm = T)) %>%
         left_join(.,pop_basecom(REG),
                   by="REG")

hw_grid(
  tab %>%
    hchart("bar", 
           hcaes(x=Libellé,y=asso,group=objr),
           stacking = "normal",
           showInlegend=T, pointWidth = 20)  %>%
    hc_caption(text = "<b>ATTENTION : Les associations d'Alsace-Moselle relèvent du droit local, indépendant de la loi de 1901, et ne sont pas enregistrées dans le RNA</b>"  ) %>%
  hc_add_theme(thm) %>%
  hc_exporting(enabled = TRUE, filename = "custom-file-name"),

  tab %>%
    mutate(txasso=round(asso*100/sum(asso),2)) %>%
    hchart("bar", 
           hcaes(x=Libellé,y=txasso,group=objr),
           stacking = "percent",
           showInlegend=T, pointWidth = 20)  %>%
    hc_add_theme(thm) %>%
    hc_exporting(enabled = TRUE, filename = "custom-file-name"),

rowheight = 600)



```

```{r}
### Nombre de femmes

```



```{r, include=FALSE}
hchart(RNA %>%
         filter(position=="A") %>% 
         filter(observation!="DISSOUTE")%>%
         filter (!is.na(REG) & !is.na(objr)) %>%
         group_by(dir_civilite) %>%
         count(name="nb associations") ,
         "spline",hcaes(x=dir_civilite, y=`nb associations` ) ) %>%
  hc_caption(text = "<b>ATTENTION : Les associations d'Alsace-Moselle relèvent du droit local, indépendant de la loi de 1901, et ne sont pas enregistrées dans le RNA</b>"  )

```


### Evolution régionale
```{r}
hw_grid(
  RNA %>% 
    filter (!is.na(REG) & !is.na(objr)) %>% 
    filter(année > 2010 ) %>%
    group_by(année) %>% 
    count(name="nb associations") %>%
    hchart("spline",
           hcaes(x=année,y=`nb associations`),
           marker = FALSE) %>%
    hc_caption(text = "<b>ATTENTION : Les associations d'Alsace-Moselle relèvent du droit local, indépendant de la loi de 1901, et ne sont pas enregistrées dans le RNA</b>"  ) %>%
    hc_exporting(enabled = TRUE, filename = "custom-file-name"),
  
  RNA %>% 
    filter (!is.na(REG) & !is.na(objr)) %>% 
    filter(année > 2010 ) %>%
    group_by(REG, année) %>% 
    count(name="nb associations") %>%
    left_join(.,pop_basecom(REG),
              by="REG") %>%
  hchart("areaspline",
         hcaes(x=année,y=`nb associations`,group=Libellé),
         stacking = "normal", 
         marker = FALSE) %>%
    hc_exporting(enabled = TRUE, filename = "custom-file-name"),
  rowheight = 600 ) 
#htmltools::browsable()
```
***
Créations d'associations par année




### Carte régionale
```{r}
carte <- merge(regwgs,RNAcarto(geo=REG),by="REG")

carte_asso() %>% contour_bfc()
```
***
Hors Alsace-Moselle

# ![](images/BFC_dep_s.svg) Départements {data-orientation="rows" height=30 .storyboard} 

### Comparaisons départementales

```{r}
tab <- RNApop %>% 
         filter (!is.na(DEP) & !is.na(objr)) %>% 
         group_by(DEP) %>% 
         summarise(asso=sum(total,na.rm = T)) %>%
         left_join(.,pop_basecom(DEP),
                   by="DEP") 

hw_grid(
  tab %>%
    arrange(desc(asso)) %>%
    hchart("bar", 
           hcaes(x=reorder(Libellé,asso),y=asso, 
                 color=ifelse(DEP %in% depbfc,"#6a5acd","#ffd700") ),
           name="Nombre d'associations",
          showInLegend=T, pointWidth = 1 ) %>%
   hc_add_series(tab %>% 
                  filter (DEP %in% depbfc) %>%
                  arrange(desc(asso)),  
          "bar",  hcaes(x=reorder(Libellé,asso),y=asso),
                  color="#6a5acd",
                  name="Nombre d'associations",
                  showInLegend=F, pointWidth = 3 ) %>%
    hc_legend(title=list(text=" France/BFC (Clic pour zoomer) " )) %>%
    hc_xAxis(title=list(text="Départements")) %>%
    hc_yAxis(title=list(text="Nombre d'associations")) %>%
    hc_caption(text = "<b>ATTENTION : Les associations d'Alsace-Moselle relèvent du droit local, indépendant de la loi de 1901, et ne sont pas enregistrées dans le RNA</b>"  ) %>%
   hc_add_theme(thm) %>%
   hc_exporting(enabled = TRUE, filename = "custom-file-name"),
  
  tab %>%
    adorn_totals(name = "FR", fill = "France") %>%
    bind_rows( RNApop %>% 
                 filter (REG=="27" & !is.na(objr)) %>% 
                      group_by(REG) %>%  
                      summarise(asso=sum(total,na.rm = T)) %>%
                      left_join(.,pop_basecom(REG),
                                by="REG") %>%
                      rename(DEP=REG) %>% 
                      mutate(Libellé="Bourgogne-Franche-Comté" )  ) %>%
         mutate(txasso=round(asso*100/pop,2 )) %>%
         mutate(Libellé=ifelse(DEP=="FR","France",Libellé) ) %>%
         arrange(desc(txasso)) %>%
    hchart("bar", 
           hcaes(x=reorder(Libellé,txasso),y=txasso,
                 color=ifelse(DEP %in% depbfc,"#6a5acd",
                     ifelse(DEP=="FR","#ff7f50","#ffd700"))),
         name="Taux d'association pour 100 habitants", 
         showInLegend=T, pointWidth = 1  ) %>%
 
  hc_add_series(tab %>%
                  filter(DEP %in% depbfc) %>%
                  adorn_totals(name = "BFC", fill = "Bourgogne-Franche-Comté" )%>%
                  mutate(txasso=round(asso*100/pop,2 )) %>%
                  arrange(desc(txasso)),  
          "bar",  hcaes(x=reorder(Libellé,txasso),y=txasso,
                        color=ifelse(DEP %in% depbfc,"#6a5acd",
                              ifelse(DEP=="BFC","#ff7f50","#ffd700"))),
                  name="Taux d'association pour 100 habitants", 
                  showInLegend=F, pointWidth = 3 ) %>%
   
    hc_legend(title=list(text=" France/BFC (Clic pour zoomer) " )) %>%
    hc_xAxis(title=list(text="Départements")) %>%
    hc_yAxis(title=list(text="Taux d'associations")) %>%
    hc_add_theme(thm) %>%
    hc_exporting(enabled = TRUE, filename = "custom-file-name"),
rowheight = 600)
```
***
Jura, Nièvre et Haute-Saône : les départements les moins peuplés sont ceux où les associations sont les plus fréquentes

### Tableau par départements

```{r}
asso_tab(DEP) %>%
  filter(DEP %in% depbfc) %>%
  adorn_totals("row", name = "BFC" , fill = "Bourgogne-Franche-Comté") %>%
  mutate(txasso=total*100/pop) %>%
  tableau_asso() %>%
  credits()
  
```
***
Plus de 20 000 associations dans le Doubs, la Côte d'Or et le Saône et Loire

### Thématiques par département

```{r}
tab <- RNApop %>% 
         filter (!is.na(REG) & !is.na(objr)) %>% 
         group_by(REG,DEP,objr) %>% 
         filter (DEP %in% depbfc) %>% 
         summarise(asso=sum(total,na.rm = T)) %>%
         left_join(.,pop_basecom(DEP),
                   by="DEP") %>%
        #adorn_totals(name = "FR")%>%
         mutate(txasso=round(asso*100/pop,2))


hw_grid(
  tab %>%
    hchart("bar", 
           hcaes(x=Libellé,y=asso,group=objr),
           stacking = "normal",
           showInlegend=T, pointWidth = 20)  %>%
    hc_add_theme(thm) %>%
    hc_exporting(enabled = TRUE, filename = "custom-file-name"),
  tab %>%
    hchart("bar", 
           hcaes(x=Libellé,y=txasso,group=objr),
           stacking = "percent",
           showInlegend=T, pointWidth = 20)  %>%
    hc_add_theme(thm) %>%
    hc_exporting(enabled = TRUE, filename = "custom-file-name"),

rowheight = 600)

```
***
de nombreuses associations sportives

### Evolutions départementales

```{r}
#```{r, figures-side, fig.show="hold", out.width="50%"}
tab <- RNA %>%
         filter (!is.na(DEP) & !is.na(objr)) %>% 
         filter(année > 2010) %>%
         filter(DEP %in% depbfc) %>%
         group_by(DEP, année) %>% 
         count(name="nb associations") %>%
         left_join(.,appartenance %>%
                     filter(NIVGEO=="DEP") %>%
                     select(CODGEO,LIBGEO),
                   by=c("DEP"="CODGEO"))

hw_grid(
  tab %>%
    hchart("spline",
           hcaes(x=année,y=`nb associations`,group=LIBGEO),
           # stacking = "normal", 
           marker = FALSE ) %>%
    hc_exporting(enabled = TRUE, filename = "custom-file-name"),
  tab %>%
    hchart("areaspline",
           hcaes(x=année,y=`nb associations`,group=LIBGEO),
           stacking = "normal", 
           marker = FALSE ) %>%
    hc_exporting(enabled = TRUE, filename = "custom-file-name"),

 rowheight = 600) 
#htmltools::browsable()

```
***
Créations d'associations par année

### Carte départementale
```{r}
carte <- merge(depwgs,RNAcarto(geo=DEP),by="DEP")

carte_asso() %>% contour_bfc()
```
***
Hors Alsace-Moselle


# ![](images/BFC_EPCI_s.svg) EPCI {data-orientation="rows" height=30 .storyboard}

### Tableau des associations par EPCI
```{r}
tab <- asso_tab(EPCI) %>% 
  filter(EPCI %in% basecom$EPCI[basecom$REG=="27"]) %>%
  arrange(desc(total)) %>%
  mutate(txasso=total*100/pop) %>%
  tableau_asso() 

tab %>%
  credits()
```

### Tableau filtré
```{r}
tab <- tab %>% 
  filter(!EPCI %in% c('BFC','METRO')) %>% 
  rename(LibEPCI=Libellé)

sd <- tab_filtre(geo=EPCI)

filter_checkbox("dep","Département",sd,group=~filtre_DEP, 
                inline=TRUE, allLevels = FALSE)

sd %>% datafiltre()
```

### Carte EPCI

```{r}
carte <- merge(epcicarto,RNAcarto(geo=EPCI),by="CODE_EPCI")

carte_asso() %>% contour_depbfc()

```

# ![](images/BFC_BV_s.svg) Bassins de vie {data-orientation="rows" height=30 .storyboard}

### Tableau des associations par bassin de vie 2022
```{r}
tab <- asso_tab(BV2022) %>%
  filter(BV2022 %in% basecom$BV2022[basecom$REG=="27"]) %>%
  arrange(desc(total)) %>%
  mutate(txasso=total*100/pop) %>%
  tableau_asso()

tab %>%
  credits()
```

### Tableau filtré
```{r}
tab <- tab %>% 
  filter(!BV2022 %in% c('BFC','METRO')) %>%
  rename(LibBV=Libellé)


sd <- tab_filtre(geo=BV2022)

filter_checkbox("dep","Département",sd,group=~filtre_DEP, 
                inline=TRUE, allLevels = FALSE)

sd %>% datafiltre()
```

### carte BV 2022

```{r}
carte <- merge(bvcarto,RNAcarto(geo=BV2022),by="BV2022")

carte_asso() %>% contour_depbfc()
```


# *En savoir* **+** {data-orientation="rows" data-icon="fa-info-circle" font-size="25px" }

**Sources :**  

**ATTENTION : Les associations d'Alsace-Moselle relèvent du droit local, indépendant de la loi de 1901, et ne sont pas enregistrées dans le RNA.**


* Répertoire National des Associations (RNA)  

  + https://www.data.gouv.fr/fr/datasets/repertoire-national-des-associations/  
  
* Recherche et solidarités  

  + https://recherches-solidarites.org/dans-les-regions-liste/#Bourgogne


