---
title: "Service civique"
output: 
  flexdashboard::flex_dashboard:
    vertical_layout: scroll
    social: menu
    #source_code: embed
    navbar:
      - { title: "Accueil", href: DRAJESBFC.html, align: right, icon: fa-home }
    theme: simplex
---

```{r setup, include=FALSE ,echo=FALSE, cache=F, plotly=T}

load("data/engagement/SC.RData")

pal2 <- colorBin("YlOrBr", domain =0:2 ,bins= c(0, 0.8, 0.9, 1, 1.1, 2) )

pallic <- colorBin(c("#d7191c","#fec981","#c4e687","#1a9641"), domain =0:100 ,bins= c(0, 19, 22, 25, 100) )

dipl <- c("Sortie en cours de terminale ou Bac non validé (IV)",
          "Sortie en cours de seconde ou première (V)",
          "Sortie en cours de dernière année de CAP-BEP, sans valider de diplôme (V)",
          "Sortie en cours de CAP-BEP avant la dernière année (Vbis)",
          "Sortie en cours de 1er cycle de l'enseignement secondaire (6ème à 4ème) (VI)",
          "Sortie en 3ème (Vbis)",
          "CAP-BEP validé (V)")

# Option de chunk
knitr::opts_chunk$set(
 fig.width = 6,
 fig.asp = 0.8,
 out.width = "80%"
)
```

![](images/BFC_s.svg) Régions {data-orientation="rows" height=30}
=======================================================================
Row {data-height="20"}
-----------------------------------------------------------------------
Row {data-height="100"}
-----------------------------------------------------------------------

### Définition du **Service civique**

Créé par la loi du 10 mars 2010, le service civique est un engagement volontaire au service de l’intérêt général, parce que chaque individu a quelque chose à apporter à la collectivité. Il s’adresse aux jeunes de 16 à 25 ans, et jusqu’à 30 ans pour les jeunes en situation de handicap, et sans condition de diplôme.
Les volontaires ne sont pas rémunérés puisque le service civique n’est pas un emploi. Ils sont indemnisés à hauteur de 580,55 € net par mois, dont 472,97 € sont pris en charge par l’État et 107,58 € par la structure d’accueil.
Les missions  s’effectuent pendant 6 à 12 mois  et  sur une durée hebdomadaire de 24h à 48h, réparties sur 6 jours maximum. Elles peuvent avoir lieu  dans  des associations, des établissement publics, des services de l'Etat ou encore dans des collectivités territoriales.

Row {data-height="100"}
-----------------------------------------------------------------------

### Données générales

**3 200** missions de service civique en Bourgogne-Franche-Comté en 2020.
**3 100** volontaires originaires de la région.

Row {.tabset .tabset-fade .tabset-pills data-height="600"}
-----------------------------------------------------------------------

### évolution du nombre de nouveaux volontaires originaires de la région et des nouvelles missions réalisées dans la région

**Légèrement plus de missions que de volontaires dans la région.**

```{r}
hchart(basebfc %>% 
         filter(depvol %in% depbfc ) %>% 
         group_by(debut) %>% 
         summarise(tot=n()),
  "areaspline", hcaes(x=debut,y=tot), 
       #color="#f0808060",
       showInLegend = T, pointWidth = 20,
       name = "Nouveaux volontaires" ) %>%
  
  hc_add_series(basebfc %>% 
                  filter(depmis %in% depbfc ) %>% 
                  group_by(debut) %>% 
                  summarise(tot=n()),
    "areaspline", hcaes(x=debut,y=tot), 
                #color = "#4682b460" , 
                showInLegend = T, pointWidth = 50 ,
                name = "Nouvelles missions") %>%
  hc_add_theme(thm) 
```

### Domaines de mission

**Une majorité de missions dans l'éducation populaire et la solidarité. **

```{r}
hchart( basebfc %>% 
          filter(depmis %in% depbfc)  %>%
          filter() %>%
          group_by(mission,debut) %>%
          count(),
  "bar",hcaes(x=debut,y=n ,group=mission),
        stacking = "normal" , showInLegend = T) %>%
  hc_xAxis(title=list(text="Année")) %>%
  hc_yAxis(title=list(text="Nombre de missions")) %>%
  hc_add_theme(thm) 



```


### Origine de l'agrément

**Une part prépondérante des agréments nationaux.**

```{r}
hchart( basebfc %>% 
          filter(depmis %in% depbfc)  %>%
          filter(agre %in% c('NA','FC','BO')) %>%
          group_by(agre,debut) %>%
          count(),
  "bar",hcaes(x=debut,y=n ,group=agre),
        stacking = "normal" ,
        name=c("Bourgogne","Franche-Comté","National"), 
        showInLegend = T) %>%
  hc_xAxis(title=list(text="Année")) %>%
  hc_yAxis(title=list(text="Nombre de missions")) %>%
  hc_add_theme(thm) 
```


### Répartition par âge

**Un pic de volontaires entre 19 et 20 ans.**

```{r}

hchart( density( basebfc[basebfc$depvol %in% depbfc,]$age ) , 
        "area",
        color="#b71c1c",
        showInLegend = T,
        name="âge du volontaire") %>%
  hc_add_theme(thm) 

```


![](images/BFC_dep_s.svg) Départements {data-orientation="rows" height=30}
=======================================================================
Row {data-height="20"}
-----------------------------------------------------------------------
Row {.tabset .tabset-fade .tabset-pills data-height="800"}
-----------------------------------------------------------------------


### évolutions départementales

**Une forte progression jusqu'en 2017 puis un recul lié à la crise sanitaire en 2020.**

```{r}
hchart( basebfc %>% 
          filter(depvol %in% depbfc ) %>% 
          mutate(dept_vol=as.character(depvol)) %>%
          group_by(depvol,debut) %>%
          summarise(volresid=n()) %>%
          left_join(.,appartenance %>% 
                      filter(NIVGEO=="DEP") %>% 
                      select(CODGEO,département=LIBGEO),
                    by=c("depvol"="CODGEO") ) ,
"spline",hcaes(x=debut,y=volresid,group=département),
        showInLegend = T,  pointWidth = 20) %>%
  hc_xAxis(title=list(text="Année")) %>%
  hc_yAxis(title=list(text="Nombre de volontaires")) %>%
  hc_add_theme(thm) 

```


### Caractéristiques des volontaires de la région

**Une large majorité de femmes parmi les volontaires, près de 30% de peu diplômés, 37% étaient chômeurs auparavant, un contrat sur cinq rompu avant son terme**

```{r}


basebfc %>%
  filter(depvol %in% depbfc ) %>%
  group_by(depvol) %>%
  summarise(tot=n(), 
            tot20=sum(debut==2020),
            mage=mean(age),
            mage20=mean(age[debut==2020]),
            femmes=100*sum(CIV_LIBCOURT =="MME")/tot,
            femmes20=100*sum(CIV_LIBCOURT[debut==2020] =="MME")/tot20,
            peudipl=100*sum(NIF_LIBELLE  %in% dipl )/tot,
            peudipl20=100*sum(NIF_LIBELLE[debut==2020]  %in% dipl )/tot20,
            sitfam=100*sum(SIF_LIBELLE =="Célibataire" )/tot,
            sitfam20=100*sum(SIF_LIBELLE[debut==2020] =="Célibataire" )/tot20,
            chomage=100*sum(SAC_LIBELLE =="Demandeur d'emploi" )/tot,
            chomage20=100*sum(SAC_LIBELLE[debut==2020] =="Demandeur d'emploi"  )/tot20,
            rupture=sum(MRC_MOTIF_RUPTURE != " - "),
            txrupture=100*rupture/tot,
            embauche=100*sum(MRC_MOTIF_RUPTURE %in% c(
              "04 - Embauche en CDD d'au moins 6 mois ou CDI ",
              "05 - Embauche en CDD moins de 6 mois")/rupture )  ) %>%
  bind_rows( basebfc %>%
               filter(depvol %in% depbfc ) %>% 
               group_by() %>%
               summarise(depvol="BFC",
                         tot=n(),
                         tot20=sum(debut==2020),
                         mage=mean(age),
                         mage20=mean(age[debut==2020]),
                         femmes=100*sum(CIV_LIBCOURT =="MME")/tot,
                         femmes20=100*sum(CIV_LIBCOURT[debut==2020] =="MME")/tot20,
                         peudipl=100*sum(NIF_LIBELLE  %in% dipl )/tot,
                         peudipl20=100*sum(NIF_LIBELLE[debut==2020]  %in% dipl )/tot20,
                         sitfam=100*sum(SIF_LIBELLE =="Célibataire" )/tot,
                         sitfam20=100*sum(SIF_LIBELLE[debut==2020] =="Célibataire" )/tot20,
                         chomage=100*sum(SAC_LIBELLE =="Demandeur d'emploi" )/tot,
                         chomage20=100*sum(SAC_LIBELLE[debut==2020] =="Demandeur d'emploi"  )/tot20,
                         rupture=sum(MRC_MOTIF_RUPTURE != " - "),
                         txrupture=100*rupture/tot,
                         embauche=100*sum(MRC_MOTIF_RUPTURE %in% c(
                           "04 - Embauche en CDD d'au moins 6 mois ou CDI ",
                           "05 - Embauche en CDD moins de 6 mois")/rupture ) ) ) %>% 
  left_join(.,appartenance %>% 
              filter(NIVGEO=="DEP") %>%
              select(CODGEO,département=LIBGEO),
            by=c("depvol"="CODGEO") ) %>%
  select(`département volontaire`=depvol,département,
         `volontaires depuis création`=tot,`volontaires 2020`=tot20,
         `moyenne d'âge`=mage20,
         `part de femmes`=femmes20,
         `Part de célibataires`=sitfam20,
         `part de peu diplômés`=peudipl20,
         `part de chômeurs`=chomage20,
         `taux de rupture`=txrupture,
         `rupture pour embauche`=embauche) %>%
  mutate(`moyenne d'âge`=color_bar('gold')
                         (digits(`moyenne d'âge` ,1,decimal.mark=",")), 
          `part de femmes`=color_bar('pink')
                           (digits(`part de femmes` ,1,decimal.mark=",")), 
          `part de peu diplômés`=color_bar('gold')
                                 (digits(`part de peu diplômés` ,1,decimal.mark=",")), 
          `Part de célibataires`=color_bar('lightblue')
                                 (digits(`Part de célibataires` ,1,decimal.mark=",")) ,
          `part de chômeurs`=color_bar('gold')
                             (digits(`part de chômeurs` ,1,decimal.mark=",")) , 
          `taux de rupture`=color_bar('lightgreen')
                            (digits(`taux de rupture` ,1,decimal.mark=",")) , 
          `rupture pour embauche`=color_bar('lightgreen')
                                  (digits(`rupture pour embauche` ,1,decimal.mark=","))
           ) %>%
  
  kable("html", format.args = list(decimal.mark = ",", big.mark = " "),
      align="ccrrlllllll", escape = F) %>% 
  kable_styling("hover", full_width = F) %>%
  column_spec(3, 
              bold=T) %>%
  row_spec(9,
           background = "#E0FFFF75",  bold = T , color = "steelblue") %>%
  footnote(general = "Agence du Service Civique, Elisa, traitement DRAJES", 
           general_title = "Source : ",
           footnote_as_chunk = T)  


```




### Carte départementale

```{r}
cartedep <- basebfcsig %>%
              filter(depvol %in% depbfc) %>%
              group_by(DEP=depvol) %>%
              summarise(tot=n(),
                        tot20=sum(debut==2020),
                        qpv=sum(!(CODE_QUARTIER=="") & debut==2020),
                        mage=mean(age),
                        mage20=round(mean(age[debut==2020]),1),
                        femmes=100*sum(CIV_LIBCOURT =="MME")/tot,
                        femmes20=round( 100*sum(CIV_LIBCOURT[debut==2020] =="MME")/tot20,1),
                        peudipl=100*sum(NIF_LIBELLE  %in% dipl )/tot,
                        peudipl20=round( 100*sum(NIF_LIBELLE[debut==2020]  %in% dipl )/tot20,1),
                        sitfam=100*sum(SIF_LIBELLE =="Célibataire" )/tot,
                        sitfam20=round( 100*sum(SIF_LIBELLE[debut==2020] =="Célibataire" )/tot20,1),
                        chomage=100*sum(SAC_LIBELLE =="Demandeur d'emploi" )/tot,
                        chomage20=round( 100*sum(SAC_LIBELLE[debut==2020] =="Demandeur d'emploi"  )/tot20,1),
                        rupture=sum(MRC_MOTIF_RUPTURE != " - "),
                        txrupture=round( 100*rupture/tot,1),
                        embauche=round( 100*sum(MRC_MOTIF_RUPTURE %in% c(
                          "04 - Embauche en CDD d'au moins 6 mois ou CDI ",
                          "05 - Embauche en CDD moins de 6 mois")/rupture ),1)  ) %>%
  left_join(.,basecomQPV %>% 
              filter(DEP %in% depbfc) %>% 
              group_by(DEP) %>% 
              summarise(pop=sum(pop),
                        popQPV=sum(popMuniQPV,na.rm=T),
                        pop1625=sum(p1625)) %>% 
              adorn_totals(name="BFC"),
            by="DEP") %>%
  mutate(txQPV=round(100*popQPV/pop,1), 
         partvol=1000*tot20/pop, 
         txvol=round( 100*tot20/pop1625,2), 
         txvolqpv=1000*qpv/popQPV, 
         tx= round(100*qpv/tot20,1) ) %>%
  left_join(.,appartenance %>% 
              filter(NIVGEO=="DEP") %>% 
              select(CODGEO,département=LIBGEO),
            by=c("DEP"="CODGEO") ) %>%
  rename(INSEE_DEP=DEP,`Volontaires 2020`=tot20,`Taux de volontaires parmi les 16-25 ans`=txvol)
     

cartedep <- sp::merge(depwgs,cartedep,by="INSEE_DEP")

leaflet(cartedep) %>% 
    contour_depbfc() %>%
  addCircles(centroid(cartedep)[,1],centroid(cartedep)[,2], group = "region",
             radius=~500*`Volontaires 2020`^(1/2),
             fillColor = ~pal2(`Taux de volontaires parmi les 16-25 ans`), fillOpacity = 0.8,
             color = "#4169E1", weight=4,  opacity = 0.8,
             highlight = highlightOptions (
                          color = "#00FFFF", weight = 5,fillOpacity =  0.1),
             popup = popupTable(cartedep@data %>%
                                  select(INSEE_DEP,département,`Volontaires depuis création`=tot,
                                         `Volontaires 2020`, `Taux de volontaires parmi les 16-25 ans`,
                                         `Moyenne d'âge`=mage20,`Part de femmes`=femmes20,
                                  `Part de célibataires`=sitfam20,`Part de peu diplômés`=peudipl20,
                                  `Part de chômeurs`=chomage20,`Taux de rupture`=txrupture,
                                  `Rupture pour embauche`=embauche,`Volontaires issus de QPV`=tx,
                                  `Pop en QPV`=txQPV),
                                feature.id=F,row.numbers = F)) %>%
  addLegend( pal = pal2 , values = cartedep$`Taux de volontaires parmi les 16-25 ans`,
             position = "bottomright", title = "taux de volontaires")


```


### Flux (volontaires -> mission)

```{r}
flows <- gcIntermediate(oursinxy[,5:6],oursinxy[,8:9],n=5, sp=T,addStartEnd = T)
flows$nombre <- oursinxy$nombre
flows$origine <- oursinxy$origine
flows$destination <- oursinxy$destination

hover <- paste0(flows$origine, " à ", 
                flows$destination, ': ', 
                as.character(flows$nombre))

pal <- colorFactor(brewer.pal(4, 'Set2'), flows$origine)



leaflet() %>%
    contour_depbfc() %>%
  addCircles(data=oursinxy, ~destination.x, ~destination.y,
             weight =~oursinxy %>% 
                          group_by(destination) %>% 
                          mutate(sum(nombre)^(1/2)) %>% pull, 
             label = ~as.character(destination),
             color="#ffa500", stroke = TRUE, 
             fillOpacity = 0.5) %>%
  addPolylines(data = flows, 
               weight = ~ifelse(nombre>3,nombre^(1/2), 0),
               label = hover,
               stroke = T,   smoothFactor = 1,
               fill = F, fillOpacity = 0.8, dashArray = NULL,
               fillColor = colorRampPalette(c(rgb(0,0,1,1), rgb(0,0,1,0)), alpha = TRUE)(8),
               color = scales::seq_gradient_pal(low = "lightblue", high = "lightgreen", space = "Lab")
                               (seq(0, 1, length.out = 25)) )

```

### Flux 2


```{r}

leaflet() %>%
    contour_depbfc() %>%
  addFlows( oursinxy %>% filter(destination!=origine & nombre>3) %>% pull(origine.x),
            oursinxy %>% filter(destination!=origine & nombre>3) %>% pull(origine.y),
            oursinxy %>% filter(destination!=origine & nombre>3) %>% pull(destination.x),
            oursinxy %>% filter(destination!=origine & nombre>3) %>% pull(destination.y),
            flow = oursinxy %>% filter(destination!=origine & nombre>3) %>% pull(nombre),
            color = "lightgreen", opacity = 0.6  ) %>%
  addMinicharts( oursinxy %>% filter(destination==origine) %>% pull(destination.x),
                 oursinxy %>% filter(destination==origine) %>% pull(destination.y),
                 chartdata =  oursinxy %>% 
                                  filter(destination==origine) %>%
                                  ungroup() %>% 
                                  mutate(entrant=missions-nombre) %>%
                                  select(stable=nombre,entrant),
                 opacity = 0.7,              
                 type = "pie",
                 colorPalette = c("#ffa500", "lightgreen"),
                 width = oursinxy %>% 
                          filter(destination==origine) %>%
                          mutate(2*missions^(1/2)) %>% pull(12)             )
```




### Flux arc

```{r, eval=FALSE}
library(mapdeck)

mapdeck( style = mapdeck_style("dark"), pitch = 45 ) %>%
   add_animated_arc(
    data = oursinxy[oursinxy$nombre>4,] ,
       layer_id = "arc_layer",
       origin = c("origine.x", "origine.y"),
       destination = c("destination.x", "destination.y"),
       stroke_from = "origine",
       stroke_to = "destination",
       stroke_width = ifelse("nombre"> 10,"nombre", 0),
       animation_speed = 1  ) %>%
  add_scatterplot(
    data = oursinxy[oursinxy$nombre>0,]  ,
                   layer_id = "arc_point",
                   lon = "destination.x",
                   lat = "destination.y",
                   radius = "missions",
                   fill_colour = "country" )

```



Engagement international {data-orientation="rows" data-icon="fa-globe-africa"}
=======================================================================
Row {data-height="20"}
-----------------------------------------------------------------------
Row {data-height="800"}
-----------------------------------------------------------------------


### Missions à l'étranger

**Des liens privilégiés avec l'Allemagne**


```{r}
basebfc %>%
  filter(depmis=="ETRANGER") %>%
  group_by(`Pays de la mission`=PAYS_MISSION1) %>%
  summarise(tot=n(),
            tot20=sum(debut==2020)) %>% 
  arrange(desc(tot)) %>% 
  adorn_totals(name="Total") %>%
  
  kable("html", format.args = list(decimal.mark = ",", big.mark = " "),
      align="rcrrrrrrr", escape = F) %>% 
  kable_styling("hover", full_width = F) %>%
  column_spec(3, 
              bold=T) %>%
  footnote(general = "Agence du Service Civique, Elisa, traitement DRAJES", 
           general_title = "Source : ",
           footnote_as_chunk = T) 

```

`r fa(name = "fas fa-city")` Quartier politique de la ville {data-orientation="rows"}
=======================================================================
Row {data-height="20"}
-----------------------------------------------------------------------
Row {data-height="600"}
-----------------------------------------------------------------------

### Missions effectuées par les jeunes en QPV

**Près de 1% des 16/25 ans s'engagent sur une mission de Service civique, y compris dans les QPV**

```{r}
basebfcsig %>%
  filter(depvol %in% depbfc) %>%
  group_by(DEP=depvol) %>%
  summarise(tot=n(),
            tot20=sum(debut==2020),
            qpv=sum(!(CODE_QUARTIER=="") & debut==2020) ) %>%
  adorn_totals(name="BFC") %>%
  left_join(.,basecomQPV %>% 
              filter(DEP %in% depbfc) %>% 
              group_by(DEP) %>% 
              summarise(pop=sum(pop),
                        popQPV=sum(popMuniQPV,na.rm=T),
                        pop1625=sum(p1625)) %>% 
              adorn_totals(name="BFC"),
            by="DEP") %>%
  mutate(txQPV=100*popQPV/pop,
         partvol=1000*tot20/pop,
         txvol=100*tot20/pop1625,
         txvolqpv=1000*qpv/popQPV, 
         tx= 100*qpv/tot20 ) %>%
  left_join(.,appartenance %>% 
              filter(NIVGEO=="DEP") %>% 
              select(CODGEO,département=LIBGEO),
            by=c("DEP"="CODGEO") ) %>%  
  select(DEP,département,
         `volontaires`=tot20,`volontaires issus de QPV`=tx,
         `Pop en QPV`=txQPV,`Taux de volontaires parmi les 16-25 ans`=txvol) %>%
  mutate(`volontaires issus de QPV`=color_bar('gold')
        (digits(`volontaires issus de QPV` ,1,decimal.mark=","))) %>% 
  mutate(`Pop en QPV`=color_bar('gold')
        (digits(`Pop en QPV` ,1,decimal.mark=","))) %>% 
  mutate(`Taux de volontaires parmi les 16-25 ans`=color_bar('lightgreen')
        (digits(`Taux de volontaires parmi les 16-25 ans` ,2,decimal.mark=","))) %>%
  
  kable("html", format.args = list(decimal.mark = ",", big.mark = " "),
      align="rcrlll", escape = F) %>% 
  kable_styling("hover", full_width = F) %>%
  column_spec(3, 
              bold=T) %>%
  row_spec(9,
           background = "#E0FFFF75",  bold = T , color = "steelblue") %>%
  footnote(general = "Agence du Service Civique, Elisa; Insee, RP 2019. Traitements DRAJES", 
           general_title = "Source : ",
           footnote_as_chunk = T)

```



*En savoir* **+** {data-orientation="rows" data-icon="fa-info-circle" font-size="25px" }
=======================================================================
Row {data-height="20"}
-----------------------------------------------------------------------
Row {data-height="60"}
-----------------------------------------------------------------------

**Sources :**  

* Agence du Service Civique, Elisa, traitement DRAJES BFC

  + https://injep.fr/donnee/accueils-collectifs-de-mineurs-colonies-et-centres-de-vacances-centres-aeres-et-de-loisirs-scoutisme-2020-2021/



