---
title: "Clubs sportifs"
output: 
  flexdashboard::flex_dashboard:
    vertical_layout: scroll
    social: menu
    #source_code: embed
    navbar:
      - { title: "Accueil", href: DRAJESBFC.html, align: right, icon: fa-home }
    theme: simplex

---

```{r setup, include=FALSE ,echo=FALSE, cache=F, plotly=F}

sparkline(0)

load("data/sport/licences.RData")
load("data/sport/clubs.RData")
load("data/sport/spark.RData")

regsexe <- as.data.frame(t(lic_reg_sexe)) %>%  rownames_to_column() %>% select(1,17,18) %>% mutate(txfem=100*as.numeric(V16)/as.numeric(V17)) %>% slice(3:16)

fede_sexe_dep[c(38,89,113),1] <- "Total"

pal2 <- colorBin("YlOrBr", domain =0:100 ,bins= c(0, 15, 20, 25, 30, 100) )

pallic <- colorBin(c("#d7191c","#fec981","#c4e687","#1a9641"), domain =0:100 ,bins= c(0, 19, 22, 25, 100) )




# Option de chunk
knitr::opts_chunk$set(
 fig.width = 6,
 fig.asp = 0.8,
 out.width = "80%"
)
```

![](images/BFC_s.svg) Régions {data-orientation="rows" height=30}
=======================================================================
Row {data-height="20"}
-----------------------------------------------------------------------
Row {data-height="100"}
-----------------------------------------------------------------------

### Données générales
La région Bourgogne-Franche-Comté compte **`r prettyNum(round(as.numeric(club_reg[118,5])/100,0)*100,big.mark = " ")`** clubs en 2020.
La moitié de ces clubs sont affiliés à une fédération unisport olympique. Parmi eux, 1 sur 6 sont des clubs de foot.

Row {.tabset .tabset-fade .tabset-pills data-height="400"}
-----------------------------------------------------------------------

### Comparaisons régionales

**11e** région de France en nombre de clubs.

```{r}
clubreg <- as.data.frame(t(club_reg[118,3:15]))
clubreg$region <- t(as.data.frame(levels(lic_reg)[4:16]))
clubreg <- clubreg %>% rownames_to_column(var="reg") %>%
                 left_join(.,regwgs@data %>% dplyr::select(reg=INSEE_REG,pop),by="reg" )    %>%
                  adorn_totals("row",name = "FR") %>%
                  mutate(txclub=round(10000*V1/pop,1)) 
clubreg[14,3] <- "France"

hchart(clubreg %>% slice(-14) %>% arrange(desc(V1)),"bar", hcaes(x=reorder(region,V1),y=V1,color=ifelse(reg=="27","#6a5acd","#ffd700") ), 
       showInLegend = F, name = "Clubs", pointWidth = 20) %>%
  hc_xAxis(title=list(text="Région")) %>%
    hc_yAxis(title=list(text="Nombre de clubs")) %>%
  hc_add_theme(thm) 
```

### Taux de clubs sportifs pour 10 000 habitants

**6e** région de France en taux de clubs par habitant.

```{r}

hchart(clubreg %>% arrange(desc(txclub)),"bar", hcaes(x=reorder(region,txclub),y=txclub,color=ifelse(reg=="27","#6a5acd",
                                                                 ifelse(reg=="FR","#ff7f50","#ffd700") ) ) , 
       showInLegend = F, name = "Taux de clubs", pointWidth = 10) %>%
   hc_xAxis(title=list(text="Région")) %>%
    hc_yAxis(title=list(text="Taux de clubs")) %>%
  hc_add_theme(thm) 

```

### Carte régionale

```{r}
sportreg <- as.data.frame(t(club_reg)) %>%
            select(clubs_tot=V118) %>% mutate(clubs_tot=as.numeric(clubs_tot)) %>%
            rownames_to_column("INSEE_REG") %>% 
            slice (3:15)
cartosportreg <- sp::merge(regwgs,sportreg,by="INSEE_REG")

leaflet(cartosportreg) %>% addProviderTiles(providers$CartoDB.Positron) %>% 
  setView(lng = 5.1, lat = 47.27, zoom = 6) %>%
  addPolygons(weight=2,opacity = 0.6,color = "#2F4F4F", fill=F ) %>%
  addPolygons(data=reg27carto,group  = "BFC",fill = F,color="#9370DB",weight = 5, opacity = 1) %>%
  addCircles(centroid(cartosportreg)[,1],centroid(cartosportreg)[,2],
             group = "region", radius=~500*clubs_tot^(1/2),
             fillColor = ~pal2(10000*cartosportreg$clubs_tot/cartosportreg$pop),
             weight=4, color = "#4169E1", opacity = 0.8,
             fillOpacity = 0.8,
             highlight = highlightOptions (fillOpacity =  0.1,
             weight = 5,   color = "#00FFFF"),
             popup = popupTable(cartosportreg@data %>% 
                                   select(Région=NOM_REG_M,pop,clubs_tot) %>%
                                  mutate(tx_club=10000*clubs_tot/pop),
                                 feature.id=F,row.numbers = F)) %>%
addLegend( position = "bottomright",pal = pal2 ,title = "taux de clubs sportifs",values = 10000*(cartosportreg$clubs_tot/cartosportreg$pop) )
```

Row {.tabset .tabset-fade .tabset-pills data-height="400"}
-----------------------------------------------------------------------

### Clubs par type de fédération

La moitié des clubs affiliés à une fédération unisport olympique.

```{r}
club_reg %>%  dplyr::select(2,"11":"94",France="...22") %>%
    slice(39,91,117,118) %>%
    pivot_longer(-`Codes régions`, 'variable', 'value') %>%
    pivot_wider(names_from =  `Codes régions`,variable) %>%
    mutate(region=t(as.data.frame(levels(club_reg)[c(4:16,22)]))) %>%
   dplyr::select(1,6,2:5) %>% dplyr::rename("Total clubs"="NA",REG=variable) %>%

  left_join( lic_reg %>% dplyr::select(2,"11":"94",France="...22") %>%
    slice(117) %>%
    pivot_longer(-`Codes régions`, 'variable', 'value') %>%
    pivot_wider(variable, names_from =  `Codes régions`) %>%
   dplyr::select(REG=1,licences=2),by="REG"   ) %>%


  mutate(`licences par club` = color_tile('lightgreen','white',alpha=0.5)
          (digits(licences / `Total clubs` ,1,decimal.mark=","))) %>%
rename(`unisport olympique`="Total fédérations unisport olympiques",`unisport non olympique`="Total fédérations unisport non olympiques", multisports=`Total fédérations multisports` ) %>%
    kable("html", format.args = list(decimal.mark = ",", big.mark = " "),
      align="rcrrrrrrr",
      escape = F) %>% 
  kable_styling("hover", full_width = F) %>%
  column_spec(6, bold=T) %>%
  row_spec(3,background = "#E0FFFF75",  bold = T , color = "steelblue") %>%
  add_header_above(c( " "=2,"Fédérations"=3," "=3) ) %>%
  footnote(general = " MEDES recensement des licences sportives et des clubs 2020", general_title = "Source : ",
            footnote_as_chunk = T) %>%
   scroll_box(height = "350px") 

```

### Répartition des clubs par type de fédération

```{r, plotly=T}
hchart( club_reg %>%  dplyr::select(2,"11":"94"
                                      #,France="...22"
                                      ) %>%
    slice(39,91,117,118) %>%
    pivot_longer(-`Codes régions`, 'REG') %>% rename(type_fede=`Codes régions`,clubs=value) %>%
       filter(!is.na(type_fede)) %>%
            left_join(.,appartenance %>% filter(NIVGEO=="REG") %>% select(CODGEO,region=LIBGEO),by=c("REG"="CODGEO") ) , 
    "bar",  hcaes(x = fct_rev(region), y = clubs, group = type_fede) ,
    stacking = "normal" ,
      showInLegend = T,  pointWidth =20) %>%
   hc_xAxis(title=list(text="Région")) %>%
    hc_yAxis(title=list(text="Nombre de clubs")) %>%
  hc_add_theme(thm) 


```

### Structure des clubs par type de fédération

```{r, plotly=T}
hchart( club_reg %>%  dplyr::select(2,"11":"94"
                                      #,France="...22"
                                      ) %>%
    slice(39,91,117,118) %>%
    pivot_longer(-`Codes régions`, 'REG') %>% rename(type_fede=`Codes régions`,clubs=value) %>%
       filter(!is.na(type_fede)) %>%
            left_join(.,appartenance %>% filter(NIVGEO=="REG") %>% select(CODGEO,region=LIBGEO),by=c("REG"="CODGEO") ) , 
    "bar",  hcaes(x = fct_rev(region), y = clubs, group = type_fede) ,
    stacking = "percent" ,
      showInLegend = T,  pointWidth =20) %>%
   hc_xAxis(title=list(text="Région")) %>%
    hc_yAxis(title=list(text="Pourcentage de clubs")) %>%
  hc_add_theme(thm) 


```

Column {.tabset .tabset-fade .tabset-pills}
-----------------------------------------------------------------------

### Détail fédération unisport olympique

Des clubs de grande taille en football, handball, golf, gymnastique ou encore natation.

```{r}
club_reg[39,1] <- "total"
lic_reg[39,1] <- "total"
club_reg %>%  dplyr::select(1:2,"11":"94",France="...22") %>% rename("Code fédération"="...1","Fédération"="Codes régions") %>%
    slice(2:38) %>% arrange (desc(France)) %>% 
  bind_rows(club_reg %>% dplyr::select(1:2,"11":"94",France="...22") %>% rename("Code fédération"="...1","Fédération"="Codes régions") %>% slice(39) ) %>%

  left_join(lic_reg %>%  dplyr::select(1,Licences="...22") %>% rename("Code fédération"="...1") %>%
    slice(2:39)  ,by="Code fédération" )  %>%
  
 mutate(lic_club = color_tile('lightgreen','white',alpha=0.5)
          (digits(Licences / France ,1,decimal.mark=","))) %>%
  
  
    kable("html", format.args = list(decimal.mark = ",", big.mark = " "),
      align="clrrrrrrrrrrrrrrr",
      escape = F) %>% 
   kable_styling("hover", full_width = F) %>%
 column_spec(5, bold=T, background = "#E0FFFF75",  color = "steelblue") %>%
   column_spec(16, bold=T) %>%
  footnote(general = " MEDES recensement des licences sportives et des clubs 2020", general_title = "Source : ",
           number = c("F= Fédération \n","FF = Fédération Française"), footnote_as_chunk = T) %>%
   scroll_box(height = "400px") 

```

### Poids unisport olympique 
```{r}
hchart(club_reg  %>% select(fede=2,bfc="27",FR="...22") %>% slice(2:38) %>%
         mutate(txBFC=100*bfc/sum(bfc,na.rm=T), txFrance=100*FR/sum(FR,na.rm=T) ) %>% 
         select(-2,-3) %>% arrange(desc(txBFC))  %>%
         pivot_longer(!fede ,names_to = "REG") ,
       "treemap", 
       hcaes(x=fede, group = REG, value=round(value,1)  ),
       color = c("#1a6ecc70", "#90ed7d60" )  )%>%
  hc_add_theme(thm) 

```


### Détail fédération unisport non olympique

Des clubs de plus petite taille pour les fédérations unisport non olympiques.

```{r}
club_reg[91,1] <- "total"
lic_reg[91,1] <- "total"
club_reg %>%  dplyr::select(1:2,"11":"94",France="...22") %>% rename("Code fédération"="...1","Fédération"="Codes régions") %>%
    slice(41:90)  %>% arrange (desc(France)) %>% 
  bind_rows(club_reg %>% dplyr::select(1:2,"11":"94",France="...22") %>% rename("Code fédération"="...1","Fédération"="Codes régions") %>% slice(91) ) %>%
          
   left_join(lic_reg %>%  dplyr::select(1,Licences="...22") %>% rename("Code fédération"="...1") %>%
    slice(41:91)  ,by="Code fédération" )  %>%
  
 mutate(lic_club = color_tile('lightgreen','white',alpha=0.5)
          (digits(Licences / France ,1,decimal.mark=","))) %>%
  
    kable("html", format.args = list(decimal.mark = ",", big.mark = " "),
      align="clrrrrrrrrrrrrrrr",
      escape = F) %>% 
  kable_styling("hover", full_width = F) %>%
 column_spec(5, bold=T, background = "#E0FFFF75",  color = "steelblue") %>%
   column_spec(16, bold=T) %>%
  footnote(general = " MEDES recensement des licences sportives et des clubs 2020", general_title = "Source : ",
           number = c("F= Fédération \n","FF = Fédération Française"), footnote_as_chunk = T) %>%
   scroll_box(height = "400px") 

```

### Poids unisport non olympique 
```{r}
hchart(club_reg  %>% select(fede=2,bfc="27",FR="...22") %>% slice(41:90) %>%
        mutate(txBFC=100*bfc/sum(bfc,na.rm=T), txFrance=100*FR/sum(FR,na.rm=T) ) %>% 
         select(-2,-3) %>% arrange(desc(txBFC))  %>%
         pivot_longer(!fede ,names_to = "REG")  ,
       "treemap",  hcaes(x=fede, group = REG, value=round(value,1)  ),
       color = c("#1a6ecc70", "#90ed7d60" ) ) %>%
  hc_add_theme(thm) 


```

### Détail fédération multisport

Une part importante du sport scolaire dans les fédérations multisports.

```{r}
club_reg[117,1] <- "total"
lic_reg[116,1] <- "total"

club_reg %>%  dplyr::select(1:2,"11":"94",France="...22") %>% rename("Code fédération"="...1","Fédération"="Codes régions") %>%
    slice(93:116) %>% arrange (desc(France)) %>% 
  bind_rows(club_reg %>% dplyr::select(1:2,"11":"94",France="...22") %>% rename("Code fédération"="...1","Fédération"="Codes régions") %>% slice(117) ) %>%
  
     left_join(lic_reg %>%  dplyr::select(1,Licences="...22") %>% rename("Code fédération"="...1") %>%
    slice(93:116)  ,by="Code fédération" )  %>%
  
 mutate(lic_club = color_tile('lightgreen','white',alpha=0.5)
          (digits(Licences / France ,1,decimal.mark=","))) %>%
  

    kable("html", format.args = list(decimal.mark = ",", big.mark = " "),
      align="clrrrrrrrrrrrrrrr",
      escape = F) %>% 
  kable_styling("hover", full_width = F) %>%
 column_spec(5, bold=T, background = "#E0FFFF75",  color = "steelblue") %>%
   column_spec(16, bold=T) %>%
  footnote(general = " MEDES recensement des licences sportives et des clubs 2020", general_title = "Source : ",
           number = c("F= Fédération \n","FF = Fédération Française"), footnote_as_chunk = T) %>%
   scroll_box(height = "400px") 

```

### Poids multisport 
```{r}
hchart(club_reg  %>% select(fede=2,bfc="27",FR="...22") %>% slice(93:116) %>%
        mutate(txBFC=100*bfc/sum(bfc,na.rm=T), txFrance=100*FR/sum(FR,na.rm=T) ) %>% 
         select(-2,-3) %>% arrange(desc(txBFC))  %>%
         pivot_longer(!fede ,names_to = "REG")  ,
       "treemap",  hcaes(x=fede, group = REG, value=round(value,1)  ),
       color = c("#1a6ecc70", "#90ed7d60" ) ) %>%
  hc_add_theme(thm) 
```



![](images/BFC_dep_s.svg) Départements {data-orientation="rows" height=30}
=======================================================================
Row {data-height="20"}
-----------------------------------------------------------------------

Row {data-height="100"}
-----------------------------------------------------------------------

### Données générales

La Nièvre et le Jura comptent plus de 10 clubs sportifs pour 10 000 habitants. La Saône et Loire, 2 fois moins... En contre partie, la taille des clubs y est bien plus grande , comme dans le Territoire de Belfort, la Côte d'Or et le Doubs.

 Row {.tabset .tabset-fade .tabset-pills data-height="600"}
-----------------------------------------------------------------------

### Comparaisons départementales

```{r}
clubdep <- as.data.frame(t(club_dep[118,4:99]))
clubdep$departement <- t(as.data.frame(levels(club_dep)[4:99]))
clubdep <- clubdep %>% rownames_to_column(var="dep") %>% 
                 mutate (dep=ifelse(nchar(dep)==1,paste0('0',dep),dep), V1=as.numeric(V1)) %>%
                 left_join(.,depwgs@data %>% dplyr::select(dep=INSEE_DEP,pop),by="dep" )    %>%
            adorn_totals("row",name = "FR") %>%
                  mutate(txclub=round(10000*V1/pop,1)) 
clubdep[97,3] <- "France"

hchart(clubdep %>% slice(-97) %>% arrange(desc(V1)),"bar",
       hcaes(x=reorder(departement,V1),y=V1,color=ifelse(dep %in% depbfc,"#6a5acd","#ffd700") ),
          showInLegend = T, 
          name = "Nombre de clubs", 
          pointWidth = 2) %>%
  
    hc_add_series(clubdep %>% filter(dep %in% depbfc) %>% arrange(desc(V1)),"bar",
                  hcaes(x=reorder(departement,V1),y=V1) ,
                    color="#6a5acd" ,
                    showInLegend = F, 
                    name = "Nombre de clubs", 
                    pointWidth = 2) %>%
   
    hc_legend(title=list(text=" France/BFC (Clic pour zoomer) " )) %>%
  
    hc_xAxis(title=list(text="Départements")) %>%
    hc_yAxis(title=list(text="Nombre de clubs sportifs")) %>%
    hc_add_theme(thm) 

```

### Taux de clubs sportifs pour 10 000 habitants

La Nièvre et le Jura fortement dotées en clubs par habitant.

```{r}

hchart(clubdep %>% arrange(desc(txclub)),"bar",
       hcaes(x=reorder(departement,txclub),y=txclub,color=ifelse(dep %in% depbfc,"#6a5acd",
                                                                 ifelse(dep=="FR","#ff7f50","#ffd700") ) ),
          showInLegend = T, 
          name = "Nombre de clubs", 
          pointWidth = 1) %>%
  
  hc_add_series(clubdep %>% filter(dep %in% depbfc | dep == "FR" ) %>% arrange(desc(txclub)),"bar", 
                hcaes(x=reorder(departement,txclub),y=txclub,color=ifelse(dep %in% depbfc,"#6a5acd","#ff7f50") ),
                  showInLegend = F, 
                  name = "Nombre de clubs", 
                  pointWidth = 1) %>%
  
    hc_legend(title=list(text=" France/BFC (Clic pour zoomer) " )) %>%

    hc_xAxis(title=list(text="Départements")) %>%
    hc_yAxis(title=list(text="Taux de clubs sportifs")) %>%
    hc_add_theme(thm) 

```



### Carte départementale

```{r}
sportdep <- as.data.frame(t(club_dep)) %>%
            select(clubs_tot=V119) %>% mutate(clubs_tot=as.numeric(clubs_tot)) %>%
            rownames_to_column("INSEE_DEP") 
sportdep$INSEE_DEP <- ifelse(nchar(sportdep$INSEE_DEP)==1,paste0("0",sportdep$INSEE_DEP),sportdep$INSEE_DEP ) 
cartosportdep <- sp::merge(depwgs,sportdep,by="INSEE_DEP")

leaflet(cartosportdep) %>% addProviderTiles(providers$CartoDB.Positron) %>% 
  setView(lng = 5.1, lat = 47.27, zoom = 6) %>%
  addPolygons(weight=2,opacity = 0.6,color = "#2F4F4F", fill=F ) %>%
  addPolygons(data=reg27carto,group  = "BFC",fill = F,color="#9370DB",weight = 5, opacity = 1) %>%
  addCircles(centroid(cartosportdep)[,1],centroid(cartosportdep)[,2],
             group = "region", radius=~500*clubs_tot^(1/2),
             fillColor = ~pal2(10000*cartosportdep$clubs_tot/cartosportdep$pop),
             weight=4, color = "#4169E1", opacity = 0.8,
             fillOpacity = 0.8,
             highlight = highlightOptions (fillOpacity =  0.1,
             weight = 5,   color = "#00FFFF"),
             popup = popupTable(cartosportdep@data %>% 
                                   select(Région=NOM_DEP_M,pop,clubs_tot) %>%
                                  mutate(tx_lic=10000*clubs_tot/pop),
                                 feature.id=F,row.numbers = F)) %>%
addLegend( position = "bottomright",pal = pal2 ,title = "taux de clubs sportifs",values = 10000*(cartosportdep$clubs_tot/cartosportdep$pop) )
```

Row {.tabset .tabset-fade .tabset-pills data-height="400"}
-----------------------------------------------------------------------

### Clubs sportifs par type de fédération

Des clubs plus petits dans le Nièvre et dans l'Yonne.

```{r}
club_dep %>%  dplyr::select(2,depbfc) %>%
    slice(40,92,118,119) %>%
    pivot_longer(-`Codes départements`, 'variable', 'value') %>%
    pivot_wider(variable, names_from =  `Codes départements`) %>%
    mutate(département=t(as.data.frame(levels(club_dep) %>% select(depbfc)))) %>%
   dplyr::select(dep=1,6,2:5) %>% dplyr::rename("Total clubs sportifs"="NA") %>%
  mutate_at(3:6,as.numeric) %>% adorn_totals("row") %>%
  
  
  #bind_rows(summarise_all(., ~if(is.numeric(.)) sum(.) else "Total"))    fonctionne également

  left_join( lic_dep %>%  dplyr::select(2,depbfc) %>% slice(118) %>%
    pivot_longer(-`Codes départements`, 'variable', 'value') %>%
   dplyr::select(dep=2,Licences=3) %>% mutate(Licences=as.numeric(Licences) ) %>% adorn_totals("row")
    ,by="dep") %>%
  
mutate(`licences par club` = color_tile('lightgreen','white',alpha=0.5)
          (digits(Licences /`Total clubs sportifs` ,1,decimal.mark=","))) %>%
  
rename(`unisport olympique`="Total fédérations unisport olympiques",`unisport non olympique`="Total fédérations unisport non olympiques", multisports=`Total fédérations multisports` ) %>% 
  
    kable("html", format.args = list(decimal.mark = ",", big.mark = " "),
      align="crrrrrrr",
      escape = F) %>% 
  kable_styling("hover", full_width = F) %>%
 row_spec(9, bold=T, background = "#E0FFFF75",  color = "steelblue") %>%
   column_spec(6, bold=T) %>%
  add_header_above(c( " "=2,"Fédérations"=3," "=3) ) %>%
  footnote(general = " MEDES recensement des licences sportives et des clubs 2020", general_title = "Source : ",
           number = c("F= Fédération \n","FF = Fédération Française"), footnote_as_chunk = T) %>%
   scroll_box(height = "400px") 

```

### Répartition des clubs par type de fédération

```{r, plotly=T}
hchart(
club_dep %>%  dplyr::select(2,depbfc) %>%
    slice(40,92,118,119) %>%
    pivot_longer(-`Codes départements`, 'DEP') %>% rename(type_fede=`Codes départements`,clubs=value) %>%
       filter(!is.na(type_fede))%>%
      left_join(.,appartenance %>% filter(NIVGEO=="DEP") %>% select(CODGEO,département=LIBGEO),by=c("DEP"="CODGEO") ) , 
      "bar",    hcaes(x = fct_rev(département), group = type_fede, y = as.numeric(clubs) ) ,
   stacking = "normal" ,
      showInLegend = T,  pointWidth =20) %>%
  hc_xAxis(title=list(text="Départements")) %>%
    hc_yAxis(title=list(text="Nombre de clubs")) %>%
  hc_add_theme(thm) 


```

### Structure des clubs par type de fédération

```{r, plotly=T}
hchart(
club_dep %>%  dplyr::select(2,depbfc) %>%
    slice(40,92,118,119) %>%
    pivot_longer(-`Codes départements`, 'DEP') %>% rename(type_fede=`Codes départements`,clubs=value) %>%
       filter(!is.na(type_fede))%>%
      left_join(.,appartenance %>% filter(NIVGEO=="DEP") %>% select(CODGEO,département=LIBGEO),by=c("DEP"="CODGEO") ) , 
      "bar",    hcaes(x = fct_rev(département), group = type_fede, y = as.numeric(clubs) ) ,
   stacking = "percent" ,
      showInLegend = T,  pointWidth =20) %>%
  hc_xAxis(title=list(text="Départements")) %>%
    hc_yAxis(title=list(text="Proportion de clubs")) %>%
  hc_add_theme(thm) 

```

Column {.tabset .tabset-fade .tabset-pills}
-----------------------------------------------------------------------

### Détail fédération unisport olympique

Des clubs de football nombreux et de grande taille : près de 3x fois plus de licenciés par club qu'en équitation, 2x plus qu'au tennis. (Importance des sections jeunes ?)

```{r}
club_dep %>%  dplyr::select(1:2,depbfc) %>% rename("Code fédération"="...1","Fédération"="Codes départements") %>%
    slice(3:39) %>% mutate_at(3:10,as.numeric) %>% 
  mutate(BFC=rowSums(.[3:10],na.rm = T)) %>% arrange (desc(BFC)) %>% adorn_totals("row") %>%
  
  left_join(lic_dep %>%  dplyr::select(1,depbfc) %>% rename("Code fédération"="...1") %>%
    slice(3:39) %>% mutate_at(2:9,as.numeric) %>% 
  transmute(`Code fédération`, Licences=rowSums(.[2:9],na.rm = T)) %>%  adorn_totals("row"),
  by="Code fédération") %>%

  mutate(`licences par club` = color_tile('lightgreen','white',alpha=0.5)
          (digits(Licences /BFC ,1,decimal.mark=","))) %>%
  
    kable("html", format.args = list(decimal.mark = ",", big.mark = " "),
      align="lcrrrrrrrrr",
      escape = F) %>% 
  kable_styling("hover", full_width = F) %>%
   column_spec(11, bold=T) %>%
  footnote(general = " MEDES recensement des licences sportives et des clubs 2020", general_title = "Source : ",
           number = c("F= Fédération \n","FF = Fédération Française"), footnote_as_chunk = T) %>%
   scroll_box(height = "400px") 

```


### Détail fédération unisport non olympique

Les clubs de fédérations unisport non olympiques de très petite taille dans la région.

```{r}
club_dep %>%  dplyr::select(1:2,depbfc) %>% rename("Code fédération"="...1","Fédération"="Codes départements") %>%
    slice(42:91) %>% mutate_at(3:10,as.numeric) %>%
  mutate(BFC=rowSums(.[3:10],na.rm = T)) %>%  arrange (desc(BFC)) %>% adorn_totals("row") %>%
  
  
  left_join(lic_dep %>%  dplyr::select(1,depbfc) %>% rename("Code fédération"="...1") %>%
    slice(42:91) %>% mutate_at(2:9,as.numeric) %>% 
  transmute(`Code fédération`, Licences=rowSums(.[2:9],na.rm = T)) %>%  adorn_totals("row"),
  by="Code fédération") %>% 
  
  mutate(lic_club =color_tile('lightgreen','white',alpha=0.5)
                (digits(ifelse(BFC!=0,Licences /BFC,NA) ,1,decimal.mark=","))) %>%
  
    kable("html", format.args = list(decimal.mark = ",", big.mark = " "),
      align="lcrrrrrrrrr",
      escape = F) %>% 
  kable_styling("hover", full_width = F) %>%
  column_spec(11, bold=T) %>%
  footnote(general = " MEDES recensement des licences sportives et des clubs 2020", general_title = "Source : ",
           number = c("F= Fédération \n","FF = Fédération Française"), footnote_as_chunk = T) %>%
   scroll_box(height = "400px") 

```


### Détail fédération multisport

```{r}
club_dep %>%  dplyr::select(1:2,depbfc) %>% rename("Code fédération"="...1","Fédération"="Codes départements") %>%
    slice(94:117) %>% mutate_at(3:10,as.numeric) %>%
  mutate(BFC=rowSums(.[3:10],na.rm = T)) %>%  arrange (desc(BFC)) %>% adorn_totals("row") %>%
  
  left_join(lic_dep %>%  dplyr::select(1,depbfc) %>% rename("Code fédération"="...1") %>%
    slice(94:116) %>% mutate_at(2:9,as.numeric) %>% 
  transmute(`Code fédération`, Licences=rowSums(.[2:9],na.rm = T)) %>%  adorn_totals("row"),
  by="Code fédération") %>%

  mutate(lic_club = color_tile('lightgreen','white',alpha=0.5)
          (digits(ifelse(BFC!=0,Licences /BFC,NA),1,decimal.mark=","))) %>%
  
    kable("html", format.args = list(decimal.mark = ",", big.mark = " "),
      align="lcrrrrrrrrr",
      escape = F) %>% 
  kable_styling("hover", full_width = F) %>%
  column_spec(11, bold=T) %>%
  footnote(general = " MEDES recensement des licences sportives et des clubs 2020", general_title = "Source : ",
           number = c("F= Fédération \n","FF = Fédération Française"), footnote_as_chunk = T) %>%
   scroll_box(height = "400px") 

```


![](images/BFC_EPCI_s.svg) EPCI {data-orientation="rows" height=30}
=======================================================================
Row {data-height="20"}
-----------------------------------------------------------------------
Row {.tabset .tabset-fade }
-----------------------------------------------------------------------

### Comparaisons établissements publics de coopération intercommunale {vertical_layout=scroll}

```{r,echo=F}
lic27epci %>%
  select(EPCI,LIBGEO,`nombre de clubs`=total_clubs_2018,`nombre de licences`=licences,txclub,txlic,liclub)  %>% arrange(desc(`nombre de clubs`)) %>%
  
    mutate(clubs = color_bar('gold')
          (digits(txclub ,1,decimal.mark=","))) %>%
  mutate(licences = color_bar('lightgreen')
          (digits(txlic ,1,decimal.mark=","))) %>%
  mutate(`Licences par club` = color_tile('white','purple',alpha=0.5)
          (digits(liclub ,1,decimal.mark=","))) %>%
  select(-5,-6,-7)%>%
  kable("html", format.args = list(decimal.mark = ",", big.mark = " "),
      align="lcrrllrrrrr",
      escape = F) %>% 
  kable_styling("hover", full_width = F) %>%
add_header_above(c(" "=4,"Taux"=2," ")) %>%
  footnote(general = " MEDES recensement des licences sportives et des clubs 2020", general_title = "Source : ",
           number = c("F= Fédération \n","FF = Fédération Française"), footnote_as_chunk = T) %>%
   scroll_box(height = "800px") 
```

### Carte ECPI taux de clubs pour 10 000 habitants {data-height="800"}

```{r}
 
club_epci <- sp::merge(epciwgs,lic27epci %>%
  select(CODE_EPCI=EPCI,LIBGEO,total_clubs_2018,licences,txclub,txlic,liclub) %>%
    mutate_at(3:7,as.numeric),
  by="CODE_EPCI")

leaflet(club_epci) %>%  addProviderTiles(providers$CartoDB.Positron) %>%
  setView(lng = 5.1, lat = 47.27, zoom = 8) %>%
  addPolygons(fill =F , weight = 2,opacity = 0.6,
              color = "#2F4F4F",fillOpacity = 0.7 ) %>%
  addPolygons(data=reg27carto,group  = "BFC",fill = F,color="#9370DB",weight = 5,opacity = 1) %>%
  addPolygons(data=dep27carto,group  = "départements",fill = F,color="#9370DB",weight = 3,opacity = 1) %>%
  addCircles(centroid(club_epci)[,1],centroid(club_epci)[,2],weight=4,
             radius = ~500*total_clubs_2018^(1/2), color = "#4169E1",
             fillColor = ~pal2(txclub), fillOpacity = 0.7,
             highlight = highlightOptions (fillOpacity =  0.5,
                                           weight = 5,   color = "#00FFFF"),
             popup = popupTable(club_epci@data %>% select (-2,-3) %>%
  
  mutate(txclub = color_tile('white','orange',alpha=0.5)
          (digits(txclub ,1,decimal.mark=","))) %>%
  mutate(txlic = color_tile('white','orange',alpha=0.5)
          (digits(txlic ,1,decimal.mark=","))) %>%
  mutate(liclub = color_tile('white','purple',alpha=0.5)
          (digits(liclub ,1,decimal.mark=",")))
         ,feature.id=F,row.numbers = F) ) %>%
addLegend( position = "bottomright",pal = pal2 ,title = "taux de clubs",values = ~txclub )

```

### Carte ECPI licences et clubs {data-height="800"}

Nombre de clubs et taux de pénétration sportive

```{r}
leaflet(club_epci) %>%  addProviderTiles(providers$CartoDB.Positron) %>%
  setView(lng = 5.1, lat = 47.27, zoom = 8) %>%
  addPolygons(fill =F , weight = 2,opacity = 0.6,
              color = "#2F4F4F",fillOpacity = 0.7 ) %>%
  addPolygons(data=reg27carto,group  = "BFC",fill = F,color="#9370DB",weight = 5,opacity = 1) %>%
  addPolygons(data=dep27carto,group  = "départements",fill = F,color="#9370DB",weight = 3,opacity = 1) %>%
  addCircles(centroid(club_epci)[,1],centroid(club_epci)[,2],weight=4,
             radius = ~500*total_clubs_2018^(1/2), color = "#4169E1",
             fillColor = ~pallic(txlic), fillOpacity = 0.7,
             highlight = highlightOptions (fillOpacity =  0.5,
                                           weight = 5,   color = "#00FFFF"),
             popup = popupTable(club_epci@data %>% select (-2,-3) %>%
  
  mutate(txclub = color_tile('white','orange',alpha=0.5)
          (digits(txclub ,1,decimal.mark=","))) %>%
  mutate(txlic = color_tile('white','orange',alpha=0.5)
          (digits(txlic ,1,decimal.mark=","))) %>%
  mutate(liclub = color_tile('white','purple',alpha=0.5)
          (digits(liclub ,1,decimal.mark=",")))
         ,feature.id=F,row.numbers = F) ) %>%
addLegend( position = "bottomright",pal = pallic ,title = "taux de pénétration sportive",values = ~txclub )
```


![](images/BFC_BV_s.svg) Bassins de vie {data-orientation="rows" height=30}
=======================================================================
Row {data-height="20"}
-----------------------------------------------------------------------
 Row {.tabset .tabset-fade }
-----------------------------------------------------------------------

### Comparaisons bassins de vie {vertical_layout=scroll}

```{r,echo=F}
lic27bv %>%
  select(BV2012,LIBGEO,`nombre de clubs`=total_clubs_2018,`nombre de licences`=licences,txclub,txlic,liclub)  %>% arrange(desc(`nombre de clubs`)) %>%
   mutate(clubs = color_bar('gold')
          (digits(txclub ,1,decimal.mark=","))) %>%
  mutate(licences = color_bar('lightgreen')
          (digits(txlic ,1,decimal.mark=","))) %>%
  mutate(`Licences par club` = color_tile('white','purple',alpha=0.5)
          (digits(liclub ,1,decimal.mark=","))) %>%
  select(-5,-6,-7)%>%
  
  kable("html", format.args = list(decimal.mark = ",", big.mark = " "),
      align="lcrrllrrrrr",
      escape = F) %>% 
  kable_styling("hover", full_width = F) %>%
add_header_above(c(" "=4,"Taux"=2," ")) %>%
  footnote(general = " MEDES recensement des licences sportives et des clubs 2020", general_title = "Source : ",
           number = c("F= Fédération \n","FF = Fédération Française"), footnote_as_chunk = T) %>%
   scroll_box(height = "800px") 
```

### Carte BV taux de clubs pour 10 000 habitants {data-height="800"}

```{r}
club_bv <- sp::merge(bvwgs,lic27bv %>%
  select(BV2012,LIBGEO,total_clubs_2018,licences,txclub,txlic,liclub) %>%
    mutate_at(3:7,as.numeric),
  by="BV2012")


leaflet(club_bv) %>%  addProviderTiles(providers$CartoDB.Positron) %>%
  setView(lng = 5.1, lat = 47.27, zoom = 8) %>%
  addPolygons(fill =F , weight = 2,opacity = 0.6,
              color = "#2F4F4F",fillOpacity = 0.7 ) %>%
  addPolygons(data=reg27carto,group  = "BFC",fill = F,color="#9370DB",weight = 5,opacity = 1) %>%
  addPolygons(data=dep27carto,group  = "départements",fill = F,color="#9370DB",weight = 3,opacity = 1) %>%
  addCircles(centroid(club_bv)[,1],centroid(club_bv)[,2],weight=4,
             radius = ~500*total_clubs_2018^(1/2), color = "#4169E1",
             fillColor = ~pal2(txclub), fillOpacity = 0.7,
             highlight = highlightOptions (fillOpacity =  0.5,
                                           weight = 5,   color = "#00FFFF"),
             popup = popupTable(club_bv@data %>% 
  
 mutate(txclub = color_tile('white','orange',alpha=0.5)
          (digits(txclub ,1,decimal.mark=","))) %>%
  mutate(txlic = color_tile('white','orange',alpha=0.5)
          (digits(txlic ,1,decimal.mark=","))) %>%
  mutate(liclub = color_tile('white','purple',alpha=0.5)
          (digits(liclub ,1,decimal.mark=",")))
         ,feature.id=F,row.numbers = F) ) %>%
addLegend( position = "bottomright",pal = pal2 ,title = "taux de clubs",values = ~txclub )

```

### Carte BV licences et clubs {data-height="800"}

Nombre de clubs et taux de pénétration sportive

```{r}
leaflet(club_bv) %>%  addProviderTiles(providers$CartoDB.Positron) %>%
  setView(lng = 5.1, lat = 47.27, zoom = 8) %>%
  addPolygons(fill =F , weight = 2,opacity = 0.6,
              color = "#2F4F4F",fillOpacity = 0.7 ) %>%
  addPolygons(data=reg27carto,group  = "BFC",fill = F,color="#9370DB",weight = 5,opacity = 1) %>%
  addPolygons(data=dep27carto,group  = "départements",fill = F,color="#9370DB",weight = 3,opacity = 1) %>%
  addCircles(centroid(club_bv)[,1],centroid(club_bv)[,2],weight=4,
             radius = ~500*total_clubs_2018^(1/2), color = "#4169E1",
             fillColor = ~pallic(txlic), fillOpacity = 0.7,
             highlight = highlightOptions (fillOpacity =  0.5,
                                           weight = 5,   color = "#00FFFF"),
             popup = popupTable(club_bv@data %>% select (-2,-3) %>%
  
  mutate(txclub = color_tile('white','orange',alpha=0.5)
          (digits(txclub ,1,decimal.mark=","))) %>%
  mutate(txlic = color_tile('white','orange',alpha=0.5)
          (digits(txlic ,1,decimal.mark=","))) %>%
  mutate(liclub = color_tile('white','purple',alpha=0.5)
          (digits(liclub ,1,decimal.mark=",")))
         ,feature.id=F,row.numbers = F) ) %>%
addLegend( position = "bottomright",pal = pallic ,title = "taux de pénétration sportive",values = ~txclub )
```


*En savoir* **+** {data-orientation="rows" data-icon="fa-info-circle" font-size="25px" }
=======================================================================
Row {data-height="20"}
-----------------------------------------------------------------------
Row {data-height="60"}
-----------------------------------------------------------------------

**Sources :**  



* Injep, MEDES, recensement des licences et des clubs sportifs

  + https://injep.fr/donnee/recensement-des-licences-sportives-2020/
  + https://carto-stats.injep.fr/#c=home
  


