---
title: "Licences sportives"
output: 
  flexdashboard::flex_dashboard:
    vertical_layout: scroll
    social: menu
    #source_code: embed
    navbar:
      - { title: "Accueil", href: index.html, align: right, icon: fa-home }
    theme: simplex
---

```{r}

load("data/sport/spark.RData")
load("data/sport/licences.RData")

regsexe <- lic_reg_sexe %>% 
  select(-1) %>%
  slice(16,17) %>%
  pivot_longer(-1, names_to = "REG", values_to = "licences") %>%
  pivot_wider(REG,names_from = "fede",values_from = "licences") %>%
  mutate(txfem=round(100*`Licences féminines`/Total,1) )


#recodage type fédé

type_fed <- function(.tbl) {
  .tbl %>% 
    filter(!is.na(code_fede)) %>%
    mutate(type_fede = 
           case_when(code_fede > '100' & code_fede < '200' ~ "unisports olympiques",
                     code_fede > '200' & code_fede < '300' ~ "unisports non olympiques",
                     code_fede > '400' & code_fede < '700' ~ "multisports",
                     TRUE ~ "autres") ) }

#détail des types de fédé
detail <- function(.tbl,type) {
  .tbl %>%
    filter(type_fede == type) %>%
    select(-type_fede) %>%  
    adorn_totals("row",name = "Total",
                 fill = glue("Total fédérations {type}") ) %>% 
    mutate(`Licences féminines (%)`=color_bar('pink',na.rm=T)
           (digits(na_if(100*licf/lict,Inf), 1,decimal.mark=","))) %>% #correction de valeur infinie  
    select(-licf,-lict) %>% 
    relocate(`Licences féminines (%)`,.before = `évolution 2010-2021`)
    }

#tableaux infra
tab_lic <- function(.tbl,geo){

  .tbl %>%
    select({{geo}},LIBGEO,licences,
           txlic,txlicf,txlich,txlicjeunes,txfemmes,txjeunes) %>% 
    arrange(desc(licences)) %>%
    mutate(txlic = color_bar('orange',na.rm=T)
           (digits(txlic,1, decimal.mark=","))) %>%
    mutate(txlicf = color_bar('lightpink',na.rm=T)
           (digits(txlicf ,1,decimal.mark=","))) %>%
    mutate(txlich = color_bar('lightblue',na.rm=T)
           (digits(txlich ,1,decimal.mark=","))) %>% 
    mutate(txlicjeunes = color_bar('lightgreen',na.rm=T)
           (digits(txlicjeunes ,1,decimal.mark=","))) %>% 
    
    mutate(txfemmes = color_tile('white','pink',alpha=0.5)
           (digits(txfemmes,1,decimal.mark=","))) %>%
    mutate(txjeunes= color_tile('white','lightgreen',alpha=0.5)
           (digits(txjeunes,1,decimal.mark=","))) %>%
    
    rename(totales=txlic,femmes=txlicf,hommes=txlich,jeunes=txlicjeunes,
           féminines=txfemmes,`jeunes<20`=txjeunes) 
  }



#cartographie
pallic <- colorBin("RdYlBu", domain =0:100 , reverse = TRUE,
                   bins= c(0, 15, 20, 25, 30, 100) )

carto <- function(.map,var=NULL) {

  .map %>%
    addPolygons(color = "#2F4F4F", weight=2, opacity = 0.6,
                fill=F, smoothFactor = 2 ) %>%
    addCircles(data = carte,
               centroid(carte)[,1],centroid(carte)[,2],
               group = "region", 
               radius= ~ 50 * `Total licences`^(1/2),
               fillColor = ~ pallic (`Taux de licences (%)`), fillOpacity = 0.8,
               color = "#4169E1", weight=4,  opacity = 0.8,
               highlight = highlightOptions (
                 color = "#00FFFF", weight = 5,
                 fillOpacity =  0.1),
               popup = popupTable(carte@data %>%
                                    relocate(Libellé,.before = Population) %>%
                                    select(-1,-var),
                                  feature.id=F,row.numbers = F)) %>%
    addLegend( pal = pallic , values = carte$`Taux de licences`,
               position = "bottomright", 
               title = "taux de pénétration sportive" ) }
```

![](images/BFC_s.svg) Régions {data-orientation="rows" height=30}
=======================================================================
Row {data-height="20"}
-----------------------------------------------------------------------
Row {data-height="120"}
-----------------------------------------------------------------------

### Données générales

La région Bourgogne-Franche-Comté compte **`r prettyNum(round(as.numeric(lic_reg[117,5])/1000,0)*1000,big.mark = " ")`** licenciés en 2020.
La pratique sportive est moins développée qu'au niveau national : le taux de pénétration sportive atteint **21,9 %** contre 22,7 % en France métropolitaine.
Mais la pratique féminine est plus fréquente : **39,7 %** des licences sont détenues par des femmes contre 38,8 % en France.  
Le football est la discipline la plus pratiquée et parmi les moins mixte : seulement 10 % des licences de football sont détenues par des femmes.
à l'inverse certaines fédérations sont très féminisées comme la gymnastique, l'équitation ou encore la danse.

Row {.tabset .tabset-fade .tabset-pills data-height="600"}
-----------------------------------------------------------------------

### Comparaisons

**11e** région de France en nombre de licenciés. **9e** région en licences par habitant (**0,8 points** de moins que la moyenne nationale)

```{r}
licreg <- lic_reg %>% 
  select(-2,-16) %>%
  slice(114) %>%
  pivot_longer(-1, names_to = "REG", values_to = "licences") %>%
  select(-1) %>%
  left_join(.,pop_basecom(REG)
            ,by="REG" )    %>%
  adorn_totals("row",name = "FM",fill = "France métro") %>%
  mutate(txlic=round(100*licences/pop,1))

hw_grid(
hchart(licreg %>% slice(-14) %>% 
         arrange(desc(licences)),
"bar", hcaes(x=reorder(Libellé,licences),y=licences,
            color=ifelse(REG=="27","#6a5acd","#ffd700") ),
       showInLegend = F, pointWidth = 20,
       name = "Licences") %>%
    hc_xAxis(title=list(text="Région")) %>%
    hc_yAxis(title=list(text="Nombre de licences")) %>%
    hc_add_theme(thm) %>%
    hc_exporting(enabled = TRUE, filename = "custom-file-name"),

hchart(licreg %>% 
         arrange(desc(txlic)),
 "bar",hcaes(x=reorder(Libellé,txlic),y=txlic,
             color=ifelse(REG=="27","#6a5acd",
                   ifelse(REG=="FM","#ff7f50","#ffd700") ) ) , 
       showInLegend = F, pointWidth = 10,
       name = "Taux de licences" ) %>%
    hc_xAxis(title=list(text="Région")) %>%
    hc_yAxis(title=list(text="Taux de licences (%)")) %>%
    hc_add_theme(thm) %>%
    hc_exporting(enabled = TRUE, filename = "custom-file-name"),

rowheight = 550)

```

### Licences par fédérations

Environ **40 % ** de licences féminines. 

```{r}
sparkline(0)

tab <- 
  lic_reg %>% 
  select(-1) %>%
  filter(str_detect(fede,"Total")) %>%
  pivot_longer(-fede,names_to = "REG",values_to = "clubs") %>%
  pivot_wider(names_from = fede, values_from = clubs) %>%
  libelle(geo=REG) %>%
  rename(`unisports olympiques`="Total fédérations unisport olympiques",
         `unisports non olympiques`="Total fédérations unisport non olympiques",
         multisports=`Total fédérations multisports`,
         `Total licences`=`Total général (hors groupements nationaux)` ) %>%
  
  left_join(.,licreg %>%
              select(REG,`Taux de licences (%)`=txlic), 
            by="REG") %>%
  
  left_join(., regsexe %>%
              select(REG, txfem), #tx femmes
            by="REG") %>% 
  
  mutate (`Licences féminines (%)`=color_bar('pink')
                      (digits(txfem,1,decimal.mark=",")))   %>%  
  select(-txfem) %>%


  left_join( evoreg %>%
               filter(type=="total")  %>% # sparkline modifier pour les différents types de fédé
               summarise(`évolution 2010-2021`=spk_chr(lic)) ) 

tab[14,2] <- "France métro"
tab %>%
  cc_kable("rcrrrrrlrr") %>%
  column_spec(6, bold=T) %>%
  add_header_above(c( " "=2,"Fédérations"=3,"Licences"=4) ) %>%
  credits() 
# %>%
#  
#     htmltools::HTML() %>%
#     shiny::div() %>%
#     sparkline::spk_add_deps()


```

### Répartition 
Plus de la **moitié** des licences dans les fédérations unisport olympiques.

```{r}
hw_grid(
  tab %>% 
    select(2:5) %>%
    pivot_longer(-1,names_to = "type_fede",values_to = "licences") %>%
    filter(type_fede != "Total licences" &
             Libellé != "France métro") %>%
    hchart("bar",
           hcaes(x = Libellé, y = licences, group = type_fede) ,
           stacking = "normal" ,
           showInLegend = T,  pointWidth =20) %>%
    hc_yAxis(title=list(text="Nombre de licences")) %>%
    hc_add_theme(thm) %>%
    hc_exporting(enabled = TRUE, filename = "custom-file-name"),
  
  tab %>%
    select(2:5) %>%
    pivot_longer(-1,names_to = "type_fede",values_to = "licences") %>%
    filter(type_fede != "Total licences") %>%
    hchart("bar",
           hcaes(x = Libellé, y = licences, group = type_fede) ,
           stacking = "percent" ,
           showInLegend = T,  pointWidth =20) %>%
    hc_yAxis(title=list(text="% des licences")) %>%
    hc_add_theme(thm) %>%
    hc_exporting(enabled = TRUE, filename = "custom-file-name"),

rowheight = 550)

```

### Carte

```{r}
carte <- regwgs
carte@data <- carte@data %>% select(Région=REG,Population=pop)
carte <- merge(carte,tab %>% rename(Région=REG),
               by="Région")


leaflet(regwgs) %>% 
  carto() %>%
  contour_bfc() 

```

Row {.tabset .tabset-fade .tabset-pills data-height="600"}
-----------------------------------------------------------------------

### Détail unisport olympique

Le football représente près du **quart** des licences unisport olympiques. Celles-ci baissent pour la première fois en 2020.

```{r}
tab <- 
  lic_reg %>%  
  rename(Total=FM) %>%
  arrange(desc(`Total`)) %>%
  type_fed() %>%
  left_join(.,fedsexe %>%
              select (code_fede=1,licf=4,lict=6) ,
            by ="code_fede") %>%
  left_join( evofede %>%
               summarise(`évolution 2010-2021`=spk_chr(lic)),
             by=c("code_fede"="fed") ) %>%
  rename("Code fédération" = code_fede, "Fédération"=fede) 





tab %>%
  detail(type = "unisports olympiques") %>%
  rename(`France métro`=Total) %>%
  mutate(`évolution 2010-2021`=replace(`évolution 2010-2021`,`Code fédération`=="Total",
                                       evofede %>% 
                                         filter(fed<200) %>% 
                                         group_by(année) %>%
                                         summarise(fed="total",lic=sum(lic,na.rm=T)) %>%
                                         summarise(`évolution 2010-2021`=spk_chr(lic))
                                       ) ) %>%

  cc_kable("clrrrrrrrrrrrrrrl") %>%
  add_header_above(c(" "=2,"Code région"=13," "=3) )%>%
  column_spec(5, bold=T, background = "#E0FFFF75",  color = "steelblue") %>%
  column_spec(16, bold=T) %>%
  credits() %>%
  footnote(number = c("F= Fédération \n","FF = Fédération Française") )

```

### Détail unisport non olympique

**1/5e** des  licences unisport non olympique en pétanque, <b>1/6e</b> en randonnée

```{r}
tab %>%
  detail(type = "unisports non olympiques") %>%
  rename(`France métro`=Total) %>%
  mutate(`évolution 2010-2021`=replace(`évolution 2010-2021`,`Code fédération`=="Total",
                                       evofede %>% 
                                         filter(fed>200 & fed<400) %>% 
                                         group_by(année) %>%
                                         summarise(fed="total",lic=sum(lic,na.rm=T)) %>%
                                         summarise(`évolution 2010-2021`=spk_chr(lic))
                                       ) ) %>%

  cc_kable("clrrrrrrrrrrrrrrl") %>%
  add_header_above(c(" "=2,"Code région"=13," "=3) )%>%
  column_spec(5, bold=T, background = "#E0FFFF75",  color = "steelblue") %>%
  column_spec(16, bold=T) %>%
  credits() %>%
  footnote(number = c("F= Fédération \n","FF = Fédération Française") )

```

### Détail multisport
Près d'un **quart** des licences multisport en UNSS
```{r}
tab %>%
  detail(type = "multisports") %>%
  rename(`France métro`=Total) %>%
  mutate(`évolution 2010-2021`=replace(`évolution 2010-2021`,`Code fédération`=="Total",
                                       evofede %>% 
                                         filter(fed>400) %>% 
                                         group_by(année) %>%
                                         summarise(fed="total",lic=sum(lic,na.rm=T)) %>%
                                         summarise(`évolution 2010-2021`=spk_chr(lic))
                                       ) ) %>%

  cc_kable("clrrrrrrrrrrrrrrl") %>%
  add_header_above(c(" "=2,"Code région"=13," "=3) )%>%
  column_spec(5, bold=T, background = "#E0FFFF75",  color = "steelblue") %>%
  column_spec(16, bold=T) %>%
  credits() %>%
  footnote(number = c("F= Fédération \n","FF = Fédération Française") )

```


### Poids des fédérations

```{r}
hw_grid(
  
  tab  %>% 
    filter(type_fede != "autres") %>%
    select(codefed=1,fede=2,bfc="27",type_fede) %>% 
    mutate(txBFC=round(100*bfc/sum(bfc,na.rm=T),1) ) %>% 
    arrange(desc(txBFC))  %>%
    
    data_to_hierarchical(c(type_fede,fede),txBFC) %>%
    
    hchart(type="treemap",
           allowDrillToNode = TRUE
           ) %>%
    hc_subtitle(text="<b>Bourgogne-Franche-Comté</b>") %>%
    hc_add_theme(thm) %>%
    hc_exporting(enabled = TRUE, filename = "custom-file-name"),
  
   tab  %>% 
    filter(type_fede != "autres") %>%
    select(codefed=1,fede=2,France="Total",type_fede) %>% 
    mutate(txFrance=round(100*France/sum(France,na.rm=T) ,1) ) %>% 
    arrange(desc(txFrance))  %>%
    
    data_to_hierarchical(c(type_fede,fede),txFrance) %>%
    
    hchart(type="treemap",
           allowDrillToNode = TRUE
           # levels = list( list
           #                (level = 1,
           #                  borderWidth = 0,
           #                  borderColor = "transparent",
           #                  dataLabels = list(enabled = TRUE) ),
           #                list(level = 2,
           #                  borderWidth = 0,
           #                  borderColor = "transparent",
           #                  dataLabels = list(enabled = TRUE) )
           #            ) 
           ) %>%
    hc_subtitle(text="<b>France métropolitaine</b>") %>%
    hc_add_theme(thm) %>%
    hc_exporting(enabled = TRUE, filename = "custom-file-name"),

  ncol = 2, rowheight=550)
```


### Sports les plus sexués

**Fédérations les plus sexuées : plus de 80% de licences masculines ou féminines**

```{r}
fede_sexe_dep %>% 
  filter(DEP=="BFC")%>%
  filter(txfem < 20 | txfem > 80 ) %>%
  arrange(desc(txfem)) %>%
  left_join(lic_dep %>% 
              select(fede=1,"Fédération"=2),
            by="fede") %>%
  hchart("bar", 
         hcaes(x=reorder(`Fédération`,txfem), y=txfem,
               color=ifelse(txfem > 80,"#ee82ee","#b0e0e6") ), 
         showInLegend = T, pointWidth = 5,
         name = "Taux de licences féminines BFC" ) %>%
  hc_add_series(tab %>% 
                  mutate(txfem=round(100*licf/lict),1) %>%
                  filter(txfem < 20 | txfem > 80 ) %>%
                  arrange(desc(txfem)) ,
                "bar", 
                hcaes(x=reorder(`Fédération`,txfem),y=txfem,
                      color=ifelse(txfem > 80, "#ba55d380", "#6495ed80") ), 
                showInLegend = T, pointWidth = 2,
                name = "Taux de licences féminines France" ) %>%
    hc_legend(title=list(text="Clic pour voir France ou BFC" )) %>%
    hc_xAxis(title=list(text="Fédérations taux de femmes <b> < ou > 80 % </b>")) %>%
    hc_yAxis(title=list(text="% de femmes (année 2021)")) %>%
    hc_add_theme(thm) %>%
    hc_exporting(enabled = TRUE, filename = "custom-file-name")
```


![](images/BFC_dep_s.svg) Départements {data-orientation="rows" height=30}
=======================================================================
Row {data-height="20"}
-----------------------------------------------------------------------

Row {data-height="100"}
-----------------------------------------------------------------------

### Données générales

La pratique sportive est diverse en Bourgogne-Franche-Comté. Le Jura est le département où la pratique licenciées est la plus développée avec **`r prettyNum(round(as.numeric(lic_reg[117,5])/1000,0)*1000,big.mark = " ")`** licenciés en 2020, en partie par l'importance de site de sport de nature dont les massifs montagneux. à l'inverse, l'Yonne est un des départements français où la pratique sportive est la plus faible. Cela ne signifie pas que les habitants ne pratiquent pas (cyclisme, randonnée...) mais ils sont moins souvent dans une structure.

 Row {.tabset .tabset-fade .tabset-pills data-height="600"}
-----------------------------------------------------------------------

### Comparaisons
**Le Jura et le Doubs au dessus de la moyenne nationale, les autres département de BFC en dessous.**

```{r}
licdep <- lic_dep %>% 
  select(1,`1`:`95`) %>%
  slice(118) %>%
  mutate_at(-1,as.numeric) %>%
  pivot_longer(-1, names_to = "DEP", values_to = "licences") %>%
  select(-1) %>%
  mutate (DEP=ifelse(nchar(DEP)==1,paste0('0',DEP),DEP)) %>%
  left_join(.,pop_basecom(DEP)
            ,by="DEP" )    %>%
  adorn_totals("row",name = "FM",fill = "France métro") %>%
  mutate(txlic=round(100*licences/pop,1))

hw_grid(
  licdep %>%
    slice(-97) %>%
    arrange(desc(licences)) %>%
    hchart("bar", 
           hcaes(x=reorder(Libellé,licences),y=licences,
                 color=ifelse(DEP %in% depbfc,"#6a5acd","#ffd700") ),
           showInLegend = T, pointWidth = 1,
           name = "Licences" ) %>%
    hc_add_series(licdep %>% 
                    filter(DEP %in% depbfc) %>% 
                    arrange(desc(licences)),
                  "bar", hcaes(x=reorder(Libellé,licences),y=licences),
                  color="#6a5acd", 
                  showInLegend = F, pointWidth = 3,
                  name = "Licences") %>%
    hc_legend(title=list(text=" France/BFC (Clic pour zoomer) " )) %>%
    hc_xAxis(title=list(text="Départements")) %>%
    hc_yAxis(title=list(text="Nombre de licences")) %>%
    hc_add_theme(thm) %>%
    hc_exporting(enabled = TRUE, filename = "custom-file-name"),
  
  licdep %>% 
    arrange(desc(txlic)) %>%
  hchart("bar", 
         hcaes(x=reorder(Libellé,txlic),y=txlic,
               color=ifelse(DEP %in% depbfc,"#6a5acd",
                            ifelse(DEP =="FR","#ff7f50","#ffd700")) ),
         showInLegend = T,  pointWidth =  1,
         name = "Taux de licences" ) %>%
    hc_add_series(licdep %>% 
                    filter(DEP %in% depbfc | DEP == "FR") %>%
                    arrange(desc(txlic)),
                  "bar",  hcaes(x=reorder(Libellé,txlic),y=txlic,
                                color=ifelse(DEP %in% depbfc,"#6a5acd","#ff7f50") ),
                  showInLegend = F, pointWidth = 3, 
                  name = "Taux de licences (%)") %>%
    hc_legend(title=list(text=" France/BFC (Clic pour zoomer) " )) %>%
    hc_xAxis(title=list(text="Départements")) %>%
    hc_yAxis(title=list(text="Taux de licences")) %>%
    hc_add_theme(thm) %>%
    hc_exporting(enabled = TRUE, filename = "custom-file-name"),
  
  rowheight = 550)
```


### Licences par fédération

**La pratique féminine plus développée dans le Jura.**

```{r}
tab <- 
  lic_dep_bfc %>%
  select(-1,-12) %>%
  filter(str_detect(fede,"Total")) %>%
  pivot_longer(-fede,names_to = "DEP",values_to = "licences") %>%
  pivot_wider(names_from = fede, values_from = licences) %>%
  libelle(geo=DEP) %>%
  rename(`unisport olympique`="Total fédérations unisport olympiques",
         `unisport non olympique`="Total fédérations unisport non olympiques",
         multisports=`Total fédérations multisports`,
         `Total licences`=`Total général (hors groupements nationaux)` ) %>%

  left_join(.,licdep %>% 
              filter(DEP %in% depbfc) %>%
              untabyl() %>%
              adorn_totals("row",name = "BFC")  %>%
              mutate(txlic=round(100*licences/pop,1) ) %>% 
              select(DEP,`Taux de licences (%)`=txlic),
            by="DEP") %>%
  
  left_join(., evodep %>%
              filter(type=="total")  %>% #modifier pour les différents types de fédé
              summarise(`évolution 2010-2021`=spk_chr(lic)),
            by=c("DEP"="dep") ) %>%
  
  left_join(.,feddepsexe %>% 
              select (DEP=1,txfem) %>% 
              slice(3:11) %>%                 #txfem
              mutate(`Licences féminines (%)`=color_bar('pink')
                    (digits(txfem,1,decimal.mark=","))) ,
            by=c("DEP") ) %>%
  relocate(`Licences féminines (%)`,.before = `évolution 2010-2021`) %>%
  select(-txfem) 
  

tab %>%
  cc_kable("crrrrrrlr") %>%
  column_spec(6, bold=T) %>%
  add_header_above(c( " "=2,"Fédérations"=3,"Licences"=4) ) %>%
  credits()


```

### Répartition
Plus de la moitié des licences dans les fédérations unisport olympiques.

```{r}
hw_grid(
  tab %>% 
    select(2:5) %>%
    pivot_longer(-Libellé,names_to = "type_fede",values_to = "licences") %>%
    filter(type_fede != "Total licences" &
             Libellé != "Bourgogne-Franche-Comté") %>%
    hchart ("bar", 
            hcaes(x = fct_rev(Libellé), y= licences, group = type_fede) ,
         stacking = "normal" ,
         showInLegend = T,  pointWidth =20) %>%
  hc_xAxis(title=list(text="Départements")) %>%
  hc_yAxis(title=list(text="Nombre de licences")) %>%
  hc_add_theme(thm) %>%
  hc_exporting(enabled = TRUE, filename = "custom-file-name"),

  tab %>% 
    select(2:5) %>%
    pivot_longer(-Libellé,names_to = "type_fede",values_to = "licences") %>%
    filter(type_fede != "Total licences") %>%
    hchart ("bar", 
            hcaes(x = fct_rev(Libellé), y= licences, group = type_fede) ,
         stacking = "percent" ,
         showInLegend = T,  pointWidth =20) %>%
  hc_xAxis(title=list(text="Départements")) %>%
  hc_yAxis(title=list(text="% des licences")) %>%
  hc_add_theme(thm) %>%
  hc_exporting(enabled = TRUE, filename = "custom-file-name"),

rowheight = 550)


```

### Carte 

```{r}
carte <- depwgs
carte@data <- carte@data %>% select(Département=DEP)
carte <- merge(carte,licdep %>%
                 select(Département=DEP,Libellé,Population=pop,
                        `Total licences`=licences,`Taux de licences (%)`=txlic),
               by="Département")
carte@data <- carte@data %>% left_join(tab %>% select(1,3:5,8:9),by=c("Département"="DEP")) 

leaflet(depwgs) %>% 
  carto() %>%
  contour_bfc() 
```





Row {.tabset .tabset-fade .tabset-pills data-height="600"}
-----------------------------------------------------------------------

### Détail unisport olympique

**Une baisse des licences unisport olympiques en 2020.**

```{r}
tab <- 
  lic_dep_bfc %>%  
  rename(Total=BFC) %>%
  select(-FM) %>%
  arrange(desc(`Total`)) %>%
  type_fed() %>%
  left_join(.,fede_sexe_dep %>%
              filter(DEP == "BFC") %>%
              select (code_fede=1,licf=4,lict=5) ,
            by ="code_fede") %>%
  left_join( evofedebfc %>%
               summarise(`évolution 2010-2021`=spk_chr(lic)),
             by=c("code_fede"="fed") ) %>%
  rename("Code fédération" = code_fede, "Fédération"=fede) 


tab %>%
  detail(type = "unisports olympiques") %>%
  rename(BFC=Total) %>%
  mutate(`évolution 2010-2021`=replace(`évolution 2010-2021`,`Code fédération`=="Total",
                                       evofede %>% 
                                         filter(fed<200) %>% 
                                         group_by(année) %>%
                                         summarise(fed="total",lic=sum(lic,na.rm=T)) %>%
                                         summarise(`évolution 2010-2021`=spk_chr(lic))
                                       ) ) %>%

  cc_kable("lcrrrrrrrrrlrl") %>% 
  kable_styling("hover", full_width = F) %>%
  column_spec(11, bold=T) %>%
  credits() %>%
  footnote(number = c("F= Fédération \n","FF = Fédération Française") )

```


### Détail unisport non olympique

```{r}
tab %>%
  detail(type = "unisports non olympiques") %>%
  rename(BFC=Total) %>%
  mutate(`évolution 2010-2021`=replace(`évolution 2010-2021`,`Code fédération`=="Total",
                                       evofede %>% 
                                         filter(fed>200 & fed<300) %>% 
                                         group_by(année) %>%
                                         summarise(fed="total",lic=sum(lic,na.rm=T)) %>%
                                         summarise(`évolution 2010-2021`=spk_chr(lic))
                                       ) ) %>%
  
  cc_kable("lcrrrrrrrrrlrl") %>%
  column_spec(11, bold=T) %>%
  credits() %>%
  footnote(number = c("F= Fédération \n","FF = Fédération Française") )


```


### Détail des licences fédé multisport

```{r}
tab %>%
  detail(type = "multisports") %>%
  rename(BFC=Total) %>%
  mutate(`évolution 2010-2021`=replace(`évolution 2010-2021`,`Code fédération`=="Total",
                                       evofede %>% 
                                         filter(fed>400) %>% 
                                         group_by(année) %>%
                                         summarise(fed="total",lic=sum(lic,na.rm=T)) %>%
                                         summarise(`évolution 2010-2021`=spk_chr(lic))
                                       ) ) %>%
  
  cc_kable("lcrrrrrrrrrlrl") %>%
  column_spec(11, bold=T) %>%
  credits() %>%
  footnote(number = c("F= Fédération \n","FF = Fédération Française") )


```


![](images/BFC_EPCI_s.svg) EPCI {data-orientation="rows" height=30}
=======================================================================
Row {data-height="20"}
-----------------------------------------------------------------------
Row {.tabset .tabset-fade }
-----------------------------------------------------------------------

### Comparaisons établissements publics de coopération intercommunale {vertical_layout=scroll}

```{r,echo=F}

tab <- 
  lic27epci %>%
  tab_lic(geo=EPCI) 
  
tab %>%
  cc_kable("lcrllllrrrrr") %>%
  add_header_above(c( " "=3,"Taux de licences parmi"=4,"Part de licences "=2) ) %>%
  credits() %>%
  footnote(number = c("F= Fédération \n","FF = Fédération Française")) %>%
  scroll_box(height = "780px")
```

### Carte ECPI {data-height="800"}

```{r}
carte <- epcicarto
carte@data <- carte@data %>% select(EPCI,Population=pop)
carte <- merge(carte,tab %>% rename(Libellé=LIBGEO,
                                    `Total licences`=licences,
                                    "licences pop femmes"=femmes,
                                    "licences pop hommes"=hommes,
                                    "licences pop jeunes"=jeunes,
                                    "% licences féminines"=féminines,
                                    "% licences jeunes"=`jeunes<20`),
               by="EPCI")
carte@data <- carte@data %>% mutate(`Taux de licences (%)`=round(100*`Total licences`/Population,1))
  
leaflet(epcicarto) %>% 
  carto(var = c("totales") ) %>%
  contour_depbfc() 
```

![](images/BFC_BV_s.svg) Bassins de vie {data-orientation="rows" height=30}
=======================================================================
Row {data-height="20"}
-----------------------------------------------------------------------
 Row {.tabset .tabset-fade }
-----------------------------------------------------------------------

### Comparaisons bassins de vie {vertical_layout=scroll}

```{r}
tab <- 
  lic27bv %>%
  tab_lic(geo=BV2012) 
  
tab %>%
  cc_kable("lcrllllrrrrr") %>%
  add_header_above(c( " "=3,"Taux de licences parmi"=4,"Part de licences "=2) ) %>%
  credits() %>%
  footnote(number = c("F= Fédération \n","FF = Fédération Française")) %>%
  scroll_box(height = "780px")
```

### Carte BV {data-height="800"}

```{r}
carte <- bvcarto
carte@data <- carte@data %>% select(BV2012,Population=pop)
carte <- merge(carte,tab %>% rename(Libellé=LIBGEO,
                                    `Total licences`=licences,
                                    "licences pop femmes"=femmes,
                                    "licences pop hommes"=hommes,
                                    "licences pop jeunes"=jeunes,
                                    "% licences féminines"=féminines,
                                    "% licences jeunes"=`jeunes<20`),
               by="BV2012")
carte@data <- carte@data %>% mutate(`Taux de licences (%)`=round(100*`Total licences`/Population,1))
  
leaflet(bvcarto) %>% 
  carto(var = c("totales") ) %>%
  contour_depbfc() 
```


*En savoir* **+** {data-orientation="rows" data-icon="fa-info-circle" font-size="25px" }
=======================================================================
Row {data-height="20"}
-----------------------------------------------------------------------
Row {data-height="60"}
-----------------------------------------------------------------------

**Sources :**  



* Injep, MEDES, recensement des licences et des clubs sportifs

  + https://injep.fr/donnee/recensement-des-licences-sportives-2020/
  + https://carto-stats.injep.fr/#c=home  
   
* Insee, DRDJSCS, étude sur la pratique sportive  
Un habitant sur cinq réside dans un territoire où la pratique sportive est développée  

  + https://www.insee.fr/fr/statistiques/4984597


