---
title: "Sports de nature"
output: 
  flexdashboard::flex_dashboard:
    orientation: rows
    vertical_layout: fill
    horizontal_layout: scroll  
    social: menu
    #source_code: embed
    navbar:
      - { title: "Accueil", href: index.html, align: right, icon: fa-home }
    theme: simplex
    
---

```{r}

load("data/sport/RES.RData")

#crédits RES
credits_res <- function(.tbl){
  .tbl %>%
    footnote(general = "MEDES, recensement des équipempents sportifs 2020", 
             general_title = "Source : ",
             footnote_as_chunk = T)
}

icons <- awesomeIconList (
  "407" = makeAwesomeIcon(text = fa("truck-monster"),squareMarker=F,
                          markerColor="darkred",iconColor="#FF0000"),
  
  "3001" = makeAwesomeIcon(text =  fa("mountain"),
                           iconColor="#2F4F4F",markerColor ="lightgreen"), 
  "3002" = makeAwesomeIcon(text =  fa("mountain"),
                           iconColor="#2F4F4F",markerColor ="lightgreen"), 
  "3003" = makeAwesomeIcon(text =  fa("child"),
                           iconColor="#2F4F4F",markerColor ="lightgreen"),
  "3004" = makeAwesomeIcon(text  =  fa("person-walking"),
                           iconColor="#6B8E23",markerColor ="lightgreen")  ,
  "3005" = makeAwesomeIcon(text =  fa("signs-post"),
                           iconColor="#6B8E23",markerColor ="lightgreen")  ,
  "3007" = makeAwesomeIcon(text =  fa("mountain"),
                           iconColor="#2F4F4F",markerColor ="lightgreen"), 
  "3008" = makeAwesomeIcon(text =  fa("icicles"),
                           iconColor="#696969",markerColor ="lightgreen"),
  "3010" = makeAwesomeIcon(text =  fa("mountain"),
                           iconColor="#2F4F4F",markerColor ="lightgreen"), 
  "3011" = makeAwesomeIcon(text =  fa("mountain"),
                           iconColor="#0000ff",markerColor ="lightgreen")  ,
  "3012" = makeAwesomeIcon(text =  fa("person-hiking"),
                           iconColor="#228B22",markerColor ="lightgreen")  ,
  "3014" = makeAwesomeIcon(text =  fa("child"),
                           iconColor="#2F4F4F",markerColor ="lightgreen"),
  "3015" = makeAwesomeIcon(text =  fa("icicles"),
                           iconColor="#696969",markerColor ="lightgreen"),
  
  "701" = makeAwesomeIcon(text =  fa("person-skiing"),
                          iconColor="#778899",markerColor ="white"),
  "703" = makeAwesomeIcon(text =  fa("person-skiing"),
                          iconColor="#696969",markerColor ="white"),
  "705" = makeAwesomeIcon(text =  fa("person-skiing-nordic"),
                          iconColor="#708090",markerColor ="white"),
  "706" = makeAwesomeIcon(text =  fa("person-skiing"),
                          iconColor="#696969",markerColor ="white"),
  
  "603" = makeAwesomeIcon(text =  fa("person-biking"),
                          iconColor="#6A5ACD",markerColor ="orange"),
  "604" = makeAwesomeIcon(text =  fa("person-biking"),
                          iconColor="#6A5ACD",markerColor ="orange"),
  "605" = makeAwesomeIcon(text =  fa("person-biking"),
                          iconColor="#6A5ACD",markerColor ="orange"),
  "606" = makeAwesomeIcon(text =  fa("person-biking"),
                          iconColor="#6A5ACD",markerColor ="orange"),
  
  "906" = makeAwesomeIcon(text =  fa("horse"),
                          iconColor="#F4A460",markerColor ="black"),
  "909" = makeAwesomeIcon(text =  fa("horse"),
                          iconColor="#F4A460",markerColor ="black"),
  
  "2401" = makeAwesomeIcon(text =  fa("person-swimming"),
                           iconColor="#4169E1",markerColor ="lightblue"),
  "2402" = makeAwesomeIcon(text =  fa("person-swimming"),
                           iconColor="#4169E1",markerColor ="lightblue"),
  "2403" = makeAwesomeIcon(text =  fa("person-swimming"),
                           iconColor="#4169E1",markerColor ="lightblue"),
  "2404" = makeAwesomeIcon(text =  fa("person-swimming"),
                           iconColor="#4169E1",markerColor ="lightblue"),
  "2405" = makeAwesomeIcon(text =  fa("person-swimming"),
                           iconColor="#4169E1",markerColor ="lightblue"),
  "2406" = makeAwesomeIcon(text =  fa("person-swimming"),
                           iconColor="#4169E1",markerColor ="lightblue"),
  "2407" = makeAwesomeIcon(text =  fa("person-swimming"),
                           iconColor="#4169E1",markerColor ="lightblue"),
  "2408" = makeAwesomeIcon(text =  fa("person-swimming"),
                           iconColor="#4169E1",markerColor ="lightblue"),
  "2409" = makeAwesomeIcon(text =  fa("person-swimming"),
                           iconColor="#4169E1",markerColor ="lightblue"),
  "2410" = makeAwesomeIcon(text =  fa("person-swimming"),
                           iconColor="#4169E1",markerColor ="lightblue"),
  "2414" = makeAwesomeIcon(text =  fa("person-swimming"),
                           iconColor="#4169E1",markerColor ="lightblue"),
  "2416" = makeAwesomeIcon(text =  fa("person-swimming"),
                           iconColor="#4169E1",markerColor ="lightblue"),
  "2417" = makeAwesomeIcon(text =  fa("anchor"),
                           iconColor="#0000CD",markerColor ="lightblue"),
  "2418" = makeAwesomeIcon(text =  fa("anchor"),
                           iconColor="#0000CD",markerColor ="lightblue"),
  "2419" = makeAwesomeIcon(text =  fa("water"),
                           iconColor="#4169E1",markerColor ="lightblue"),
  "2420" = makeAwesomeIcon(text =  fa("fish"),
                           iconColor="#0000CD",markerColor ="lightblue"),
  
  "2301" = makeAwesomeIcon(text =  fa("paper-plane"),
                           iconColor="#FFFF00",markerColor ="purple"),
  "2302" = makeAwesomeIcon(text =  fa("paper-plane"),
                           iconColor="#FFFF00",markerColor ="purple"),
  "2303" = makeAwesomeIcon(text =  fa("paper-plane"),
                           iconColor="#FFFF00",markerColor ="purple"),
  "2305" = makeAwesomeIcon(text =  fa("paper-plane"),
                           iconColor="#FFFF00",markerColor ="purple"),
  "2306" = makeAwesomeIcon(text =  fa("paper-plane"),
                           iconColor="#FFFF00",markerColor ="purple") )

```

# Données {data-orientation="rows" data-icon="fa-signal" .storyboard}

### Tableau régional

```{r}
nature %>% 
  group_by(REG) %>% 
  summarise(`sites de nature`=n() )  %>%
  arrange(desc(`sites de nature`)) %>%  
  libelle(geo = REG) %>%
  adorn_totals("row",name = "FM", fill = "France métro") %>% 
 
 cc_kable("lcr") %>%
 credits_res()

```
***

La région Bourgogne-Franche-Comté compte **1 400** sites de sport de nature en 2020.
La présence de sites de nature est fortement liée au relief. Les massifs montagneux sont plus dotés que la plaine.

**9e** région de France en nombre de sites de sport de nature.

### Comparaisons départementales

```{r}
nature %>% 
  group_by(DEP) %>% 
  summarise(`sites de nature`=n() )  %>%  
  arrange(desc(`sites de nature`)) %>%
  libelle(geo=DEP) %>%
  filter(!is.na(DEP)) %>%
  hchart( "bar", 
          hcaes(x=reorder(Libellé,`sites de nature`),
                y=`sites de nature`,
                color=ifelse(DEP %in% depbfc,"#6a5acd",
                     ifelse(DEP=="FR","#ff7f50","#ffd700"))),
          showInLegend = F, pointWidth = 1, 
          name = "Sites de nature") %>%
  hc_xAxis(title=list(text="Départements")) %>%
  hc_yAxis(title=list(text="Nombre de sites de nature")) %>%
  hc_add_theme(thm) %>%
  hc_exporting(enabled = TRUE, filename = "custom-file-name")

```
***

La Côte-d'Or, la Saône et Loire, l'Yonne et le Territoire de Belfort peu dotées en sites de sport de nature.


### Tableau départemental (Bourgogne-Franche-Comté)

```{r}
nature %>% 
  filter(REG=='27') %>% 
  group_by(DEP) %>%  
  summarise(`sites de nature`=n() )  %>%
  arrange(desc(`sites de nature`)) %>% 
  adorn_totals("row",name = "BFC", fill = "Bourgogne-Franche-Comté") %>%
  libelle(DEP) %>%
  
  cc_kable("lcr") %>%
  credits_res()

```

### Détail des sites de sport de nature

```{r}
nature27 %>% 
  filter (REG=="27") %>% 
  group_by(`Famille d'équipements`= EquipementFamille,
           `Type d'équipement`= EquipementTypeLib) %>% 
  summarise(`nombre de sites`=n()) %>% 
  arrange(desc(`nombre de sites`),.by_group = T) %>%
  
  cc_kable("ccr") %>%
  credits_res() %>%
  scroll_box(height = "800px") 

```
***

Une grande majorité de site de sport de nature de la région sont des boucles de randonnée.

# Cartes {data-orientation="rows" data-icon="globe" .storyboard}

### Carte filtrable

```{r}
nature27.df <- split(nature27,nature27$EquipementFamille)

depnature27 <- table(nature27$DEP,nature27$EquipementFamille) 
depnature27 <- as.data.frame(addmargins(depnature27))
depnature27 <- spread(depnature27,Var2,Freq)
carte <- merge(dep27carto,depnature27,by.x="DEP",by.y="Var1")

l <- leaflet()  %>%
  addPolygons(data = carte, stroke = F, fillOpacity = 0.01,
              popup = popupTable(carte@data %>%
                                   select(54:62),
                                  row.numbers = F,feature.id = F) ) %>%
  contour_depbfc() %>%
  addProviderTiles(providers$OpenTopoMap) %>%
  addProviderTiles(providers$WaymarkedTrails.hiking )

names(nature27.df) %>%
  purrr::walk( function(df) {
    l <<- l %>%
      addAwesomeMarkers(data=nature27.df[[df]],
                        lng=~EquGPSX, lat=~EquGPSY,
                        label=~as.character(EquipementFamille),
                        icon = ~icons[(as.character(EquipementTypeCode))],
                        popup=~popupTable(nature27.df[[df]],
                                          row.numbers = F,feature.id = F),
                        group = df,
                        labelOptions = labelOptions(noHide = F,
                                                    direction = 'auto'))
  })

l  %>%
  addLayersControl(overlayGroups = names(nature27.df),
                   options = layersControlOptions(collapsed = FALSE)  )
```
***

clic sur l'équipement = détail  

clic sur le département = nombre d'équipement par catégorie

### Carte regroupée (cluster)

```{r}
l <- leaflet()  %>%
  addPolygons(data = carte, stroke = F, fillOpacity = 0.01,
              popup = popupTable(carte@data %>%
                                   select(54:62),
                                  row.numbers = F,feature.id = F) ) %>%
  contour_depbfc() %>%
  addProviderTiles(providers$OpenTopoMap) %>%
  addProviderTiles(providers$WaymarkedTrails.hiking )

names(nature27.df) %>%
  purrr::walk( function(df) {
    l <<- l %>%
      addAwesomeMarkers(data=nature27.df[[df]],
                        lng=~EquGPSX, lat=~EquGPSY,
                        label=~as.character(EquipementFamille),
                        icon = ~icons[(as.character(EquipementTypeCode))],
                        popup=~popupTable(nature27.df[[df]],row.numbers = F,feature.id = F),
                        group = df,
                        clusterOptions = markerClusterOptions(removeOutsideVisibleBounds = F),
                        labelOptions = labelOptions(noHide = F,
                                                    direction = 'auto'))
  })

l %>%
  addLayersControl(overlayGroups = names(nature27.df),
                   options = layersControlOptions(collapsed = FALSE) )
```
***

clic sur l'équipement = détail 

clic sur le département = nombre d'équipement par catégorie


# *En savoir* **+** {data-orientation="rows" data-icon="fa-info-circle" font-size="25px" }


**Sources :**  



* Injep, MEDES, recensement des "licences et des clubséquipements sportifs (RES)

  + https://equipements.sports.gouv.fr/pages/accueil/
  + https://carto-stats.injep.fr/#c=home
  + https://www.data.gouv.fr/fr/datasets/recensement-des-equipements-sportifs-espaces-et-sites-de-pratiques/  
  
* Insee, Base permanente des équipements

  + https://www.insee.fr/fr/metadonnees/source/operation/s2027/presentation

