---
title: "Sports de nature"
output: 
  flexdashboard::flex_dashboard:
    vertical_layout: scroll
    social: menu
    #source_code: embed
    navbar:
      - { title: "Accueil", href: DRAJESBFC.html, align: right, icon: fa-home }
    theme: simplex
---

```{r setup, include=FALSE ,echo=FALSE, cache=F}

load("data/sport/RES.RData")


icons <- awesomeIconList (
  "407" = makeAwesomeIcon(text = fa("truck-monster"),markerColor="darkred",iconColor="#FF0000",squareMarker=F),
  
  "3001" = makeAwesomeIcon(text =  fa("mountain"),iconColor="#2F4F4F",markerColor ="lightgreen"), 
  "3003" = makeAwesomeIcon(text =  fa("child"),iconColor="#2F4F4F",markerColor ="lightgreen"),
  "3004" = makeAwesomeIcon(text  =  fa("person-walking"),iconColor="#6B8E23",markerColor ="lightgreen")  ,
  "3005" = makeAwesomeIcon(text =  fa("signs-post"),iconColor="#6B8E23",markerColor ="lightgreen")  ,
  "3007" = makeAwesomeIcon(text =  fa("mountain"),iconColor="#2F4F4F",markerColor ="lightgreen"), 
  "3008" = makeAwesomeIcon(text =  fa("icicles"),iconColor="#696969",markerColor ="lightgreen"),
  "3010" = makeAwesomeIcon(text =  fa("mountain"),iconColor="#2F4F4F",markerColor ="lightgreen"), 
  "3011" = makeAwesomeIcon(text =  fa("mountain"),iconColor="#0000ff",markerColor ="lightgreen")  ,
  "3012" = makeAwesomeIcon(text =  fa("person-hiking"),iconColor="#228B22",markerColor ="lightgreen")  ,
  "3014" = makeAwesomeIcon(text =  fa("child"),iconColor="#2F4F4F",markerColor ="lightgreen"),
  "3015" = makeAwesomeIcon(text =  fa("icicles"),iconColor="#696969",markerColor ="lightgreen"),
  
  "701" = makeAwesomeIcon(text =  fa("person-skiing"),iconColor="#778899",markerColor ="white"),
  "703" = makeAwesomeIcon(text =  fa("person-skiing"),iconColor="#696969",markerColor ="white"),
  "705" = makeAwesomeIcon(text =  fa("person-skiing-nordic"),iconColor="#708090",markerColor ="white"),
  "706" = makeAwesomeIcon(text =  fa("person-skiing"),iconColor="#696969",markerColor ="white"),
  
  "603" = makeAwesomeIcon(text =  fa("person-biking"),iconColor="#6A5ACD",markerColor ="orange"),
  "604" = makeAwesomeIcon(text =  fa("person-biking"),iconColor="#6A5ACD",markerColor ="orange"),
  "605" = makeAwesomeIcon(text =  fa("person-biking"),iconColor="#6A5ACD",markerColor ="orange"),
  "606" = makeAwesomeIcon(text =  fa("person-biking"),iconColor="#6A5ACD",markerColor ="orange"),
  
  "906" = makeAwesomeIcon(text =  fa("horse"),iconColor="#F4A460",markerColor ="black"),
  "909" = makeAwesomeIcon(text =  fa("horse"),iconColor="#F4A460",markerColor ="black"),
  
  "2401" = makeAwesomeIcon(text =  fa("person-swimming"),iconColor="#4169E1",markerColor ="lightblue"),
  "2402" = makeAwesomeIcon(text =  fa("person-swimming"),iconColor="#4169E1",markerColor ="lightblue"),
  "2403" = makeAwesomeIcon(text =  fa("person-swimming"),iconColor="#4169E1",markerColor ="lightblue"),
  "2404" = makeAwesomeIcon(text =  fa("person-swimming"),iconColor="#4169E1",markerColor ="lightblue"),
  "2405" = makeAwesomeIcon(text =  fa("person-swimming"),iconColor="#4169E1",markerColor ="lightblue"),
  "2406" = makeAwesomeIcon(text =  fa("person-swimming"),iconColor="#4169E1",markerColor ="lightblue"),
  "2407" = makeAwesomeIcon(text =  fa("person-swimming"),iconColor="#4169E1",markerColor ="lightblue"),
  "2408" = makeAwesomeIcon(text =  fa("person-swimming"),iconColor="#4169E1",markerColor ="lightblue"),
  "2409" = makeAwesomeIcon(text =  fa("person-swimming"),iconColor="#4169E1",markerColor ="lightblue"),
  "2410" = makeAwesomeIcon(text =  fa("person-swimming"),iconColor="#4169E1",markerColor ="lightblue"),
  "2414" = makeAwesomeIcon(text =  fa("person-swimming"),iconColor="#4169E1",markerColor ="lightblue"),
  "2416" = makeAwesomeIcon(text =  fa("person-swimming"),iconColor="#4169E1",markerColor ="lightblue"),
  "2417" = makeAwesomeIcon(text =  fa("anchor"),iconColor="#0000CD",markerColor ="lightblue"),
  "2418" = makeAwesomeIcon(text =  fa("anchor"),iconColor="#0000CD",markerColor ="lightblue"),
  "2419" = makeAwesomeIcon(text =  fa("water"),iconColor="#4169E1",markerColor ="lightblue"),
  "2420" = makeAwesomeIcon(text =  fa("fish"),iconColor="#0000CD",markerColor ="lightblue"),
  
  "2301" = makeAwesomeIcon(text =  fa("paper-plane"),iconColor="#FFFF00",markerColor ="purple"),
  "2302" = makeAwesomeIcon(text =  fa("paper-plane"),iconColor="#FFFF00",markerColor ="purple"),
  "2303" = makeAwesomeIcon(text =  fa("paper-plane"),iconColor="#FFFF00",markerColor ="purple"),
  "2305" = makeAwesomeIcon(text =  fa("paper-plane"),iconColor="#FFFF00",markerColor ="purple"),
  "2306" = makeAwesomeIcon(text =  fa("paper-plane"),iconColor="#FFFF00",markerColor ="purple") )


pal2 <- colorBin("YlOrBr", domain =0:100 ,bins= c(0, 15, 20, 25, 30, 100) )

pal1 <- colorBin(c("#d7191c","#fec981","#c4e687","#1a9641"), domain =0:100 ,bins= c(0, 19, 22, 25, 100) )

depbfc <- c('21','25','39','58','70','71','89','90')


# Option de chunk
knitr::opts_chunk$set(
 fig.width = 6,
 fig.asp = 0.8,
 out.width = "80%"
)
```

Données {data-orientation="rows" data-icon="fa-signal"}
=======================================================================

Row {data-height="100"}
-----------------------------------------------------------------------

### Données générales

La région Bourgogne-Franche-Comté compte **1 400** sites de sport de nature en 2020.
La présence de sites de nature est fortement liée au relief. Les massifs montagneux sont plus dotés que la plaine.

Row {.tabset .tabset-fade .tabset-pills data-height="800"}
-----------------------------------------------------------------------

### Comparaisons régionales

**9e** région de France en nombre de sites de sport de nature.

```{r}
nature %>% group_by(REG) %>% summarise(`sites de nature`=n() )  %>%
  arrange(desc(`sites de nature`)) %>% adorn_totals("row") %>% 
  left_join(.,appartenance %>% dplyr::filter (NIVGEO=="REG") %>% dplyr::select (2,3),by=c("REG"="CODGEO")) %>%
  relocate(région=LIBGEO,.after=REG) %>%
 kable("html", format.args = list(decimal.mark = ",", big.mark = " "),
      align="lcrrrrrrrrr",
      escape = F) %>% 
  kable_styling("hover", full_width = F) %>%
#  column_spec(11, bold=T) %>%
  row_spec(9,background = "#E0FFFF75",  bold = T , color = "steelblue") %>%
#  row_spec(nrow(region_tab),bold = T,color = "navy") %>%
  footnote(general = "MEDES, recensement des équipempents sportifs 2020", general_title = "Source : ",
           footnote_as_chunk = T)
```
### Comparaisons départementales

La Côte-d'Or, la Saône et Loire, l'Yonne et le Terrtoire de Belfort peu dotées en sites de sport de nature.

```{r}

hchart(nature %>% group_by(DEP) %>% summarise(`sites de nature`=n() )  %>%  arrange(desc(`sites de nature`)) %>%
         left_join(.,appartenance %>% dplyr::filter (NIVGEO=="DEP") %>% dplyr::select (2,3),by=c("DEP"="CODGEO")) %>%
  relocate(département=LIBGEO,.after=DEP) 
       ,
       "bar", hcaes(x=reorder(département,`sites de nature`),y=`sites de nature`,color=ifelse(DEP %in% depbfc,"#6a5acd",
                                                                 ifelse(DEP=="FR","#ff7f50","#ffd700") ) ), 
       showInLegend = F, name = "Sites de nature", pointWidth = 1) %>%
    hc_xAxis(title=list(text="Départements")) %>%
    hc_yAxis(title=list(text="Nombre de sites de nature")) %>%
  hc_add_theme(thm) 

```

### Comparaisons infra régionales
```{r}
nature%>% filter(REG=='27') %>% group_by(DEP) %>%  summarise(`sites de nature`=n() )  %>%
  arrange(desc(`sites de nature`)) %>% adorn_totals("row") %>%
  left_join(.,appartenance %>% dplyr::filter (NIVGEO=="DEP") %>% dplyr::select (2,3),by=c("DEP"="CODGEO")) %>%
  relocate(département=LIBGEO,.after=DEP) %>%
 kable("html", format.args = list(decimal.mark = ",", big.mark = " "),
      align="lcrrrrrrrrr",
      escape = F) %>% 
  kable_styling("hover", full_width = F) %>%
#  column_spec(11, bold=T) %>%
#  row_spec(nrow(region_tab),bold = T,color = "navy") %>%
  footnote(general = "MEDES, recensement des équipempents sportifs 2020", general_title = "Source : ",
           footnote_as_chunk = T)
```

### Sites de sport de nature en Bourgogne-Franche-Comté

Une grande majorité de site de sport de nature de la région sont des boucles de randonnée.

```{r}
nature27 %>% filter (REG=="27") %>% group_by(EquipementFamille,EquipementTypeLib) %>% summarise(`nombre de sites`=n()) %>% arrange(desc(`nombre de sites`),.by_group = T) %>%
   kable("html", format.args = list(decimal.mark = ",", big.mark = " "),
      align="crrrrrrrrr",
      escape = F) %>% 
  kable_styling("hover", full_width = F) %>%
#  column_spec(11, bold=T) %>%
#  row_spec(nrow(region_tab),bold = T,color = "navy") %>%
  footnote(general = "MEDES, recensement des équipempents sportifs 2020", general_title = "Source : ",
           footnote_as_chunk = T) %>%
   scroll_box(height = "800px") 

```




### Carte régionale des sites de sport nature

```{r}
nature27.df <- split(nature27,nature27$EquipementFamille)

depnature27 <- table(nature27$DEP,nature27$EquipementFamille) 
depnature27 <- as.data.frame(addmargins(depnature27))
depnature27 <- spread(depnature27,Var2,Freq)
dep27carto <- merge(dep27carto,depnature27,by.x="INSEE_DEP",by.y="Var1")

l <- leaflet() %>% 
  setView(lng = 5.1, lat = 47.27, zoom = 8) %>%
   addProviderTiles(providers$OpenTopoMap) %>%
  addProviderTiles(providers$WaymarkedTrails.hiking ) 

names(nature27.df) %>%
  purrr::walk( function(df) {
    l <<- l %>%
      addAwesomeMarkers(data=nature27.df[[df]],
                        lng=~EquGPSX, lat=~EquGPSY,
                        label=~as.character(EquipementFamille),
                        icon = ~icons[(as.character(EquipementTypeCode) )],
                        popup=~popupTable(nature27.df[[df]],row.numbers = F,feature.id = F),
                        group = df,
                        #clusterOptions = markerClusterOptions(removeOutsideVisibleBounds = F),
                        labelOptions = labelOptions(noHide = F,
                                                    direction = 'auto'))
  })


l %>%
 addPolygons(data=reg27carto,group  = "BFC",fill = F,color="#9370DB",weight = 5,opacity = 1) %>%
  addPolygons(data=dep27carto,group  = "départements",fill = F,color="#9370DB",weight = 3,opacity = 1) %>%
  addLayersControl(
    overlayGroups = names(nature27.df),
    options = layersControlOptions(collapsed = FALSE)
  )

```



### carte des sites de sport nature cluster
```{r}
nature27.df <- split(nature27,nature27$EquipementFamille)

depnature27 <- table(nature27$DEP,nature27$EquipementFamille) 
depnature27 <- as.data.frame(addmargins(depnature27))
depnature27 <- spread(depnature27,Var2,Freq)
dep27carto <- merge(dep27carto,depnature27,by.x="INSEE_DEP",by.y="Var1")

l <- leaflet() %>% 
  setView(lng = 5.1, lat = 47.27, zoom = 8) %>%
   addProviderTiles(providers$OpenTopoMap) %>%
  addProviderTiles(providers$WaymarkedTrails.hiking) 


names(nature27.df) %>%
  purrr::walk( function(df) {
    l <<- l %>%
      addAwesomeMarkers(data=nature27.df[[df]],
                        lng=~EquGPSX, lat=~EquGPSY,
                        label=~as.character(EquipementFamille),
                        icon = ~icons[(as.character(EquipementTypeCode) )],
                        popup=~popupTable(nature27.df[[df]],row.numbers = F,feature.id = F),
                        group = df,
                        clusterOptions = markerClusterOptions(removeOutsideVisibleBounds = F),
                        labelOptions = labelOptions(noHide = F,
                                                    direction = 'auto'))
  })


l %>%
 addPolygons(data=reg27carto,group  = "BFC",fill = F,color="#9370DB",weight = 5,opacity = 1) %>%
  addPolygons(data=dep27carto,group  = "départements",fill = F,color="#9370DB",weight = 3,opacity = 1) %>%
  addLayersControl(
    overlayGroups = names(nature27.df),
    options = layersControlOptions(collapsed = FALSE)
  )

```

*En savoir* **+** {data-orientation="rows" data-icon="fa-info-circle" font-size="25px" }
=======================================================================
Row {data-height="20"}
-----------------------------------------------------------------------
Row {data-height="60"}
-----------------------------------------------------------------------

**Sources :**  



* Injep, MEDES, recensement des "licences et des clubséquipements sportifs (RES)

  + https://equipements.sports.gouv.fr/pages/accueil/
  + https://carto-stats.injep.fr/#c=home
  + https://www.data.gouv.fr/fr/datasets/recensement-des-equipements-sportifs-espaces-et-sites-de-pratiques/  
  
* Insee, Base permanente des équipements

  + https://www.insee.fr/fr/metadonnees/source/operation/s2027/presentation

