---
title: "Inspection Contrôle"
output: 
  flexdashboard::flex_dashboard:
    orientation: rows
    vertical_layout: fill
    horizontal_layout: scroll
    social: menu
    #source_code: embed
    navbar:
      - { title: "Accueil", href: index.html, align: right, icon: fa-home }
    theme: simplex
---

```{r}
 library(readODS)

ensemble <- read_ods("data/ICE/ICE2023.ods",sheet = 1,range = "F1:G4")
ensemble_dep <- read_ods("data/ICE/ICE2023.ods",sheet = 1,range = "A41:G50")
acm_dep <- read_ods("data/ICE/ICE2023.ods",sheet = 2,range = "A21:M30")
```

# ![](images/BFC_s.svg) Régions {.storyboard data-orientation="rows" height="20"}

### Bilan régional

```{r}
ensemble_dep %>%
  filter(dep=="BFC") %>%
  pivot_longer(-dep,names_to = "type") %>%
  slice(1,6,2,5,3,4) %>%
  hchart("pie",
         hcaes(x=type,y=value,
               color = paletteer_d(`"RColorBrewer::Paired"`,6) ),
         name="Bourgogne-Franche-Comté",
         showInLegend = TRUE, 
         size='100%',
         innerSize='40%', 
         # pointPlacement=0.2,
         dataLabels = list(enabled = TRUE,
                           format = "{point.type} <br> {point.value}",
                           #formatter = JS("fonction(){
                           #return (point.valeur / 1000).toFixed(2) + 'M€'
                           #}"),
                           distance = 2,
                           padding = 1
                           #,style = list(fontSize = "6px")
         ),
         )   %>%
  hc_chart(options3d = list(enabled = TRUE, beta = 0, alpha = 45)) %>%
  hc_plotOptions(pie = list(depth=30,
                            allowPointSelect = TRUE,
                            cursor = "pointer",
                            height = 600  ) ) %>%
  hc_title(verticalAlign="top",
           text = "Nombre de contrôles en BFC")  %>%  
  
  hc_add_theme(thm) %>%
  hc_exporting(enabled = TRUE, filename = "custom-file-name")
```

***

**430** contrôles ont été réalisés dans la région en 2022. **207** dans des Accueils Collectifs de Mineurs, **222** dans des Etablissements d'Activité Physique et Sportives, **28** dans des structures de Service Civique. 

à cela s'ajoutent **10** contrôles réalisés dans 7 Organismes de Formation et **30** enquêtes : 17 dans des ACM et 13 dans des EAPS.

### Bilan ACM

```{r}
hw_grid(
  acm_dep %>%
    filter(dep=="BFC") %>%
    pivot_longer(-dep,names_to = "type") %>%
    slice(4,1,7) %>%
    hchart("pie",
           hcaes(x=type,y=value,
                 color = paletteer_d(`"NineteenEightyR::miami1"`,3,direction=1) ),
           name="Bourgogne-Franche-Comté",
           showInLegend = TRUE, 
           size='100%',
           innerSize='40%', 
           # pointPlacement=0.2,
           dataLabels = list(enabled = TRUE,
                             format = "{point.type} <br> {point.value}",
                             #formatter = JS("fonction(){
                             #return (point.valeur / 1000).toFixed(2) + 'M€'
                             #}"),
                             distance = 2,
                             padding = 1
                             #,style = list(fontSize = "6px")
           ),
    )   %>%
    hc_chart(options3d = list(enabled = TRUE, beta = 0, alpha = 45)) %>%
    hc_plotOptions(pie = list(depth=30,
                              allowPointSelect = TRUE,
                              cursor = "pointer",
                              height = 600  ) ) %>%
    hc_title(verticalAlign="top",
             text = "Nombre de contrôles en BFC")  %>%  
    
    hc_add_theme(thm) %>%
    hc_exporting(enabled = TRUE, filename = "custom-file-name"),
  
  acm_dep %>%
    filter(dep=="BFC") %>%
    pivot_longer(-dep,names_to = "type") %>%
    slice(6,3,9,12) %>%
    mutate(taux=round(value,1)) %>%
    hchart("bar", 
           hcaes(x = type, y = taux, 
                 color = paletteer_d(`"NineteenEightyR::miami1"`,4,direction=1) ),
           linkedTo = ":previous", 
           dataLabels = list(enabled = TRUE,
                             format = "{point.taux}",
                             distance = -20,
                             padding = 0),
           showInLegend = FALSE,
           name = "Taux de contrôles",
           zIndex=-1) %>%
    hc_chart(options3d = list(enabled = TRUE, beta = 10, alpha = 0,depth=30)) %>%
    hc_title(verticalAlign="top",
             text = "Taux de contrôles")  %>%  
    hc_subtitle(verticalAlign="top",
                text = "nombre de contrôles / nombre d'accueils") %>%
    hc_add_theme(thm) %>%
    hc_exporting(enabled = TRUE, filename = "custom-file-name"),
  
  ncol=2, rowheight =500 )
  
```

***

**131** contrôles ont été réalisés dans des ACM sans hébergement, **66** dans des ACM avec hébergement et **10** dans des lieux de scoutisme. Cela représente **2,6 %** des lieux d'accueils de la région.




# ![](images/BFC_dep_s.svg) Départements {.storyboard data-orientation="rows" height="20"}

### Bilan départemental

```{r}
ensemble_dep %>%
  filter(dep!="BFC") %>%
  select(-OF) %>%
  relocate(`Enquêtes EAPS`,.after = EAPS) %>%
  relocate(`Enquêtes ACM`,.after = ACM) %>%
  pivot_longer(-dep,names_to = "type",values_to = "Nombre de contrôles") %>%
  hchart("bar",
         hcaes(x=dep,y=`Nombre de contrôles`,group=type),
         color = paletteer_d(`"RColorBrewer::Paired"`,5) ,
         stacking="normal",
         dataLabels = list(enabled = TRUE,
                           format = "{point.y}",
                           distance = -20,
                           padding = 0)) %>%
  #hc_chart(options3d = list(enabled = TRUE, beta = -10, alpha = 0,depth=30)) %>%
  hc_title(verticalAlign="top",
           text = "Nombre de contrôles")  %>%  
  hc_subtitle(verticalAlign="top",
              text = "par départements") %>%
  hc_add_theme(thm) %>%
  hc_exporting(enabled = TRUE, filename = "custom-file-name")
```

***

La Côte d'Or réalise plus de **110** contrôles dont **7** enquêtes (*6 auprès d'accueils collectifs de mineurs*)

### détail des ACM

```{r}
hw_grid(
  acm_dep %>%
    filter(dep!="BFC") %>%
    select(1,2,5,8) %>%
    pivot_longer(-dep,names_to = "type",values_to = "Nombre de contrôles") %>%
    hchart("bar",
           hcaes(x=dep,y=`Nombre de contrôles`,group=type),
           color = paletteer_d(`"NineteenEightyR::miami1"`,3,direction=1) ,
           stacking="normal",
           dataLabels = list(enabled = TRUE,
                             format = "{point.y}",
                             distance = -20,
                             padding = 0)) %>%
    hc_title(verticalAlign="top",
             text = "Nombre de contrôles ACM")  %>%  
    hc_subtitle(verticalAlign="top",
                text = "par départements") %>%
    hc_add_theme(thm) %>%
    hc_exporting(enabled = TRUE, filename = "custom-file-name"),
  
  acm_dep %>%
    filter(dep!="BFC") %>%
    select(1,3,6,9) %>%
    pivot_longer(-dep,names_to = "type",values_to = "Nombre d'accueils") %>%
    hchart("bar",
           hcaes(x=dep,y=`Nombre d'accueils`,group=type),
           color = paletteer_d(`"NineteenEightyR::miami1"`,3,direction=1),
           stacking="normal",
           dataLabels = list(enabled = TRUE,
                             format = "{point.y}",
                             distance = -20,
                             padding = 0)) %>%
    hc_title(verticalAlign="top",
             text = "Nombre d'ACM")  %>%  
    hc_subtitle(verticalAlign="top",
                text = "par départements") %>%
    hc_add_theme(thm) %>%
    hc_exporting(enabled = TRUE, filename = "custom-file-name"),
  
  acm_dep %>%
      filter(dep!="BFC") %>%
    select(1,4,7,10,13) %>%
    rename("taux ensemble"=Ensemble) %>%
    pivot_longer(-dep,names_to = "type") %>%
    mutate(`Taux de contrôles`=round(value,1)) %>%
    hchart("bar",
           hcaes(x=dep,y=`Taux de contrôles`,group=type),
           color = paletteer_d(`"NineteenEightyR::miami1"`,4,direction=1) 
    ) %>%
    
    hc_chart(options3d = list(enabled = TRUE, beta = 10, alpha = 0)) %>%

    hc_title(verticalAlign="top",
             text = "Taux de contrôles ACM")  %>%  
    hc_subtitle(verticalAlign="top",
                text = "par départements") %>%
    hc_add_theme(thm) %>%
    hc_exporting(enabled = TRUE, filename = "custom-file-name"),
  
  ncol=3, rowheight =500 )

```

***

Les taux de contrôles des accueils collectifs de mineurs dépendent fortement du nombre de lieux. Ainsi, le **Doubs**, qui réalise le plus de contrôles d'ACM, n'a pas un taux de contrôle très élevé car il possède de nombreuses structures sur son territoire.


### comparaisons

```{r}
ensemble_dep %>%
  select(-OF) %>%
  relocate(`Enquêtes EAPS`,.after = EAPS) %>%
  relocate(`Enquêtes ACM`,.after = ACM) %>%
  filter(dep!="BFC") %>%
  pivot_longer(-dep,names_to = "type") %>%
  hchart("area",
         hcaes(x=type,y=value,group=dep),
         #stacking="normal",
         fillOpacity=0.1,
         showInLegend=TRUE) %>%
  hc_chart(polar = TRUE,
           parallelCoordinates=TRUE,
           zoomType = "xy", 
           parallelAxes = list(gridLineInterpolation = "polygon",
                               lineWidth = 0),
           reflow = TRUE) %>%
  # hc_yAxis(title = list(text="ACM"),
  #          min=0,
  #          max=100 )%>%
  # hc_yAxis(title = list(text="enquetes ACM"),
  #          min=0,
  #           max=10) %>%
  # hc_yAxis(title = list(text="EAPS"),
  #          min=0,
  #          max=100) %>%
  # hc_yAxis(title = list(text="enquête EAPS"),
  #          min=0,
  #          max=10) %>%
  # hc_yAxis(title = list(text="SC"),
  #          min=0,
  #          max=20) %>%
  hc_exporting(enabled = TRUE, filename = "custom-file-name")
```

***

L'aire représente les contrôles menés par chaque département.

*le zéro est décalé pour les enquêtes et les contrôles de service civique*


### comparaisons filtrable

```{r}
ensemble_dep %>%
  select(-OF) %>%
  mutate_all(~replace(.,.==0,0.1)) %>%
  relocate(`Enquêtes EAPS`,.after = EAPS) %>%
  relocate(`Enquêtes ACM`,.after = ACM) %>%
  filter(dep!="BFC") %>%
  pivot_longer(-dep,names_to = "type") %>%
  hchart("area",
         hcaes(x=type,y=value,group=dep),
         #stacking="normal",
         fillOpacity=0.1,
         showInLegend=TRUE
         ) %>%
  hc_chart(polar = TRUE) %>%
  hc_yAxis(gridLineInterpolation = "polygon",
           lineWidth = 0,
           min = 0.1,
           type="logarithmic" ) %>%
  hc_exporting(enabled = TRUE, filename = "custom-file-name")
```

***

*échelle logarithmique*

# Radars {data-orientation="rows" height="20"  data-icon="fa-chart-line"}

Row
------------------------------------------------------------

### Côte d'Or

```{r}
radar_ice <- function(i){
  
  depbfc <- c('21','25','39','58','70','71','89','90')
couleurs <- c("#7cb5ec","#434348","#90ed7d","#f7a35c","#8085e9","#f15c80","#e4d354","#2b908f")
  
ensemble_dep %>%
  select(-OF) %>%
  mutate_all(~replace(.,.==0,0.1)) %>%
  relocate(`Enquêtes EAPS`,.after = EAPS) %>%
  relocate(`Enquêtes ACM`,.after = ACM) %>%
  filter(dep==depbfc[i] ) %>%
  pivot_longer(-dep,names_to = "type") %>%
  hchart("area",
         hcaes(x=type,y=value),
         color=couleurs[i]) %>%
    hc_chart(polar = TRUE) %>%
  hc_yAxis(gridLineInterpolation = "polygon",
           lineWidth = 0,
           min = 0.1,
           type="logarithmic" ) %>%
  hc_exporting(enabled = TRUE, filename = "custom-file-name") }

radar_ice(i = 1)
```


### Doubs

```{r}
radar_ice(i = 2)

```



### Jura

```{r}
radar_ice(i = 3)

```


### Nièvre

```{r}
radar_ice(i = 4)

```

Row
------------------------------------------------------------

### Haute-Saône

```{r}
radar_ice(i = 5)

```

### Saône et Loire

```{r}
radar_ice(i = 6)

```

### Territoire de Belfort

```{r}
radar_ice(i = 8)

```

### Yonne

```{r}
radar_ice(i = 7)

```

