---
title: "Accueils collectifs de mineurs"
output: 
  flexdashboard::flex_dashboard:
    vertical_layout: scroll
    social: menu
    #source_code: embed
    navbar:
      - { title: "Accueil", href: index.html, align: right, icon: fa-home }
    theme: simplex
---

```{r, include=FALSE ,echo=FALSE, cache=F}

library(tidyverse)#
library(sparkline)#
library(kableExtra)#
load("data/demo/basecom.RData")#
load("data/demo/cartes.RData")#
source("R/data/fonctions_carto.R")#
source("R/data/fonctions_merge.R")#
depbfc <- c('21','25','39','58','70','71','89','90')#

load("data/jeunesse/ACMH.RData")
sparkline(0)

ACMH <- function(data,lignes) {
  tab <- data %>% 
            rename(Code=1) %>%  
            filter(Code %in% lignes) %>%
            arrange(Code)

tab %>%
  filter(année==2021 ) %>%
  select(-année) %>%
  left_join(tab %>% 
              group_by(Code) %>%
              summarise(`séjours 2010-2021`=spk_chr(`Nombre de séjours`),
                        `séjours >5j 2010-2021`=spk_chr(`dont séjours de cinq jours ou plus`),
                        `mineurs 2010-2021`=spk_chr(`Effectifs de départs de mineurs`),
                        `<6 ans 2010-2021`=spk_chr(`Moins de 6 ans`),
                        `6-13 ans 2018-2021 (1)*`=spk_chr(`6-13 ans`[année>2017]),
                        `14-17 ans 2018-2021`=spk_chr(`14-17 ans`[année>2017]),
                        `handicap 2016-2021`=spk_chr(`Mineurs déclarés en situation de handicap`[année>2015]),
                        `journées 2010-2021`=spk_chr(`Nombre de journées`),
                        `journées enfants 2010-2021`=spk_chr(`Nombre de journées enfants`)
                        ) ,
            by="Code") %>%
  cc_kable(aligne = "clrrrrrrrrr") %>%
  add_header_above(c( " "=11,"évolutions"=9) ) %>%
  footnote(general = "MENJS, DJEPVA, fichier SIAM ; traitement INJEP, MEDES", general_title = "Source : ",
            footnote_as_chunk = T)  %>%
  scroll_box(height = "500px")
}



#ACMSH


options(knitr.kable.NA = '')
options(knitr.table.format = "html")
```


# Avec hébergement {data-orientation="rows" height="30" data-icon="fa-bed" font-size="25px"}

## Row {data-height="20"}

## Row {data-height="100"}

### Données générales des ACM avec hébergement selon la région de destination

Les Accueils collectifs de mineurs avec hébergement regroupent les centres de vacances, les colonies de vacances...\
**1 100** séjours avec hébergement en BFC

**(1) : Depuis le printemps 2017, les tranches d'âges 6-11 ans d'une part, 12-17 ans d'autre part ont été remplacées respectivement par les tranches d'âges 6-13 ans d'une part et 14-17 ans d'autre part par souci de cohérence avec la réglementation en vigueur au sein des accueils collectifs de mineurs.**
## Row {data-height="20"}

### Données régionales

## Row {.tabset .tabset-fade .tabset-pills data-height="500"}

### Ensemble des ACMH

```{r}

ACMH(data = ACMHreg_ensemble, 
     lignes = c(11:94,"Total France métropolitaine","Total France + Étranger") )

```

### ACM vacances
séjours non spécifiques d'au moins cinq jours
```{r}

ACMH(data = ACMHreg_vacances,
     lignes = c(11:94,"Total France métropolitaine","Total France + Étranger") )

```

### ACM séjours courts
séjours non spécifiques de moins de cinq jours
```{r}

ACMH(data = ACMHreg_courts,
     lignes = c(11:94,"Total France métropolitaine","Total France + Étranger") )

```

### ACM séjours spécifiques 
sportifs, linguistiques, artistiques ou culturels, rencontres européennes de jeunes, chantiers de bénévoles
```{r}

ACMH(data = ACMHreg_specifiques,
     lignes = c(11:94,"Total France métropolitaine","Total France + Étranger") )

```

### ACM séjours activités accessoires
aux accueils de loisirs ou aux accueils de jeunes (mini-séjours)
```{r}

ACMH(data = ACMHreg_accessoires,
     lignes = c(11:94,"Total France métropolitaine","Total France + Étranger") )

```


## Row {data-height="20"} 

### Données départementales

## Row {.tabset .tabset-fade .tabset-pills data-height="500"}

### Ensemble des ACM

```{r}

ACMH(data = ACMHdep_ensemble,
     lignes = depbfc )

```

### ACM vacances
séjours non spécifiques d'au moins cinq jours
```{r}

ACMH(data = ACMHdep_vacances,
     lignes = depbfc )

```

### ACM séjours courts
séjours non spécifiques de moins de cinq jours
```{r}

ACMH(data = ACMHdep_courts,
     lignes = depbfc )

```

### ACM séjours spécifiques 
sportifs, linguistiques, artistiques ou culturels, rencontres européennes de jeunes, chantiers de bénévoles
```{r}

ACMH(data = ACMHdep_specifiques,
     lignes = depbfc )

```

### ACM séjours activités accessoires
aux accueils de loisirs ou aux accueils de jeunes (mini-séjours)
```{r}

ACMH(data = ACMHdep_accessoires,
     lignes = depbfc )

```